---
title: "Phân Tích Doanh Số Rossmann Store Sales"
subtitle: "Đồ án cuối kỳ — Lập trình R cho phân tích dữ liệu"
author: "Quốc Anh, Thanh Phúc, Gia Hân, Đức Thắng, Thành Tài"
date: "`r format(Sys.Date(), '%d/%m/%Y')`"
output:
  html_document:
    toc: true
    toc_depth: 3
    toc_float: true
    number_sections: true
    theme: flatly
    highlight: tango
    fig_caption: true
    code_folding: show
    df_print: kable
  word_document:
    toc: true
    toc_depth: 3
    fig_caption: true
    # reference_docx: report/reference_template.docx
---

```{r setup, include=FALSE}
knitr::opts_chunk$set(
  echo       = TRUE,
  message    = FALSE,
  warning    = FALSE,
  fig.align  = "center",
  fig.width  = 10,
  fig.height = 5,
  out.width  = "90%",
  cache      = FALSE
)
```

<!-- ================================================================== -->
<!-- 0. SETUP & LIBRARIES                                               -->
<!-- ================================================================== -->

```{r load-setup}
# Load shared setup (packages + config)
source(here::here("R", "00_setup.R"))
```

```{r load-utils}
# Load utility functions (Quốc Anh viết, cả nhóm dùng)
source(here::here("R", "utils.R"))
```

<!-- ================================================================== -->
<!-- 1. TÓM TẮT (ABSTRACT) — Quốc Anh                                  -->
<!-- ================================================================== -->

# Tóm tắt {-}

Báo cáo này trình bày kết quả phân tích và dự đoán doanh số bán hàng của chuỗi dược phẩm **Rossmann** — một trong những chuỗi bán lẻ dược phẩm lớn nhất tại Đức với hơn 3.700 cửa hàng (tính đến 2015). Dữ liệu nghiên cứu gồm **50 cửa hàng** trong khoảng thời gian từ **01/08/2014 đến 31/07/2015**, được trích xuất từ bộ dữ liệu Kaggle *Rossmann Store Sales*.

Nhóm xây dựng một **Data Pipeline không rò rỉ dữ liệu (Zero Data Leakage)** gồm 6 bước: đọc và kiểm tra cấu trúc, tích hợp dữ liệu, làm sạch cơ bản, chia tập Train (70%) / Validation (30%) **trước** khi tính toán thống kê, Feature Engineering dựa trên chỉ số từ tập Train, và xuất file. Phương pháp phân tích bao gồm: **Thống kê mô tả (EDA)** với 12 biểu đồ chuyên sâu, **Kiểm định thống kê** (ANOVA, Kruskal-Wallis, Welch t-test, Wilcoxon, Spearman Correlation) với cả kiểm định phi tham số đối chứng, **Mô hình Regression** (Linear Regression, Random Forest, XGBoost), và **Phân tích chuỗi thời gian** (STL Decomposition, ARIMA, ETS).

Kết quả cho thấy **XGBoost** đạt hiệu suất dự đoán tốt nhất với R² cao nhất, **khuyến mãi (promo)** là yếu tố ảnh hưởng mạnh nhất đến doanh số (Cohen's d ở mức *medium*), và tính **mùa vụ tuần-tháng** rõ rệt — phù hợp với đặc trưng thị trường bán lẻ Đức.

<!-- ================================================================== -->
<!-- 2. GIỚI THIỆU (INTRODUCTION) — Quốc Anh                           -->
<!-- ================================================================== -->

# Giới thiệu

## Bối cảnh

Ngành bán lẻ dược phẩm (*Drugstore*) tại Đức là một trong những thị trường cạnh tranh khốc liệt nhất châu Âu, với ba chuỗi lớn **Rossmann**, **dm**, và **Müller** chiếm lĩnh phần lớn thị phần. Trong giai đoạn 2014–2015, kinh tế Đức tăng trưởng ổn định (~1,6% GDP năm 2014), tỷ lệ thất nghiệp thấp nhất kể từ tái thống nhất (~4,7%), và ngành bán lẻ dược phẩm đạt doanh thu ~40 tỷ EUR/năm. Xu hướng tiêu dùng chuyển dịch mạnh sang các chuỗi discount drugstore — tạo điều kiện thuận lợi cho Rossmann mở rộng mạng lưới.

**Rossmann** ra đời năm 1972 tại Đức, chuyên kinh doanh dược phẩm, mỹ phẩm, sản phẩm chăm sóc cá nhân và đồ gia dụng. Với mô hình giá rẻ, khuyến mãi thường xuyên (*Rossmann Angebote*), chuỗi đã vượt mốc **3.700 cửa hàng** trên toàn nước Đức vào năm 2015. Việc dự đoán chính xác doanh số từng cửa hàng có ý nghĩa chiến lược trong: (1) **quản lý tồn kho** — giảm lãng phí và thiếu hụt hàng hóa; (2) **bố trí nhân sự** — tối ưu ca làm việc theo lượng khách kỳ vọng; và (3) **hoạch định chiến lược khuyến mãi** — đánh giá ROI của các chương trình promotion.

**Bài toán Kaggle** *"Rossmann Store Sales"* yêu cầu dự đoán doanh thu 6 tuần tới cho 1.115 cửa hàng, cung cấp bộ dữ liệu phong phú bao gồm thông tin về cửa hàng (loại hình, vị trí đối thủ, danh mục sản phẩm), lịch khuyến mãi, và ngày lễ — tạo nên một bài toán rất phù hợp cho việc thực hành kỹ thuật Data Engineering và Machine Learning trong bối cảnh thực tế.

## Mục tiêu phân tích

1. **Xây dựng Data Pipeline chuẩn mực**, đảm bảo không rò rỉ dữ liệu (Zero Data Leakage) khi chia tập Train/Validation — phục vụ toàn bộ thành viên nhóm sử dụng dữ liệu sạch và đồng nhất.
2. **Khám phá và phân tích dữ liệu (EDA)**, nhận diện các pattern chính: phân phối doanh số, tác động khuyến mãi, tính mùa vụ, ảnh hưởng ngày lễ, và khoảng cách đối thủ cạnh tranh.
3. **Kiểm định thống kê chặt chẽ** các giả thuyết kinh doanh: sự khác biệt doanh số giữa loại cửa hàng (ANOVA + Kruskal-Wallis), tác động khuyến mãi (Welch t-test + Wilcoxon), và tương quan khoảng cách đối thủ (Spearman).
4. **Xây dựng mô hình dự đoán** bằng 3 thuật toán: Linear Regression (baseline), Random Forest, và XGBoost — so sánh hiệu suất và xác định feature quan trọng nhất.
5. **Phân tích chuỗi thời gian** bằng STL Decomposition, ARIMA, và ETS — nhận diện xu hướng và tính mùa vụ.

## Câu hỏi nghiên cứu

| # | Câu hỏi | Phương pháp |
|---|---------|-------------|
| **Q1** | Doanh số có khác biệt có ý nghĩa giữa các loại cửa hàng? | ANOVA + Kruskal-Wallis |
| **Q2** | Khuyến mãi có tác động thực sự đến doanh thu? Mức độ ảnh hưởng (*effect size*) là bao nhiêu? | Welch t-test + Cohen's d |
| **Q3** | Khoảng cách đến đối thủ gần nhất có ảnh hưởng đến doanh số? | Spearman Correlation |
| **Q4** | Mô hình Machine Learning nào dự đoán doanh số tốt nhất? | RMSE, MAE, R², RMSPE |
| **Q5** | Xu hướng và tính mùa vụ của doanh số diễn biến như thế nào? | STL, ARIMA, ETS |

<!-- ================================================================== -->
<!-- 3. DỮ LIỆU (DATA) — Quốc Anh + Thanh Phúc                        -->
<!-- ================================================================== -->

# Dữ liệu

## Mô tả tập dữ liệu {.tabset}

Dữ liệu được lấy từ cuộc thi Kaggle **"Rossmann Store Sales"** (2015), bao gồm hai file chính:

| File | Số dòng | Số cột | Mô tả |
|------|---------|--------|-------|
| `train.csv` | 1.017.209 | 9 | Doanh số hàng ngày của 1.115 cửa hàng (01/2013 – 07/2015) |
| `store.csv` | 1.115 | 10 | Thông tin đặc điểm của từng cửa hàng |

**Phạm vi phân tích:** Nhóm chọn **50 cửa hàng** (Store 1–50) trong khoảng thời gian **01/08/2014 đến 31/07/2015** (12 tháng) nhằm đảm bảo tính đại diện và khả thi trong tính toán.

### Các biến chính trong `train.csv`

| Biến | Kiểu | Mô tả |
|------|------|-------|
| `Store` | int | Mã cửa hàng (1–1.115) |
| `Date` | date | Ngày bán hàng |
| `Sales` | int | Doanh số (EUR/ngày) — **biến mục tiêu** |
| `Customers` | int | Số khách hàng |
| `Open` | binary | Cửa hàng mở (1) hay đóng (0) |
| `Promo` | binary | Có khuyến mãi (1) hay không (0) |
| `StateHoliday` | char | Loại ngày lễ quốc gia (a/b/c/0) |
| `SchoolHoliday` | binary | Kỳ nghỉ học |
| `DayOfWeek` | int | Ngày trong tuần (1=Thứ 2, ..., 7=CN) |

### Các biến chính trong `store.csv`

| Biến | Kiểu | Mô tả |
|------|------|-------|
| `StoreType` | char | Loại cửa hàng (a/b/c/d) |
| `Assortment` | char | Danh mục sản phẩm: a=Basic, b=Extra, c=Extended |
| `CompetitionDistance` | num | Khoảng cách đến đối thủ gần nhất (mét) |
| `CompetitionOpenSinceMonth/Year` | int | Thời điểm đối thủ mở cửa |
| `Promo2` | binary | Chương trình khuyến mãi dài hạn |
| `PromoInterval` | char | Các tháng khuyến mãi định kỳ |

### Biến Feature Engineering (do Quốc Anh tạo)

| Biến | Công thức | Mục đích |
|------|-----------|----------|
| `year`, `month`, `day` | Trích từ `Date` | Nắm bắt tính mùa vụ |
| `week_of_year` | `isoweek(date)` | Chu kỳ tuần |
| `is_weekend` | `day_of_week ∈ {6, 7}` | Cờ cuối tuần |
| `sales_per_customer` | `sales / customers` | ⚠️ CHỈ dùng cho EDA, **không** đưa vào model (Target Leakage) |
| `competition_open_months` | Tháng kể từ khi đối thủ mở | Thâm niên cạnh tranh (-1 = không có đối thủ) |
| `has_competition` | Cờ nhị phân | Có/không có đối thủ |
| `is_outlier` | IQR theo từng store | Gắn cờ giá trị bất thường (giữ lại, không xóa) |

## Đọc, Merge và Làm sạch dữ liệu — Quốc Anh

```{r data-pipeline}
source(here::here("R", "data_pipeline.R"))
```

## Data Pipeline — Quốc Anh

> Toàn bộ pipeline 6 bước đã được thực hiện trong `data_pipeline.R`:
>
> 1. **Data Ingestion**: Đọc với `readr::read_csv()`, kiểm tra NA
> 2. **Data Integration**: Merge `train.csv` + `store.csv` bằng `left_join()`
> 3. **Data Cleaning**: Xử lý NA, đồng bộ StateHoliday, lọc nhiễu logic (Open==0, Sales==0)
> 4. **Feature Engineering**: `year`, `month`, `day`, `week_of_year`, `is_weekend`, `sales_per_customer`, `competition_open_months`, `has_competition`, `is_outlier`
> 5. **Data Split**: 70% Train / 30% Validation với `set.seed(42)`
> 6. **Export**: RDS + CSV files

```{r data-overview}
cat("Kích thước dữ liệu sau xử lý:", nrow(df_clean), "dòng x", ncol(df_clean), "cột\n")
str(df_clean)
```

## Kiểm định thống kê — Quốc Anh

```{r statistical-tests}
source(here::here("R", "statistical_tests.R"))
```

## Thống kê mô tả (EDA) — Thanh Phúc

> **Bối cảnh thực tế (2014–2015):** Giai đoạn này, kinh tế Đức tăng trưởng ổn định (~1,6% GDP năm 2014, ~1,5% năm 2015), tỷ lệ thất nghiệp thấp nhất kể từ thống nhất (~4,7%). Ngành bán lẻ dược phẩm Đức đạt doanh thu ~40 tỷ EUR/năm, với xu hướng người tiêu dùng chuyển sang mua sắm tại các chuỗi lớn thay vì hiệu thuốc độc lập — tạo điều kiện thuận lợi cho Rossmann mở rộng thị phần.

```{r eda, include=FALSE}
source(here::here("R", "eda.R"))
```

---

### 3.5.1 Tổng quan dữ liệu

Tập dữ liệu sau xử lý gồm **`r format(nrow(df), big.mark=",")`** quan sát từ **50 cửa hàng** Rossmann trong 12 tháng (08/2014–07/2015). Dưới đây là thống kê mô tả các biến chính:

```{r eda-summary-numeric}
kable(summary_numeric,
      caption = "Bảng 1: Thống kê mô tả biến liên tục",
      align = "lrrrrrrrrrr") %>%
  kable_styling(bootstrap_options = c("striped","hover","condensed"),
                full_width = FALSE, font_size = 12) %>%
  column_spec(1, bold = TRUE) %>%
  row_spec(which(summary_numeric$`Biến` == "sales"), background = "#EBF5FB")
```

**Nhận xét:**

- **Sales** (trung bình ~`r comma(round(mean(df$sales)))` EUR/ngày/cửa hàng): Mức doanh thu này phù hợp với báo cáo ngành bán lẻ dược phẩm Đức — một cửa hàng dược phẩm quy mô trung bình tại Đức đạt khoảng 1,5–3 triệu EUR/năm (~4.100–8.200 EUR/ngày). Rossmann nằm ở phân khúc discount drugstore nên mức doanh số thấp hơn hiệu thuốc truyền thống nhưng bù lại bằng **lượng khách rất lớn**.
- **Customers** (trung bình ~`r comma(round(mean(df$customers)))` người/ngày): Rossmann phục vụ tệp khách hàng đại chúng với đơn hàng nhỏ nhưng tần suất cao — đặc trưng của mô hình *discount drugstore* như dm, Rossmann, Müller tại Đức.
- **Sales_per_customer** (~`r round(mean(df$sales_per_customer, na.rm=TRUE), 1)` EUR/khách): Giỏ hàng trung bình thấp phản ánh chiến lược giá rẻ, khuyến mãi thường xuyên.
- **Competition_distance** (trung vị ~`r comma(round(median(df$competition_distance, na.rm=TRUE)))` m): Mật độ cạnh tranh cao tại Đức — trung bình mỗi thành phố lớn có 3–5 chuỗi drugstore trong bán kính 2km.

```{r eda-summary-cat}
summary_categorical %>%
  kable(caption = "Bảng 2: Phân bố biến phân loại", align = "llrr") %>%
  kable_styling(bootstrap_options = c("striped","hover","condensed"),
                full_width = FALSE, font_size = 12) %>%
  pack_rows(index = table(summary_categorical$`Biến`))
```

---

### 3.5.2 Phân tích phân phối {.tabset}

#### Phân phối Sales

```{r eda-p1, fig.cap="Hình 1: Phân phối doanh số — lệch phải điển hình trong bán lẻ"}
print(eda_p1)
```

> **Nhận xét & Nguyên nhân:** Phân phối lệch phải (skewness = `r round(skew_sales,2)`) là hiện tượng **phổ biến trong dữ liệu bán lẻ thực tế**. Nguyên nhân chính: (1) Những ngày lễ lớn (Giáng sinh, Phục sinh, Black Friday) tạo ra đột biến doanh số gấp 2–3 lần ngày thường — đây chính là "đuôi phải dài"; (2) Chương trình khuyến mãi bùng nổ cuối tuần; (3) Tính mùa vụ của ngành dược (mùa cảm cúm thu-đông tăng mạnh). Đây **không phải dấu hiệu bất thường** mà là đặc trưng cấu trúc của dữ liệu ngành.

#### Q-Q Plot

```{r eda-p2, fig.cap="Hình 2: Q-Q Plot xác nhận lệch chuẩn ở đuôi phân phối"}
print(eda_p2)
```

> **Nhận xét:** Điểm dữ liệu lệch khỏi đường thẳng lý thuyết ở cả hai đuôi, đặc biệt đuôi phải — xác nhận phân phối không chuẩn. **Hậu quả thực tiễn:** Các kiểm định tham số (t-test, ANOVA) cần được đối chiếu với kiểm định phi tham số (như Quốc Anh đã thực hiện trong `statistical_tests.R`). Mô hình tuyến tính thuần túy sẽ kém hiệu quả hơn các mô hình cây quyết định.

#### Log-transform

```{r eda-p3, fig.cap="Hình 3: Log(Sales) cải thiện tính đối xứng đáng kể"}
print(eda_p3)
```

> **Nhận xét:** Sau log-transform, skewness giảm từ `r round(skew_sales,2)` xuống `r round(skew_log_s,3)`. Phân phối gần chuẩn hơn, phù hợp hơn cho các phương pháp thống kê cổ điển. **Ứng dụng thực tế:** Trong báo cáo tài chính bán lẻ, doanh số thường được phân tích trên thang logarithm để so sánh tăng trưởng % (growth rate) giữa các cửa hàng có quy mô khác nhau.

#### Phân phối Customers

```{r eda-p4, fig.cap="Hình 4: Phân phối số khách — biến động theo mùa và ngày trong tuần"}
print(eda_p4)
```

```{r eda-dist-table}
kable(dist_stats, caption = "Bảng 3: Kiểm tra phân phối chuẩn") %>%
  kable_styling(bootstrap_options = c("striped","hover"), full_width = FALSE)
```

> **Nhận xét:** Cả Sales và Customers đều không tuân phân phối chuẩn (Shapiro p < 0,001). Đây là **kết quả kỳ vọng** với dữ liệu bán lẻ thực tế — hành vi mua sắm của người tiêu dùng phụ thuộc nhiều vào lịch (cuối tuần, ngày lễ, phát lương) nên không thể ngẫu nhiên đều.

---

### 3.5.3 Phân tích theo nhóm {.tabset}

#### Store Type & Doanh số

```{r eda-stats-storetype}
kable(stats_storetype,
      caption = "Bảng 4: Thống kê Sales theo Store Type",
      col.names = c("Store Type","N","TB (EUR)","Trung vị (EUR)","ĐLC","Min","Max")) %>%
  kable_styling(bootstrap_options = c("striped","hover"), full_width = FALSE) %>%
  row_spec(which.max(stats_storetype$mean_s), bold = TRUE, color = "white", background = "#1E88E5")
```

```{r eda-p5, fig.height=6, fig.cap="Hình 5: Density plot — cấu trúc phân phối khác biệt giữa các loại cửa hàng"}
print(eda_p5)
```

> **Nguyên nhân & Giải thích:**
>
> - **Type A** (cửa hàng nhỏ, phổ thông): Chiếm đa số (~53% quan sát). Đây là mô hình cửa hàng khu dân cư (*Stadtteil-Filiale*) — doanh số ổn định, ít biến động, phục vụ nhu cầu hàng ngày.
> - **Type B** (trung tâm mua sắm/siêu thị): Ít nhất nhưng doanh số **cao nhất và biến động nhất**. Nguyên nhân: lưu lượng khách phụ thuộc hoàn toàn vào sức hút của trung tâm mua sắm — ngày lễ tăng đột biến, ngày thường rất thấp. Năm 2014–2015, Đức có ~460 trung tâm mua sắm, doanh thu ngành trung tâm thương mại tăng 3% — Type B hưởng lợi trực tiếp.
> - **Type C** (cửa hàng nhỏ chuyên biệt): Doanh số thấp nhất — phù hợp với vị trí thường ở ngoại ô hoặc khu vực ít dân.
> - **Type D** (cửa hàng lớn, flagship): Doanh số cao thứ hai, ổn định — mô hình *Vollsortimenter* với đầy đủ danh mục sản phẩm.

#### Khuyến mãi (Promo)

```{r eda-stats-promo}
kable(stats_promo,
      caption = "Bảng 5: Tác động khuyến mãi đến doanh số",
      col.names = c("Promo","N","TB (EUR)","Trung vị (EUR)","ĐLC","Min","Max")) %>%
  kable_styling(bootstrap_options = c("striped","hover"), full_width = FALSE) %>%
  row_spec(2, bold = TRUE, background = "#FDEDEC")
```

```{r eda-p6, fig.cap="Hình 6: Khuyến mãi tăng doanh số đồng đều ở tất cả loại cửa hàng"}
print(eda_p6)
```

> **Phân tích nhân quả:** Khuyến mãi làm tăng doanh số trung bình ~**`r round((stats_promo$mean_s[stats_promo$promo==1]/stats_promo$mean_s[stats_promo$promo==0]-1)*100, 0)`%**. **Cơ chế tác động:** (1) *Price elasticity* — ngành FMCG/dược phẩm có độ co giãn giá cao, giảm 10–20% giá kích thích tăng lượng mua 30–50%; (2) *Basket enlargement* — khuyến mãi khuyến khích mua thêm sản phẩm ngoài nhu cầu ban đầu; (3) *Traffic generation* — thu hút khách từ đối thủ cạnh tranh trong ngày khuyến mãi.
>
> **Bối cảnh 2014–2015:** Đây là giai đoạn Rossmann mạnh tay với chương trình "Rossmann Angebote" hàng tuần — một trong những lý do chuỗi vượt dm về số lượng cửa hàng tại Đức (>3.700 cửa hàng năm 2015).

#### Assortment

```{r eda-stats-assort}
kable(stats_assortment,
      caption = "Bảng 6: Thống kê Sales theo Assortment",
      col.names = c("Assortment","N","TB (EUR)","Trung vị (EUR)","ĐLC","Min","Max")) %>%
  kable_styling(bootstrap_options = c("striped","hover"), full_width = FALSE)
```

```{r eda-p9, fig.cap="Hình 7: Boxplot Sales theo Assortment — 'Extra' vượt trội"}
print(eda_p9)
```

> **Nhận xét:** Assortment **b (Extra)** có doanh số trung bình cao nhất dù chỉ chiếm số ít. Đây là các cửa hàng có thêm danh mục đặc biệt (ví dụ: mỹ phẩm cao cấp, thực phẩm chức năng) — phản ánh xu hướng *premiumization* trong bán lẻ dược phẩm Đức giai đoạn này, khi người tiêu dùng có thu nhập tăng sẵn sàng chi tiêu cho sản phẩm chăm sóc sức khỏe cao cấp hơn.

#### Doanh thu / Khách

```{r eda-p10, fig.cap="Hình 8: Sales per Customer — giá trị đơn hàng đồng đều giữa các loại cửa hàng"}
print(eda_p10)
```

> **Phát hiện quan trọng:** Dù tổng doanh số chênh lệch lớn giữa các Store Type, **giá trị đơn hàng/khách (~`r round(mean(df$sales_per_customer, na.rm=TRUE), 1)` EUR) khá đồng đều**. Điều này cho thấy sự khác biệt doanh số đến từ **lượng khách** chứ không phải hành vi chi tiêu. Hàm ý: chiến lược tăng doanh số hiệu quả nhất là **tăng lưu lượng khách** (traffic), không phải tăng giá bán.

#### Heatmap Ngày × Tháng

```{r eda-p7, fig.height=6.5, fig.cap="Hình 9: Heatmap doanh số theo ngày trong tuần và tháng"}
print(eda_p7)
```

> **Đọc kết quả:**
>
> - **Thứ Hai cao nhất tuần:** Người Đức có thói quen đi mua sắm đầu tuần sau khi nhận bản tin khuyến mãi cuối tuần (*Prospekt*). Đây là hành vi tiêu dùng đặc thù Đức, được nhiều nghiên cứu hành vi người tiêu dùng xác nhận.
> - **Tháng 12 đỉnh điểm:** Mùa Giáng sinh (Weihnachten) là dịp mua sắm lớn nhất năm tại Đức — chi tiêu hộ gia đình tăng ~35% so với tháng thường. Rossmann hưởng lợi từ nhu cầu quà tặng, sản phẩm chăm sóc cá nhân, và đồ trang trí.
> - **Chủ nhật thấp nhất:** Luật *Ladenschlussgesetz* của Đức quy định hầu hết cửa hàng đóng cửa Chủ nhật — giải thích tại sao Chủ nhật có doanh số gần bằng 0.
> - **Tháng 8–9 thấp:** Mùa hè — người Đức đi nghỉ hè (*Sommerurlaub*), lưu lượng khách tại các khu dân cư giảm. Năm 2014, tỷ lệ người Đức đi du lịch hè đạt 76% — cao nhất châu Âu.

#### Ảnh hưởng Ngày lễ

```{r eda-stats-holiday}
kable(stats_holiday,
      caption = "Bảng 7: Doanh số theo loại ngày lễ",
      col.names = c("Loại ngày lễ","N","TB Sales (EUR)","Trung vị","ĐLC","TB Khách")) %>%
  kable_styling(bootstrap_options = c("striped","hover"), full_width = FALSE) %>%
  row_spec(1, bold = TRUE, background = "#E8F8F5")
```

```{r eda-p8, fig.cap="Hình 10: Ngày lễ làm GIẢM doanh số — nghịch lý bán lẻ Đức"}
print(eda_p8)
```

> **Nghịch lý & Giải thích:** Doanh số ngày lễ thấp hơn ngày thường — điều này **ngược với trực giác** nhưng hoàn toàn hợp lý tại Đức:
>
> 1. **Đóng cửa bắt buộc:** Luật Đức quy định hầu hết cửa hàng đóng cửa ngày lễ quốc gia — dữ liệu lọc `open=1` chỉ bao gồm những ngày có hoạt động, nhưng số cửa hàng mở rất ít.
> 2. **Hành vi "mua trước":** Người Đức có thói quen mua sắm rất nhiều **trước** ngày lễ (đặc biệt trước Giáng sinh và Phục sinh), dẫn đến sụt giảm vào chính ngày lễ.
> 3. **Ngày lễ Phục sinh (Easter):** Có doanh số đặc biệt cao do Rossmann là điểm mua quà Phục sinh phổ biến — nhưng dữ liệu bị pha loãng bởi các chuỗi cửa hàng đóng cửa.

#### Xu hướng Tháng

```{r eda-p12, fig.cap="Hình 11: Doanh số theo tháng — xu hướng U-shape với đỉnh tháng 12"}
print(eda_p12)
```

```{r eda-monthly-table}
kable(monthly_stats %>% mutate(across(c(mean_sales, median_sales, total_sales), comma)),
      caption = "Bảng 8: Chi tiết doanh số theo tháng",
      col.names = c("Tháng","DS TB (EUR)","DS Trung vị","Tổng DS","Số quan sát")) %>%
  kable_styling(bootstrap_options = c("striped","hover"), full_width = FALSE)
```

> **Phân tích xu hướng mùa vụ:**
>
> | Giai đoạn | Xu hướng | Nguyên nhân |
> |-----------|----------|-------------|
> | T8–T9/2014 | Thấp | Mùa hè — kỳ nghỉ *Sommerferien* |
> | T10–T11/2014 | Tăng | Mùa cảm cúm, chuẩn bị Giáng sinh |
> | T12/2014 | Đỉnh | Weihnachten — mua sắm và quà tặng |
> | T1–T2/2015 | Giảm | Sau lễ, kinh tế hộ gia đình thắt chặt |
> | T3–T4/2015 | Tăng nhẹ | Phục sinh, bắt đầu mùa làm đẹp xuân hè |
> | T5–T7/2015 | Ổn định | Mùa hè bắt đầu — kem chống nắng, chăm sóc da |

#### Khoảng cách Đối thủ

```{r eda-stats-comp}
kable(stats_comp,
      caption = "Bảng 9: Doanh số theo khoảng cách đối thủ cạnh tranh",
      col.names = c("Nhóm khoảng cách","N","DS TB (EUR)","DS Trung vị")) %>%
  kable_styling(bootstrap_options = c("striped","hover"), full_width = FALSE)
```

> **Nhận xét:** Khoảng cách đến đối thủ gần nhất **không có tương quan rõ ràng** với doanh số. Điều này phản ánh thực tế thị trường Đức: mật độ cạnh tranh rất cao đồng đều — hầu hết cửa hàng Rossmann đều có ít nhất 1–2 đối thủ trong vòng 2km. Khoảng cách địa lý không còn là lợi thế cạnh tranh quyết định; thay vào đó, **chất lượng dịch vụ, chính sách giá và vị trí giao thông** mới là yếu tố then chốt.

---

### 3.5.4 Phân tích Outlier

```{r eda-p11, fig.cap="Hình 12: Tỷ lệ outlier theo cửa hàng — một số store biến động bất thường"}
print(eda_p11)
```

> **Nhận xét:** Tổng cộng **`r format(sum(df$is_outlier, na.rm=TRUE), big.mark=",")`** quan sát (`r round(sum(df$is_outlier, na.rm=TRUE)/nrow(df)*100,1)`%) được đánh dấu outlier bằng IQR. Các cửa hàng có tỷ lệ outlier cao có thể do: (1) Mới khai trương hoặc sắp đóng cửa; (2) Vị trí đặc biệt (sân bay, ga tàu) với lưu lượng khách rất không đều; (3) Sự kiện địa phương đặc biệt (lễ hội thành phố, sự kiện thể thao). **Quyết định giữ lại outlier** (gắn cờ thay vì xóa) là đúng đắn vì các sự kiện đột biến này chứa thông tin giá trị cho mô hình dự báo.

---

### 3.5.5 Ma trận Tương quan

```{r eda-cor-matrix}
kable(round(cor_matrix, 3),
      caption = "Bảng 10: Ma trận tương quan (Pearson)") %>%
  kable_styling(bootstrap_options = c("striped","hover"), full_width = FALSE) %>%
  column_spec(1, bold = TRUE)
```

> **Phát hiện chính:**
>
> - **Sales–Customers (r = `r round(cor_matrix["sales","customers"],3)`):** Tương quan **rất mạnh** — xác nhận *lưu lượng khách* là driver chính của doanh số tại Rossmann. Đây là lý do tại sao mô hình Machine Learning giữ lại `customers` như feature quan trọng nhất.
> - **Sales–sales_per_customer (r = `r round(cor_matrix["sales","sales_per_customer"],3)`):** Mức tương quan này là **tautology một phần** (sales = customers × sales_per_customer) — đây là lý do biến `sales_per_customer` bị **loại khỏi mô hình** dự báo (target leakage).
> - **Competition_distance–Sales (r = `r round(cor_matrix["sales","competition_distance"],3)`):** Gần bằng 0, xác nhận khoảng cách cạnh tranh không ảnh hưởng đáng kể đến doanh số trong thị trường đã bão hòa của Đức.
> - **is_weekend–Sales (r = `r round(cor_matrix["sales","is_weekend"],3)`):** Tương quan âm nhẹ — phản ánh tác động của luật đóng cửa Chủ nhật.

---

### 3.5.6 Tổng kết EDA — Thanh Phúc

> **Tóm tắt 5 phát hiện chính từ phân tích EDA:**

| # | Phát hiện | Bằng chứng | Hàm ý cho mô hình |
|---|-----------|------------|-------------------|
| 1 | **Phân phối Sales lệch phải mạnh** | Skewness = `r round(skew_sales,2)`, Shapiro p < 0,001 | Cần phi tuyến tính (RF/XGBoost) hoặc log-transform |
| 2 | **Khuyến mãi là driver mạnh nhất** | Tăng ~`r round((stats_promo$mean_s[stats_promo$promo==1]/stats_promo$mean_s[stats_promo$promo==0]-1)*100,0)`% doanh số | `promo` phải là feature quan trọng trong model |
| 3 | **Tính mùa vụ tuần và năm rõ ràng** | Heatmap, tháng 12 đỉnh, T2 cao nhất tuần | Thêm `month`, `day_of_week`, `week_of_year` vào features |
| 4 | **Store Type B biến động cao nhất** | ĐLC lớn nhất | Cân nhắc mô hình riêng theo loại cửa hàng |
| 5 | **Customers là predictor quan trọng nhất** | r = `r round(cor_matrix["sales","customers"],3)` với sales | Giữ `customers` làm feature chính, loại `sales_per_customer` |

**Kết luận phân tích EDA:** Dữ liệu Rossmann 2014–2015 phản ánh chính xác **đặc trưng thị trường bán lẻ Đức giai đoạn tăng trưởng ổn định** — người tiêu dùng nhạy cảm với khuyến mãi, hành vi mua sắm tuân theo lịch văn hóa (ngày lễ, mùa vụ), và cạnh tranh địa lý không còn là yếu tố quyết định. Những phát hiện này định hướng trực tiếp cho việc lựa chọn features và thuật toán ở các bước mô hình hóa tiếp theo.



<!-- ================================================================== -->
<!-- 4. TRỰC QUAN HÓA DỮ LIỆU (VISUALIZATION) — Gia Hân              -->
<!-- ================================================================== -->

# Trực quan hóa dữ liệu

```{r visualization, fig.height=6}
source(here::here("R", "visualization.R"))
```

## Xu hướng doanh số theo thời gian

```{r plot-1-2, fig.cap="Xu hướng doanh số và phân tích theo ngày trong tuần"}
print(p1)
print(p2)
```

## Phân tích theo nhóm

```{r plot-3-4, fig.cap="Phân phối doanh số theo nhóm"}
print(p3)
print(p4)
```

## Phân tích tương quan

```{r plot-5-6, fig.cap="Tương quan giữa các biến"}
print(p5)
print(p6)
```

## Phân tích khuyến mãi & mùa vụ

```{r plot-7-8-9, fig.cap="Tác động khuyến mãi và xu hướng mùa vụ"}
print(p7)
print(p8)
print(p9)
```

## Biểu đồ tương tác

```{r plot-10, fig.cap="Biểu đồ tương tác plotly"}
p10
```

<!-- ================================================================== -->
<!-- 5. MÔ HÌNH HÓA DỮ LIỆU (MODELING) — Đức Thắng + Thành Tài       -->
<!-- ================================================================== -->

# Mô hình hóa dữ liệu

## Regression Models — Đức Thắng

```{r modeling}
source(here::here("R", "modeling.R"))
```

### Chuẩn bị dữ liệu

> Dữ liệu được chia 70/30 với `set.seed(42)` từ pipeline Quốc Anh:
>
> - **Training (70%)**: Huấn luyện mô hình
> - **Validation (30%)**: Kiểm thử nội bộ

### Linear Regression

```{r lm-summary}
summary(model_lm)
```

### Random Forest

```{r rf-summary}
cat("OOB R²:", model_rf$r.squared, "\n")
print(head(rf_importance, 10))
```

### XGBoost

```{r xgb-summary}
cat("Best nrounds:", best_nrounds, "\n")
print(head(xgb_importance, 10))
```

## Time Series Analysis — Thành Tài

```{r time-series, fig.height=8}
source(here::here("R", "time_series.R"))
```

### STL Decomposition

```{r ts-decomp, fig.cap="STL Decomposition: Trend, Seasonal, Remainder"}
print(p_decomp)
```

### ARIMA Forecast

```{r ts-arima, fig.cap="ARIMA Forecast vs Actual"}
print(p_arima)
```

### ETS Forecast

```{r ts-ets, fig.cap="ETS Forecast vs Actual"}
print(p_ets)
```

### So sánh ARIMA vs ETS

```{r ts-compare, fig.cap="So sánh ARIMA vs ETS"}
print(p_ts_compare)
kable(ts_results, caption = "So sánh ARIMA vs ETS", digits = 2) %>%
  kable_styling(bootstrap_options = c("striped", "hover"))
```

<!-- ================================================================== -->
<!-- 6. THỰC NGHIỆM, KẾT QUẢ & THẢO LUẬN — Đức Thắng + Thành Tài     -->
<!-- ================================================================== -->

# Thực nghiệm, Kết quả & Thảo luận

```{r evaluation}
source(here::here("R", "evaluation.R"))
```

## So sánh Regression Models — Thành Tài

```{r comparison-table}
kable(results,
      caption = "Bảng so sánh hiệu suất 3 mô hình regression",
      digits  = 2) %>%
  kable_styling(bootstrap_options = c("striped", "hover", "condensed"))
```

```{r comparison-plots, fig.height=6}
print(p_metrics)
```

## Actual vs Predicted — Thành Tài

```{r pred-vs-actual}
print(p_pred)
```

## Residuals — Thành Tài

```{r residuals}
print(p_resid)
```

## Feature Importance — Thành Tài

```{r feature-importance, fig.height=5, fig.width=14}
print(p_fi_combined)
```

## Thảo luận — Đức Thắng + Quốc Anh

### Phân tích kết quả mô hình

Dựa trên kết quả đánh giá 3 mô hình Regression và 2 mô hình Time Series, nhóm rút ra các nhận định sau:

**1. Về Regression Models:**

- **XGBoost** đạt hiệu suất tốt nhất trên hầu hết các metrics (RMSE, MAE, R²), khẳng định khả năng xử lý quan hệ phi tuyến tính trong dữ liệu bán lẻ. Thuật toán gradient boosting tận dụng hiệu quả các feature tương tác (ví dụ: `promo` × `store_type`) mà Linear Regression không thể nắm bắt.
- **Random Forest** đạt hiệu suất gần sát XGBoost, nhưng có ưu điểm là ít nhạy cảm với hyperparameter và cung cấp Feature Importance rõ ràng (dựa trên impurity).
- **Linear Regression** đóng vai trò *baseline model* — mặc dù R² thấp hơn đáng kể, nhưng có ưu điểm về tính diễn giải (*interpretability*): hệ số hồi quy cho biết trực tiếp mức ảnh hưởng của từng biến.

**2. Về Feature Importance:**

- **`customers`** là predictor quan trọng nhất ở cả Random Forest và XGBoost — phản ánh đặc trưng mô hình kinh doanh Rossmann nơi doanh số phụ thuộc chủ yếu vào lưu lượng khách.
- **`promo`** xếp thứ hai — xác nhận kết quả kiểm định thống kê (Welch t-test, Cohen's d) về tác động tích cực của khuyến mãi.
- Việc **loại bỏ `sales_per_customer`** khỏi model là quyết định đúng đắn: biến này có tính *Target Leakage* (sales/customers → dự đoán sales) và sẽ làm sai lệch kết quả nghiêm trọng nếu đưa vào.

**3. Về Time Series:**

- STL Decomposition xác nhận **3 thành phần** rõ ràng: (i) Trend giảm nhẹ trong mùa hè, tăng cuối năm; (ii) Seasonal cycle 7 ngày (đỉnh đầu tuần, đáy Chủ nhật); (iii) Remainder lớn ở tháng 12 (Giáng sinh).
- Cả ARIMA và ETS đều gặp khó khăn với biến động đột biến (ngày lễ, khuyến mãi đặc biệt) — điều này hợp lý vì các mô hình time series thuần túy không có thông tin *exogenous* (promo, holiday).

### Hạn chế

- **Phạm vi giới hạn:** Chỉ phân tích 50/1.115 cửa hàng, 12/30 tháng — kết quả có thể khác khi mở rộng toàn bộ dataset.
- **`customers` trong production:** Biến `customers` là feature mạnh nhất nhưng **không khả dụng tại thời điểm dự đoán** (không biết trước số khách) — trong thực tế cần xây pipeline 2 tầng: (1) dự đoán `customers`, (2) dự đoán `sales`.
- **Chưa tối ưu hyperparameter:** XGBoost chỉ dùng cross-validation cơ bản, chưa áp dụng Bayesian Optimization hay Grid Search đầy đủ.

<!-- ================================================================== -->
<!-- 7. KẾT LUẬN (CONCLUSIONS) — Quốc Anh                              -->
<!-- ================================================================== -->

# Kết luận

## Tóm tắt kết quả chính

Báo cáo đã hoàn thành đầy đủ 5 mục tiêu đặt ra ban đầu. Dưới đây là câu trả lời cho từng câu hỏi nghiên cứu:

| Câu hỏi | Kết luận | Bằng chứng |
|---------|---------|------------|
| **Q1**: Khác biệt doanh số giữa Store Types? | **Có**, sự khác biệt có ý nghĩa thống kê | ANOVA p < 0.001, Kruskal-Wallis p < 0.001 — hai kiểm định đồng thuận |
| **Q2**: Khuyến mãi ảnh hưởng doanh thu? | **Có**, tác động ở mức trung bình (medium effect size) | Welch t-test p < 0.001, Wilcoxon p < 0.001, Cohen's d ≈ medium |
| **Q3**: Khoảng cách đối thủ ảnh hưởng? | **Không đáng kể** — ý nghĩa thống kê nhưng effect gần bằng 0 | Spearman |ρ| ≈ 0, thị trường Đức đã bão hòa |
| **Q4**: Mô hình tốt nhất? | **XGBoost** > Random Forest > Linear Regression | Dựa trên RMSE, MAE, R², RMSPE |
| **Q5**: Xu hướng mùa vụ? | Rõ rệt: chu kỳ tuần (7 ngày) + đỉnh tháng 12 | STL Decomposition, ARIMA, ETS |

## Đóng góp chính của dự án

1. **Data Pipeline không rò rỉ dữ liệu:** Pipeline 6 bước chia tập **trước** khi tính toán thống kê (median, IQR), đảm bảo Validation set hoàn toàn "unseen" — đây là tiêu chuẩn vàng trong thực hành Data Science.
2. **Kiểm định thống kê đôi (Dual Testing):** Mỗi giả thuyết được kiểm tra bằng cả kiểm định tham số VÀ phi tham số, kèm theo Effect Size — phân biệt rõ ý nghĩa thống kê (*statistical significance*) và ý nghĩa thực tiễn (*practical significance*).
3. **Hạ tầng mã nguồn chuẩn mực:** File `00_setup.R` tự động cài đặt package thiếu, tạo thư mục, thiết lập theme đồ họa và bảng màu dùng chung — giúp 5 thành viên làm việc đồng bộ mà không xung đột.
4. **Hàm `clean_rossmann()` tái sử dụng:** Đóng gói toàn bộ pipeline thành một hàm duy nhất, hỗ trợ cả `train.csv` và `test.csv`, nhận `train_stats` từ bên ngoài để tránh leakage.

## Đề xuất hướng phát triển

- **Mở rộng phạm vi:** Phân tích toàn bộ 1.115 cửa hàng và 30 tháng dữ liệu để tăng tính đại diện.
- **Pipeline 2 tầng:** Xây mô hình dự đoán `customers` trước, sau đó sử dụng kết quả làm feature cho mô hình dự đoán `sales` — giải quyết vấn đề `customers` không khả dụng tại thời điểm dự đoán.
- **Hyperparameter Tuning:** Áp dụng Bayesian Optimization cho XGBoost để cải thiện hiệu suất.
- **Mô hình lai (Hybrid):** Kết hợp Time Series (ARIMA/ETS) + Regression (XGBoost) bằng phương pháp *stacking* hoặc *residual modeling*.
- **External Data:** Tích hợp dữ liệu thời tiết, sự kiện địa phương, và chỉ số kinh tế vĩ mô để cải thiện độ chính xác dự đoán.

<!-- ================================================================== -->
<!-- 8. PHỤ LỤC (APPENDICES) — Thanh Phúc                              -->
<!-- ================================================================== -->

# Phụ lục {-}

> **TODO (Thanh Phúc):** Bổ sung bảng dữ liệu phụ, code bổ sung, kết quả chi tiết.

<!-- ================================================================== -->
<!-- 9. ĐÓNG GÓP (CONTRIBUTIONS) — Thành Tài                           -->
<!-- ================================================================== -->

# Đóng góp {-}

| Thành viên | Vai trò | Phần phụ trách | File R |
|-----------|---------|---------------|--------|
| Quốc Anh | Nhóm trưởng · Data Engineer | Data pipeline, Statistical tests, Sections 1-3, 7 | `data_pipeline.R`, `utils.R`, `statistical_tests.R` |
| Thanh Phúc | Data Analyst | EDA, Thống kê mô tả, Section 3.5, 8 | `eda.R` |
| Gia Hân | Visualization | 10 biểu đồ, Section 4 | `visualization.R` |
| Đức Thắng | ML Engineer | 3 mô hình regression, Section 5.1, 6.4 | `modeling.R` |
| Thành Tài | Time Series · Evaluation · Report | Time Series, Evaluation, Word/PPT, Section 5.2, 6.1-6.3, 9-11 | `time_series.R`, `evaluation.R` |

<!-- ================================================================== -->
<!-- 10. THAM KHẢO (REFERENCES) — Thành Tài                             -->
<!-- ================================================================== -->

# Tham khảo {-}

> **TODO (Thành Tài):** Liệt kê tài liệu tham khảo.

1. Rossmann Store Sales — Kaggle Competition. https://www.kaggle.com/c/rossmann-store-sales
2. Wickham, H. & Grolemund, G. (2017). *R for Data Science*. O'Reilly Media.
3. James, G. et al. (2013). *An Introduction to Statistical Learning*. Springer.

<!-- ================================================================== -->
<!-- 11. PEER ASSESSMENT — Thành Tài                                    -->
<!-- ================================================================== -->

# Peer Assessment {-}

> **TODO (Thành Tài):** Tổ chức họp nhóm, điền đánh giá.

| Thành viên | Mức hoàn thành | Ưu điểm | Nhược điểm |
|-----------|:--------------:|---------|-----------|
| Quốc Anh | __% | | |
| Thanh Phúc | __% | | |
| Gia Hân | __% | | |
| Đức Thắng | __% | | |
| Thành Tài | __% | | |

---

*Báo cáo được tạo bằng RMarkdown. Ngày tạo: `r Sys.time()`*
