---
title: "Phân Tích Doanh Số Rossmann Store Sales"
subtitle: "Đồ án cuối kỳ — Lập trình R cho phân tích dữ liệu"
author: "Quốc Anh, Thanh Phúc, Gia Hân, Đức Thắng, Thành Tài"
date: "`r format(Sys.Date(), '%d/%m/%Y')`"
output:
  html_document:
    toc: true
    toc_depth: 3
    toc_float: true
    number_sections: true
    theme: flatly
    highlight: tango
    fig_caption: true
    code_folding: show
    df_print: kable
  word_document:
    toc: true
    toc_depth: 3
    fig_caption: true
    # reference_docx: report/reference_template.docx
---

```{r setup, include=FALSE}
knitr::opts_chunk$set(
  echo       = TRUE,
  message    = FALSE,
  warning    = FALSE,
  fig.align  = "center",
  fig.width  = 10,
  fig.height = 5,
  out.width  = "90%",
  cache      = FALSE
)
```

<!-- ================================================================== -->
<!-- 0. SETUP & LIBRARIES                                               -->
<!-- ================================================================== -->

```{r load-setup}
# Load shared setup (packages + config)
source(here::here("R", "00_setup.R"))
```

```{r load-utils}
# Load utility functions (Quốc Anh viết, cả nhóm dùng)
source(here::here("R", "utils.R"))
```

<!-- ================================================================== -->
<!-- 1. TÓM TẮT (ABSTRACT) — Quốc Anh                                  -->
<!-- ================================================================== -->

# Tóm tắt {-}

> **TODO (Quốc Anh):** Viết tóm tắt 150–200 từ mô tả mục tiêu, phương pháp, và kết quả chính của bài phân tích.

<!-- ================================================================== -->
<!-- 2. GIỚI THIỆU (INTRODUCTION) — Quốc Anh                           -->
<!-- ================================================================== -->

# Giới thiệu

> **TODO (Quốc Anh):** Trình bày bối cảnh bài toán, mục tiêu phân tích, và câu hỏi nghiên cứu.

## Bối cảnh

## Mục tiêu phân tích

## Câu hỏi nghiên cứu

<!-- ================================================================== -->
<!-- 3. DỮ LIỆU (DATA) — Quốc Anh + Thanh Phúc                        -->
<!-- ================================================================== -->

# Dữ liệu

## Mô tả tập dữ liệu {.tabset}

> **TODO (Quốc Anh):** Mô tả nguồn dữ liệu, các biến, khoảng thời gian.

## Đọc, Merge và Làm sạch dữ liệu — Quốc Anh

```{r data-pipeline}
source(here::here("R", "data_pipeline.R"))
```

## Data Pipeline — Quốc Anh

> Toàn bộ pipeline 6 bước đã được thực hiện trong `data_pipeline.R`:
>
> 1. **Data Ingestion**: Đọc với `readr::read_csv()`, kiểm tra NA
> 2. **Data Integration**: Merge `train.csv` + `store.csv` bằng `left_join()`
> 3. **Data Cleaning**: Xử lý NA, đồng bộ StateHoliday, lọc nhiễu logic (Open==0, Sales==0)
> 4. **Feature Engineering**: `year`, `month`, `day`, `week_of_year`, `is_weekend`, `sales_per_customer`, `competition_open_months`, `has_competition`, `is_outlier`
> 5. **Data Split**: 70% Train / 30% Validation với `set.seed(42)`
> 6. **Export**: RDS + CSV files

```{r data-overview}
cat("Kích thước dữ liệu sau xử lý:", nrow(df_clean), "dòng x", ncol(df_clean), "cột\n")
str(df_clean)
```

## Kiểm định thống kê — Quốc Anh

```{r statistical-tests}
source(here::here("R", "statistical_tests.R"))
```

## Thống kê mô tả (EDA) — Thanh Phúc

```{r eda}
source(here::here("R", "eda.R"))
```

<!-- ================================================================== -->
<!-- 4. TRỰC QUAN HÓA DỮ LIỆU (VISUALIZATION) — Gia Hân              -->
<!-- ================================================================== -->

# Trực quan hóa dữ liệu

```{r visualization, fig.height=6}
source(here::here("R", "visualization.R"))
```

## Xu hướng doanh số theo thời gian

```{r plot-1-2, fig.cap="Xu hướng doanh số và phân tích theo ngày trong tuần"}
print(p1)
print(p2)
```

## Phân tích theo nhóm

```{r plot-3-4, fig.cap="Phân phối doanh số theo nhóm"}
print(p3)
print(p4)
```

## Phân tích tương quan

```{r plot-5-6, fig.cap="Tương quan giữa các biến"}
print(p5)
print(p6)
```

## Phân tích khuyến mãi & mùa vụ

```{r plot-7-8-9, fig.cap="Tác động khuyến mãi và xu hướng mùa vụ"}
print(p7)
print(p8)
print(p9)
```

## Biểu đồ tương tác

```{r plot-10, fig.cap="Biểu đồ tương tác plotly"}
p10
```

<!-- ================================================================== -->
<!-- 5. MÔ HÌNH HÓA DỮ LIỆU (MODELING) — Đức Thắng + Thành Tài       -->
<!-- ================================================================== -->

# Mô hình hóa dữ liệu

## Regression Models — Đức Thắng

```{r modeling}
source(here::here("R", "modeling.R"))
```

### Chuẩn bị dữ liệu

> Dữ liệu được chia 70/30 với `set.seed(42)` từ pipeline Quốc Anh:
>
> - **Training (70%)**: Huấn luyện mô hình
> - **Validation (30%)**: Kiểm thử nội bộ

### Linear Regression

```{r lm-summary}
summary(model_lm)
```

### Random Forest

```{r rf-summary}
cat("OOB R²:", model_rf$r.squared, "\n")
print(head(rf_importance, 10))
```

### XGBoost

```{r xgb-summary}
cat("Best nrounds:", best_nrounds, "\n")
print(head(xgb_importance, 10))
```

## Time Series Analysis — Thành Tài

```{r time-series, fig.height=8}
source(here::here("R", "time_series.R"))
```

### STL Decomposition

```{r ts-decomp, fig.cap="STL Decomposition: Trend, Seasonal, Remainder"}
print(p_decomp)
```

### ARIMA Forecast

```{r ts-arima, fig.cap="ARIMA Forecast vs Actual"}
print(p_arima)
```

### ETS Forecast

```{r ts-ets, fig.cap="ETS Forecast vs Actual"}
print(p_ets)
```

### So sánh ARIMA vs ETS

```{r ts-compare, fig.cap="So sánh ARIMA vs ETS"}
print(p_ts_compare)
kable(ts_results, caption = "So sánh ARIMA vs ETS", digits = 2) %>%
  kable_styling(bootstrap_options = c("striped", "hover"))
```

<!-- ================================================================== -->
<!-- 6. THỰC NGHIỆM, KẾT QUẢ & THẢO LUẬN — Đức Thắng + Thành Tài     -->
<!-- ================================================================== -->

# Thực nghiệm, Kết quả & Thảo luận

```{r evaluation}
source(here::here("R", "evaluation.R"))
```

## So sánh Regression Models — Thành Tài

```{r comparison-table}
kable(results,
      caption = "Bảng so sánh hiệu suất 3 mô hình regression",
      digits  = 2) %>%
  kable_styling(bootstrap_options = c("striped", "hover", "condensed"))
```

```{r comparison-plots, fig.height=6}
print(p_metrics)
```

## Actual vs Predicted — Thành Tài

```{r pred-vs-actual}
print(p_pred)
```

## Residuals — Thành Tài

```{r residuals}
print(p_resid)
```

## Feature Importance — Thành Tài

```{r feature-importance, fig.height=5, fig.width=14}
print(p_fi_combined)
```

## Thảo luận — Đức Thắng

> **TODO (Đức Thắng):** Thảo luận về kết quả, giải thích tại sao mô hình X tốt hơn, hạn chế.

<!-- ================================================================== -->
<!-- 7. KẾT LUẬN (CONCLUSIONS) — Quốc Anh                              -->
<!-- ================================================================== -->

# Kết luận

> **TODO (Quốc Anh):** Tóm tắt kết quả chính, trả lời câu hỏi nghiên cứu, đề xuất hướng phát triển.

<!-- ================================================================== -->
<!-- 8. PHỤ LỤC (APPENDICES) — Thanh Phúc                              -->
<!-- ================================================================== -->

# Phụ lục {-}

> **TODO (Thanh Phúc):** Bổ sung bảng dữ liệu phụ, code bổ sung, kết quả chi tiết.

<!-- ================================================================== -->
<!-- 9. ĐÓNG GÓP (CONTRIBUTIONS) — Thành Tài                           -->
<!-- ================================================================== -->

# Đóng góp {-}

| Thành viên | Vai trò | Phần phụ trách | File R |
|-----------|---------|---------------|--------|
| Quốc Anh | Nhóm trưởng · Data Engineer | Data pipeline, Statistical tests, Sections 1-3, 7 | `data_pipeline.R`, `utils.R`, `statistical_tests.R` |
| Thanh Phúc | Data Analyst | EDA, Thống kê mô tả, Section 3.5, 8 | `eda.R` |
| Gia Hân | Visualization | 10 biểu đồ, Section 4 | `visualization.R` |
| Đức Thắng | ML Engineer | 3 mô hình regression, Section 5.1, 6.4 | `modeling.R` |
| Thành Tài | Time Series · Evaluation · Report | Time Series, Evaluation, Word/PPT, Section 5.2, 6.1-6.3, 9-11 | `time_series.R`, `evaluation.R` |

<!-- ================================================================== -->
<!-- 10. THAM KHẢO (REFERENCES) — Thành Tài                             -->
<!-- ================================================================== -->

# Tham khảo {-}

> **TODO (Thành Tài):** Liệt kê tài liệu tham khảo.

1. Rossmann Store Sales — Kaggle Competition. https://www.kaggle.com/c/rossmann-store-sales
2. Wickham, H. & Grolemund, G. (2017). *R for Data Science*. O'Reilly Media.
3. James, G. et al. (2013). *An Introduction to Statistical Learning*. Springer.

<!-- ================================================================== -->
<!-- 11. PEER ASSESSMENT — Thành Tài                                    -->
<!-- ================================================================== -->

# Peer Assessment {-}

> **TODO (Thành Tài):** Tổ chức họp nhóm, điền đánh giá.

| Thành viên | Mức hoàn thành | Ưu điểm | Nhược điểm |
|-----------|:--------------:|---------|-----------|
| Quốc Anh | __% | | |
| Thanh Phúc | __% | | |
| Gia Hân | __% | | |
| Đức Thắng | __% | | |
| Thành Tài | __% | | |

---

*Báo cáo được tạo bằng RMarkdown. Ngày tạo: `r Sys.time()`*
