---
title: "Phân Tích Doanh Số Rossmann Store Sales"
subtitle: "Đồ án cuối kỳ — Lập trình R cho phân tích dữ liệu"
author: "Nhóm X — [TV1], [TV2], [TV3], [TV4], [TV5]"
date: "`r format(Sys.Date(), '%d/%m/%Y')`"
output:
  html_document:
    toc: true
    toc_depth: 3
    toc_float: true
    number_sections: true
    theme: flatly
    highlight: tango
    fig_caption: true
    code_folding: show
    df_print: kable
  word_document:
    toc: true
    toc_depth: 3
    fig_caption: true
    # reference_docx: report/reference_template.docx
---

```{r setup, include=FALSE}
knitr::opts_chunk$set(
  echo       = TRUE,
  message    = FALSE,
  warning    = FALSE,
  fig.align  = "center",
  fig.width  = 10,
  fig.height = 5,
  out.width  = "90%",
  cache      = FALSE
)
```

<!-- ================================================================== -->
<!-- 0. SETUP & LIBRARIES                                               -->
<!-- ================================================================== -->

```{r load-setup}
# Load shared setup (packages + config)
source(here::here("R", "00_setup.R"))
```

```{r load-utils}
# Load utility functions (TV1 viết, cả nhóm dùng)
source(here::here("R", "tv1_utils.R"))
```

<!-- ================================================================== -->
<!-- 1. TÓM TẮT (ABSTRACT) — TV1                                       -->
<!-- ================================================================== -->

# Tóm tắt {-}

> **TODO (TV1):** Viết tóm tắt 150–200 từ mô tả mục tiêu, phương pháp, và kết quả chính của bài phân tích.

<!-- ================================================================== -->
<!-- 2. GIỚI THIỆU (INTRODUCTION) — TV1                                 -->
<!-- ================================================================== -->

# Giới thiệu

> **TODO (TV1):** Trình bày bối cảnh bài toán, mục tiêu phân tích, và câu hỏi nghiên cứu.

## Bối cảnh

## Mục tiêu phân tích

## Câu hỏi nghiên cứu

<!-- ================================================================== -->
<!-- 3. DỮ LIỆU (DATA) — TV1 + TV2                                     -->
<!-- ================================================================== -->

# Dữ liệu

## Mô tả tập dữ liệu {.tabset}

> **TODO (TV1):** Mô tả nguồn dữ liệu, các biến, khoảng thời gian.

## Đọc và merge dữ liệu — TV1

```{r data-pipeline}
source(here::here("R", "tv1_data_pipeline.R"))
```

## Làm sạch dữ liệu & Feature Engineering — TV1

> Toàn bộ pipeline đã được thực hiện trong `tv1_data_pipeline.R`, bao gồm:
>
> - Merge `train.csv` + `store.csv`
> - Lọc Store 1–50, Date 2014-08-01 → 2015-07-31, Open == 1
> - `clean_names()`, xử lý NA, convert kiểu dữ liệu
> - Feature engineering: `month`, `week_of_year`, `is_weekend`, `sales_per_customer`
> - Phát hiện outlier (IQR flag, không xóa)
> - Train/Test split theo thời gian

```{r data-overview}
cat("Kích thước dữ liệu sau xử lý:", nrow(df_clean), "dòng x", ncol(df_clean), "cột\n")
str(df_clean)
```

## Kiểm định thống kê — TV1

```{r statistical-tests}
source(here::here("R", "tv1_statistical_tests.R"))
```

## Thống kê mô tả (EDA) — TV2

```{r eda}
source(here::here("R", "tv2_eda.R"))
```

<!-- ================================================================== -->
<!-- 4. TRỰC QUAN HÓA DỮ LIỆU (VISUALIZATION) — TV3                   -->
<!-- ================================================================== -->

# Trực quan hóa dữ liệu

```{r visualization, fig.height=6}
source(here::here("R", "tv3_visualization.R"))
```

## Xu hướng doanh số theo thời gian

```{r plot-1-2, fig.cap="Xu hướng doanh số và phân tích theo ngày trong tuần"}
print(p1)
print(p2)
```

## Phân tích theo nhóm

```{r plot-3-4, fig.cap="Phân phối doanh số theo nhóm"}
print(p3)
print(p4)
```

## Phân tích tương quan

```{r plot-5-6, fig.cap="Tương quan giữa các biến"}
print(p5)
print(p6)
```

## Phân tích khuyến mãi & mùa vụ

```{r plot-7-8-9, fig.cap="Tác động khuyến mãi và xu hướng mùa vụ"}
print(p7)
print(p8)
print(p9)
```

## Biểu đồ tương tác

```{r plot-10, fig.cap="Biểu đồ tương tác plotly"}
p10
```

<!-- ================================================================== -->
<!-- 5. MÔ HÌNH HÓA DỮ LIỆU (MODELING) — TV4                          -->
<!-- ================================================================== -->

# Mô hình hóa dữ liệu

```{r modeling}
source(here::here("R", "tv4_modeling.R"))
```

## Chuẩn bị dữ liệu

> Dữ liệu được chia theo thời gian (time-series split, không random):
>
> - **Training**: 2014-08-01 → 2015-05-31
> - **Test**: 2015-06-01 → 2015-07-31

## Linear Regression

```{r lm-summary}
summary(model_lm)
```

## Random Forest

```{r rf-summary}
cat("OOB R²:", model_rf$r.squared, "\n")
print(head(rf_importance, 10))
```

## XGBoost

```{r xgb-summary}
cat("Best nrounds:", best_nrounds, "\n")
print(head(xgb_importance, 10))
```

<!-- ================================================================== -->
<!-- 6. THỰC NGHIỆM, KẾT QUẢ & THẢO LUẬN — TV4 + TV5                  -->
<!-- ================================================================== -->

# Thực nghiệm, Kết quả & Thảo luận

```{r evaluation}
source(here::here("R", "tv5_evaluation.R"))
```

## So sánh mô hình — TV5

```{r comparison-table}
kable(results,
      caption = "Bảng so sánh hiệu suất 3 mô hình",
      digits  = 2) %>%
  kable_styling(bootstrap_options = c("striped", "hover", "condensed"))
```

```{r comparison-plots, fig.height=6}
print(p_metrics)
```

## Actual vs Predicted — TV5

```{r pred-vs-actual}
print(p_pred)
```

## Residuals — TV5

```{r residuals}
print(p_resid)
```

## Feature Importance — TV5

```{r feature-importance, fig.height=5, fig.width=14}
print(p_fi_combined)
```

## Thảo luận — TV4

> **TODO (TV4):** Thảo luận về kết quả, giải thích tại sao mô hình X tốt hơn, hạn chế.

<!-- ================================================================== -->
<!-- 7. KẾT LUẬN (CONCLUSIONS) — TV1                                    -->
<!-- ================================================================== -->

# Kết luận

> **TODO (TV1):** Tóm tắt kết quả chính, trả lời câu hỏi nghiên cứu, đề xuất hướng phát triển.

<!-- ================================================================== -->
<!-- 8. PHỤ LỤC (APPENDICES) — TV2                                     -->
<!-- ================================================================== -->

# Phụ lục {-}

> **TODO (TV2):** Bổ sung bảng dữ liệu phụ, code bổ sung, kết quả chi tiết.

<!-- ================================================================== -->
<!-- 9. ĐÓNG GÓP (CONTRIBUTIONS) — TV5                                  -->
<!-- ================================================================== -->

# Đóng góp {-}

| Thành viên | Vai trò | Phần phụ trách | File R |
|-----------|---------|---------------|--------|
| TV1 — [Tên] | Nhóm trưởng · Data Engineer | Data pipeline, Statistical tests, Sections 1-3, 7 | `tv1_*.R` |
| TV2 — [Tên] | Data Analyst | EDA, Thống kê mô tả, Section 3.5, 8 | `tv2_eda.R` |
| TV3 — [Tên] | Visualization | 10 biểu đồ, Section 4 | `tv3_visualization.R` |
| TV4 — [Tên] | ML Engineer | 3 mô hình, Section 5, 6.4 | `tv4_modeling.R` |
| TV5 — [Tên] | Report · Evaluation | So sánh mô hình, Word/PPT, Section 6.1-6.3, 9-11 | `tv5_evaluation.R` |

<!-- ================================================================== -->
<!-- 10. THAM KHẢO (REFERENCES) — TV5                                   -->
<!-- ================================================================== -->

# Tham khảo {-}

> **TODO (TV5):** Liệt kê tài liệu tham khảo.

1. Rossmann Store Sales — Kaggle Competition. https://www.kaggle.com/c/rossmann-store-sales
2. Wickham, H. & Grolemund, G. (2017). *R for Data Science*. O'Reilly Media.
3. James, G. et al. (2013). *An Introduction to Statistical Learning*. Springer.

<!-- ================================================================== -->
<!-- 11. PEER ASSESSMENT — TV5                                          -->
<!-- ================================================================== -->

# Peer Assessment {-}

> **TODO (TV5):** Tổ chức họp nhóm, điền đánh giá.

| Thành viên | Mức hoàn thành | Ưu điểm | Nhược điểm |
|-----------|:--------------:|---------|-----------|
| TV1 — [Tên] | __% | | |
| TV2 — [Tên] | __% | | |
| TV3 — [Tên] | __% | | |
| TV4 — [Tên] | __% | | |
| TV5 — [Tên] | __% | | |

---

*Báo cáo được tạo bằng RMarkdown. Ngày tạo: `r Sys.time()`*
