---
title: "Trực quan hóa dữ liệu Rossmann Store Sales"
author: "Gia Hân"
date: "`r Sys.Date()`"
output: 
  html_document:
    toc: true
    toc_float: true
    theme: flatly
---

```{r setup, include=FALSE}
knitr::opts_chunk$set(
  echo = TRUE,
  message = FALSE,
  warning = FALSE,
  fig.align = "center",
  fig.width = 10,
  fig.height = 5
)
```

```{r load-env}
library(dplyr)
library(ggplot2)
library(tidyverse)
library(ggcorrplot)
library(plotly)
library(scales)
library(gridExtra)
library(lubridate)
library(ggridges)
library(here)

DuLieu <- readRDS(here("data", "processed", "df_clean.rds"))

GiaoDienRossmann <- theme_minimal(base_size = 12) +
  theme(
    plot.title    = element_text(face = "bold", size = 14, hjust = 0.5),
    plot.subtitle = element_text(size = 11.5, hjust = 0.5, color = "#263238", face = "italic"),
    legend.position = "right",
    panel.grid.minor = element_blank()
  )

MauCuaHang <- c("a" = "#2196F3", "b" = "#E53935", "c" = "#4CAF50", "d" = "#FF9800")
MauKhuyenMai <- c("0" = "#90A4AE", "1" = "#E53935")
```


# 📊 Phần I — Biểu đồ Cơ bản

> Phần này sử dụng các kỹ thuật trực quan hóa đơn giản (bar chart, heatmap) để khám phá các mối quan hệ cơ bản giữa doanh số và các biến số kinh doanh.

---

### 📍 Biểu đồ 1: Ma trận Tương quan

```{r plot-1}
DuLieuSo <- DuLieu %>%
  select(sales, customers, competition_distance, sales_per_customer,
         month, week_of_year, is_weekend) %>%
  mutate(across(everything(), as.numeric)) %>%
  rename(
    "Doanh số" = sales,
    "Khách hàng" = customers,
    "Khoảng cách đối thủ" = competition_distance,
    "Doanh số/Khách" = sales_per_customer,
    "Tháng" = month,
    "Tuần trong năm" = week_of_year,
    "Cuối tuần" = is_weekend
  )

MaTranTuongQuan <- cor(DuLieuSo, use = "complete.obs")

BieuDo1 <- ggcorrplot(MaTranTuongQuan,
                  type   = "lower",
                  lab    = TRUE,
                  lab_size = 3.5,
                  colors = c("#E53935", "white", "#1E88E5"),
                  title  = "Ma trận tương quan") +
  GiaoDienRossmann +
  theme(
    axis.text.x = element_text(angle = 45, vjust = 1, hjust = 1, size = 10),
    axis.text.y = element_text(size = 10)
  )

print(BieuDo1)
ggsave(here("output", "figures", "p1_correlation.png"), BieuDo1,
       width = 10, height = 5, dpi = 150)
```

**Nhận xét:**

- **Dữ liệu sử dụng:** `sales`, `customers`, `competition_distance`, `sales_per_customer`, `month`, `week_of_year`, `is_weekend`.
- **Mục đích:** Phân tích mối liên hệ tương quan tuyến tính giữa doanh số với các yếu tố hoạt động, thời gian và đối thủ cạnh tranh để tìm ra các biến số có tầm ảnh hưởng lớn nhất.

*Phân tích chi tiết:*
Phân tích ma trận tương quan chỉ ra các mối liên hệ quan trọng giữa doanh số và các biến số kinh doanh khác.

- Hệ số tương quan dương rất cao đạt mức **0,89** giữa doanh số và lượng khách hàng khẳng định việc thu hút lượt khách ghé thăm cửa hàng là yếu tố quyết định hàng đầu đến doanh số bán lẻ.
- Khoảng cách tới các đối thủ cạnh tranh có hệ số tương quan gần bằng **0** chứng tỏ khoảng cách địa lý không còn ảnh hưởng đáng kể đến hiệu quả kinh doanh của chuỗi.
- Biến số cuối tuần cho thấy mối tương quan âm nhẹ do tác động trực tiếp từ quy định đóng cửa hệ thống vào ngày Chủ nhật.
- Biến Khách hàng và Doanh số/Khách bộc lộ xu hướng nghịch biến với hệ số đạt mốc $-0.24$. Nguyên nhân là do khi cửa hàng đông đúc, khách hàng có tâm lý mua nhanh các nhu yếu phẩm cần thiết rồi thanh toán ngay để tránh chờ đợi khiến giá trị trên mỗi đơn hàng giảm xuống.

Thực trạng này phản ánh sự bão hòa của thị trường drugstore tại Đức giai đoạn **2014–2015** khi các thương hiệu lớn phân bố với mật độ dày đặc trung bình từ **3** đến **5** cửa hàng trong bán kính **2km** làm tiêu biến lợi thế cạnh tranh về mặt vị trí đơn thuần.

---

### 📍 Biểu đồ 2: Ảnh hưởng của Thời gian Đối thủ Cạnh tranh đến Doanh số

```{r plot-2, fig.width=11, fig.height=6}
DuLieuCanhTranh <- DuLieu %>%
  mutate(
    NhomCanhTranh = case_when(
      has_competition == 0 ~ "Không có đối thủ",
      competition_open_months <= 12 ~ "≤ 1 năm",
      competition_open_months <= 36 ~ "1–3 năm",
      competition_open_months <= 60 ~ "3–5 năm",
      competition_open_months <= 120 ~ "5–10 năm",
      TRUE ~ "> 10 năm"
    ),
    NhomCanhTranh = factor(NhomCanhTranh, levels = c(
      "Không có đối thủ", "≤ 1 năm", "1–3 năm", "3–5 năm", "5–10 năm", "> 10 năm"
    ))
  )

ThongKeCanhTranh <- DuLieuCanhTranh %>%
  group_by(NhomCanhTranh) %>%
  summarise(
    DoanhThuTB = mean(sales),
    SaiSoChuan = sd(sales) / sqrt(n()),
    SoLuong    = n(),
    .groups = "drop"
  )

MauCanhTranh <- c("Không có đối thủ" = "#4CAF50",
                   "≤ 1 năm" = "#FFC107", "1–3 năm" = "#FF9800",
                   "3–5 năm" = "#F44336", "5–10 năm" = "#9C27B0", "> 10 năm" = "#3F51B5")

BieuDo2 <- ggplot(ThongKeCanhTranh, aes(x = NhomCanhTranh, y = DoanhThuTB, fill = NhomCanhTranh)) +
  geom_col(alpha = 0.85, width = 0.65) +
  geom_text(aes(label = comma(round(DoanhThuTB))), vjust = -0.5, size = 3.5, fontface = "bold") +
  scale_fill_manual(values = MauCanhTranh) +
  scale_y_continuous(labels = comma, expand = expansion(mult = c(0, 0.15))) +
  labs(
    title    = "Ảnh hưởng của thời gian đối thủ cạnh tranh đến doanh số",
    subtitle = "Doanh số trung bình theo thời gian hoạt động của đối thủ cạnh tranh",
    x = "Thời gian đối thủ đã hoạt động", 
    y = "Doanh số trung bình (EUR/ngày)",
    fill = NULL
  ) +
  GiaoDienRossmann +
  theme(legend.position = "none")

print(BieuDo2)
ggsave(here("output", "figures", "p2_competition_duration.png"), BieuDo2, width = 11, height = 6, dpi = 150)
```

**Nhận xét:**

- **Dữ liệu sử dụng:** `has_competition`, `competition_open_months`, `sales`.
- **Mục đích:** Đánh giá mức độ ảnh hưởng của thời gian hoạt động của đối thủ cạnh tranh lên doanh thu trung bình hàng ngày của Rossmann để từ đó xây dựng chiến lược ứng phó phù hợp theo từng giai đoạn cạnh tranh.

*Phân tích chi tiết:*
Phân tích tác động của thời gian cạnh tranh cho thấy sự thích ứng đặc biệt của chuỗi Rossmann trong môi trường cạnh tranh khốc liệt:

- **Cửa hàng không có đối thủ gần** đạt mức doanh số cao nhất hệ thống **$6.947$ EUR/ ngày**, xác nhận lợi thế độc quyền khu vực vẫn là yếu tố quan trọng dù hệ số tương quan tổng thể thấp.
- **Giai đoạn đối thủ mới mở (dưới 1 năm)**: thấp nhất chỉ đạt khoảng hơn **$5.500$ EUR/ngày**. Nguyên nhân là do khi đối thủ mới khai trương trong vòng 1 năm đầu, họ thường tung ra nhiều chương trình khuyến mãi và giảm giá mạnh để thu hút khách hàng, khiến Rossmann bị chia sẻ một phần lưu lượng khách và sụt giảm doanh thu tạm thời.
- **Giai đoạn 1–5 năm**: Doanh số bắt đầu phục hồi và ổn định trở lại. Điều này cho thấy Rossmann có khả năng giữ chân khách hàng trung thành nhờ chất lượng dịch vụ, giá cả cạnh tranh và mạng lưới khuyến mãi mạnh mẽ.
- **Đối thủ hoạt động trên 10 năm**: Doanh số đạt mức cao nhất  **$9.041$ EUR/ ngày**, phản ánh hiện tượng "cạnh tranh cộng sinh". Khi nhiều cửa hàng bán lẻ tập trung trong cùng khu vực trong thời gian dài, chúng cùng thu hút lưu lượng khách hàng lớn hơn cho toàn bộ khu vực thương mại.

Phát hiện này gợi ý rằng Rossmann **không cần lo ngại** khi đối thủ mở cửa hàng gần, mà nên tập trung vào việc duy trì chất lượng dịch vụ và chiến lược khuyến mãi để giữ chân khách hàng trong giai đoạn 1–2 năm đầu tiên sau khi đối thủ xuất hiện.

---

### 📍 Biểu đồ 3: Tỷ lệ Outlier theo Tháng

```{r plot-3}
TyLeNgoaiLeTheoThang <- DuLieu %>%
  group_by(month) %>%
  summarise(
    TongSoLuong   = n(),
    SoLuongNgoaiLe = sum(is_outlier, na.rm = TRUE),
    PhanTramNgoaiLe       = round(SoLuongNgoaiLe / TongSoLuong * 100, 1),
    .groups   = "drop"
  ) %>%
  mutate(
    NhanThang = factor(month, levels = 1:12,
                       labels = c("T1","T2","T3","T4","T5","T6","T7","T8","T9","T10","T11","T12")),
    TrenTrungBinh = PhanTramNgoaiLe > mean(PhanTramNgoaiLe)
  )

BieuDo3 <- ggplot(TyLeNgoaiLeTheoThang, aes(x = NhanThang, y = PhanTramNgoaiLe, fill = TrenTrungBinh)) +
  geom_col(alpha = 0.85, width = 0.7) +
  scale_fill_manual(values = c("FALSE" = "#64B5F6", "TRUE" = "#E53935"),
                    labels = c("Dưới TB", "Trên TB"), name = "So với trung bình") +
  labs(
    title    = "Tỷ lệ outlier theo tháng",
    subtitle = "Tỷ lệ ngày có doanh số ngoại lệ theo từng tháng trong năm",
    x = "Tháng", y = "% Outlier"
  ) +
  GiaoDienRossmann

print(BieuDo3)
ggsave(here("output", "figures", "p3_outlier_month.png"), BieuDo3,
       width = 10, height = 5, dpi = 150)
```

**Nhận xét:**

- **Dữ liệu sử dụng:** `month`, `is_outlier`.
- **Mục đích:** Theo dõi sự phân bố của các giao dịch ngoại lệ qua các tháng nhằm khẳng định tính chu kỳ mua sắm cao điểm trong năm của khách hàng.

*Phân tích chi tiết:*
Tỷ lệ giao dịch ngoại lệ có sự chênh lệch rõ rệt qua các tháng trong năm, thể hiện tính chu kỳ mua sắm mạnh mẽ:

- **Tháng 12** ghi nhận tỷ lệ ngoại lệ vượt trội cao nhất toàn năm (lên tới **14.2%**),cao hơn gấp 3–4 lần so với phần lớn các tháng còn lại. Nguyên nhân trực tiếp là do làn sóng mua sắm chuẩn bị cho kỳ nghỉ Lễ Giáng Sinh và đón năm mới thúc đẩy doanh số của hầu hết các cửa hàng tăng đột biến vượt khỏi giới hạn hoạt động bình thường.
- **Tháng 6 và Tháng 3** là hai tháng duy nhất khác cũng vượt mức trung bình, với tỷ lệ lần lượt khoảng **3% và 2%**. Tháng 3 tăng nhẹ nhờ hiệu ứng Lễ Phục Sinh, còn Tháng 6 có thể liên quan đến các đợt khuyến mãi hè và kỳ nghỉ học.
- **Tháng 10** gần như không có outlier vì đây là tháng chuyển mùa không có sự kiện tiêu dùng lớn, đồng thời bị ảnh hưởng bởi Ngày Thống nhất Đất nước (03/10) khiến nhiều cửa hàng đóng cửa.
- Các tháng còn lại đều dưới mức trung bình 

*Đề xuất:*
- Cần lập kế hoạch chuỗi cung ứng và nhân sự chủ động theo lịch, thay vì phản ứng bị động khi doanh số đột biến xảy ra.


---


# 📈 Phần II — Biểu đồ Trung cấp

> Phần này kết hợp nhiều biến số, sử dụng các kỹ thuật so sánh đối chứng (dumbbell, facet, waterfall) để đánh giá hiệu quả chiến lược kinh doanh.

---

### 📍 Biểu đồ 4: Hiệu quả Khuyến mãi theo Ngày trong tuần (Dumbbell Chart)

```{r plot-4, fig.width=11, fig.height=6}
DuLieuKhongKM <- DuLieu %>%
  filter(day_of_week != 7) %>%
  filter(promo == 0) %>%
  group_by(day_of_week) %>%
  summarise(KhongKM = mean(sales), .groups = "drop")

DuLieuCoKM <- DuLieu %>%
  filter(day_of_week != 7) %>%
  filter(promo == 1) %>%
  group_by(day_of_week) %>%
  summarise(CoKM = mean(sales), .groups = "drop")

DoanhThuTheoNgayKhuyenMai <- inner_join(DuLieuKhongKM, DuLieuCoKM, by = "day_of_week")

DoanhThuTheoNgayKhuyenMai <- DoanhThuTheoNgayKhuyenMai %>%
  mutate(
    NhanNgay = factor(day_of_week, levels = 6:1,
                      labels = c("Thứ 7", "Thứ 6", "Thứ 5", "Thứ 4", "Thứ 3", "Thứ 2"))
  )

BieuDo4 <- ggplot(DoanhThuTheoNgayKhuyenMai) +
  geom_segment(aes(x = KhongKM, xend = CoKM, y = NhanNgay, yend = NhanNgay),
               color = "#CFD8DC", linewidth = 1.2) +
  geom_point(aes(x = KhongKM, y = NhanNgay, color = "Không khuyến mãi"), size = 4) +
  geom_point(aes(x = CoKM, y = NhanNgay, color = "Có khuyến mãi"), size = 4) +
  scale_x_continuous(labels = comma) +
  scale_color_manual(
    values = c("Không khuyến mãi" = "#78909C", "Có khuyến mãi" = "#E53935"),
    name = "Chiến dịch"
  ) +
  labs(
    title    = "Hiệu quả khuyến mãi theo ngày trong tuần",
    subtitle = "Khoảng cách biểu diễn chênh lệch doanh số trung bình giữa ngày thường và ngày khuyến mãi",
    x = "Doanh số trung bình hàng ngày (EUR)", y = NULL
  ) +
  GiaoDienRossmann

print(BieuDo4)
ggsave(here("output", "figures", "p4_dumbbell.png"), BieuDo4,
       width = 11, height = 6, dpi = 150)
```

**Nhận xét:**

- **Dữ liệu sử dụng:** `day_of_week`, `promo`, `sales`.
- **Mục đích:** Đo lường và so sánh hiệu quả tăng trưởng doanh thu do khuyến mãi mang lại giữa các ngày trong tuần (từ Thứ Hai đến Thứ Bảy), giúp định hình chiến lược phân bổ ngân sách marketing tối ưu.

*Phân tích chi tiết:*
Khuyến mãi mang lại hiệu quả tăng trưởng doanh số trên tất cả các ngày mở cửa, nhưng mức độ tác động **không đồng đều** giữa các ngày trong tuần:

- **Thứ Hai** ghi nhận mức tăng cao nhất trong tuần. Đây là ngày các chương trình khuyến mãi mới chính thức có hiệu lực nên kích thích tâm lý khách hàng "đi sớm để mua được giá tốt", đẩy doanh số vọt lên mạnh mẽ nhất.
- Mức tăng trưởng nhờ khuyến mãi **giảm dần** từ Thứ Ba đến Thứ Sáu khi sức hấp dẫn của chương trình ưu đãi đầu tuần dần phai nhạt, khách hàng đã mua phần lớn nhu yếu phẩm trong những ngày đầu.
- **Thứ Bảy** là ngày khuyến mãi kém hiệu quả nhất, vì lượng khách ghé thăm vào cuối tuần vốn đã thấp do thói quen nghỉ ngơi của người dân Đức, dẫn đến hiệu ứng kích cầu bị hạn chế đáng kể.

Phát hiện này gợi ý rằng Rossmann nên **tập trung ngân sách khuyến mãi vào đầu tuần** (Thứ Hai đến Thứ Tư) để tối ưu hóa tỷ suất lợi nhuận trên chi phí marketing.

---

### 📍 Biểu đồ 5: Hiệu ứng Cộng hưởng giữa Khuyến mãi Định kỳ và Khuyến mãi Dài hạn

```{r plot-5, fig.width=11, fig.height=6}
DuLieuKhuyenMai <- DuLieu %>%
  mutate(
    TrangThaiKM = case_when(
      promo == 0 & promo2 == 0 ~ "Không KM",
      promo == 0 & promo2 == 1 ~ "Chỉ Promo2 (Dài hạn)",
      promo == 1 & promo2 == 0 ~ "Chỉ Promo (Ngắn hạn)",
      promo == 1 & promo2 == 1 ~ "Cộng hưởng cả hai",
      TRUE ~ "Khác"
    ),
    TrangThaiKM = factor(TrangThaiKM, levels = c(
      "Không KM", "Chỉ Promo2 (Dài hạn)", "Chỉ Promo (Ngắn hạn)", "Cộng hưởng cả hai"
    ))
  )

ThongKeKhuyenMai <- DuLieuKhuyenMai %>%
  group_by(TrangThaiKM, store_type) %>%
  summarise(
    DoanhThuTB = mean(sales),
    DoLechChuan = sd(sales),
    SoLuong = n(),
    SaiSoChuan = DoLechChuan / sqrt(SoLuong),
    .groups = "drop"
  ) %>%
  mutate(
    NhanLoaiCuaHang = case_when(
      store_type == "a" ~ "Type A (Phổ thông)",
      store_type == "c" ~ "Type C (Nhỏ ngoại ô)",
      store_type == "d" ~ "Type D (Flagship)",
      TRUE ~ as.character(store_type)
    )
  )

BieuDo5 <- ggplot(ThongKeKhuyenMai, aes(x = TrangThaiKM, y = DoanhThuTB, fill = TrangThaiKM)) +
  geom_col(alpha = 0.85, width = 0.65) +
  geom_errorbar(aes(ymin = DoanhThuTB - SaiSoChuan, ymax = DoanhThuTB + SaiSoChuan),
                width = 0.2, linewidth = 0.5, color = "grey30") +
  facet_wrap(~NhanLoaiCuaHang, scales = "free_y") +
  scale_fill_manual(values = c(
    "Không KM" = "#90A4AE",
    "Chỉ Promo2 (Dài hạn)" = "#FF9800",
    "Chỉ Promo (Ngắn hạn)" = "#2196F3",
    "Cộng hưởng cả hai" = "#E53935"
  )) +
  scale_y_continuous(labels = comma) +
  labs(
    title    = "Hiệu ứng cộng hưởng giữa khuyến mãi định kỳ và khuyến mãi dài hạn",
    subtitle = "Doanh số trung bình hàng ngày (±1 SE) theo loại hình cửa hàng",
    x = "Trạng thái chiến dịch khuyến mãi",
    y = "Doanh số trung bình hàng ngày (EUR)",
    fill = "Chiến dịch"
  ) +
  GiaoDienRossmann +
  theme(
    legend.position = "none",
    axis.text.x = element_text(angle = 30, vjust = 1, hjust = 1, size = 9),
    strip.text = element_text(face = "bold", size = 11)
  )

print(BieuDo5)
ggsave(here("output", "figures", "p5_promo_interaction.png"), BieuDo5,
       width = 11, height = 6, dpi = 150)
```

**Nhận xét:**

- **Dữ liệu sử dụng:** `promo`, `promo2`, `store_type`, `sales`.
- **Mục đích:** Phân tích mối tương tác và hiệu quả cộng hưởng giữa chiến dịch khuyến mãi ngắn hạn và khuyến mãi dài hạn để định hình chiến lược marketing đa kênh hiệu quả.

*Phân tích chi tiết:*
Biểu đồ tương tác giữa khuyến mãi định kỳ (`promo`) và khuyến mãi dài hạn (`promo2`) cung cấp góc nhìn sâu sắc về hiệu quả thực tế của các chiến dịch marketing tại Rossmann:

- **Khuyến mãi ngắn hạn định kỳ (Promo) đóng vai trò kích cầu chủ đạo**: Trên tất cả các loại hình cửa hàng, việc chỉ áp dụng khuyến mãi ngắn hạn luôn mang lại mức tăng trưởng doanh số vượt trội so với khi không chạy khuyến mãi hay chỉ chạy khuyến mãi dài hạn Promo2.
- **Promo2 (Khuyến mãi dài hạn liên tục) có hiệu suất kém hơn**: Đáng chú ý, các cửa hàng chỉ chạy Promo2 ghi nhận mức doanh thu tăng trưởng rất thấp, thậm chí ở nhóm cửa hàng **Type A** và **Type D**, mức tăng này gần như không đáng kể so với nhóm ngày thường không có khuyến mãi. Điều này chỉ ra rằng các chương trình khách hàng thân thiết hay phát coupon dài hạn của Promo2 có thể đã bị bão hòa, kém hấp dẫn hoặc không tạo ra tính khẩn cấp để kích thích khách hàng mua sắm ngay lập tức.
- **Có hiệu ứng cộng hưởng nhẹ nhưng không đột biến**: Khi kết hợp cả hai chiến dịch, doanh số có xu hướng tăng nhẹ so với việc chỉ chạy Promo ở nhóm **Type A** và **Type D**. Tuy nhiên, mức tăng thêm này là tương đối nhỏ và không tạo ra cú hích lớn, cảnh báo rằng chi phí vận hành song song cả 2 chương trình cần được tối ưu hóa để tránh lãng phí ngân sách marketing.

---

### 📍 Biểu đồ 6: Phân tích Tăng trưởng Tháng-so-với-Tháng (Waterfall Chart)

```{r plot-6, fig.width=12, fig.height=7}
# Tính doanh số trung bình theo tháng → tăng/giảm so với tháng trước
DoanhThuThang <- DuLieu %>%
  mutate(Thang = floor_date(date, "month")) %>%
  group_by(Thang) %>%
  summarise(DoanhThuTB = mean(sales), .groups = "drop") %>%
  arrange(Thang) %>%
  mutate(
    NhanThang = format(Thang, "%m/%Y"),
    ThayDoi   = DoanhThuTB - lag(DoanhThuTB, default = first(DoanhThuTB)),
    PhanTram  = round(ThayDoi / lag(DoanhThuTB, default = first(DoanhThuTB)) * 100, 1),
    LoaiThang = case_when(
      row_number() == 1 ~ "Tháng đầu",
      ThayDoi >= 0       ~ "Tăng trưởng",
      TRUE               ~ "Suy giảm"
    )
  )

# Tính vị trí thanh waterfall (bottom và top)
DoanhThuThang <- DoanhThuThang %>%
  mutate(
    CuoiThang  = DoanhThuTB,
    DauThang   = lag(DoanhThuTB, default = first(DoanhThuTB)),
    YMin       = ifelse(row_number() == 1, 0, pmin(DauThang, CuoiThang)),
    YMax       = ifelse(row_number() == 1, DoanhThuTB, pmax(DauThang, CuoiThang)),
    NhanThang  = factor(NhanThang, levels = NhanThang)
  )

BieuDo6 <- ggplot(DoanhThuThang, aes(x = NhanThang)) +
  # Thanh waterfall
  geom_rect(aes(xmin = as.numeric(NhanThang) - 0.35,
                xmax = as.numeric(NhanThang) + 0.35,
                ymin = YMin, ymax = YMax, fill = LoaiThang),
            alpha = 0.85) +
  # Đường nối giữa các tháng
  geom_segment(data = DoanhThuThang %>% filter(row_number() < n()),
               aes(x = as.numeric(NhanThang) + 0.35,
                   xend = as.numeric(NhanThang) + 0.65,
                   y = CuoiThang, yend = CuoiThang),
               linetype = "dotted", color = "grey50", linewidth = 0.4) +
  # Nhãn % thay đổi
  geom_text(data = DoanhThuThang %>% filter(row_number() > 1),
            aes(y = YMax + 80,
                label = paste0(ifelse(ThayDoi > 0, "+", ""), PhanTram, "%"),
                color = LoaiThang),
            size = 3.2, fontface = "bold") +
  # Nhãn giá trị tuyệt đối
  geom_text(aes(y = (YMin + YMax) / 2, label = comma(round(DoanhThuTB))),
            size = 2.8, color = "white", fontface = "bold") +
  scale_fill_manual(values = c(
    "Tháng đầu" = "#78909C",
    "Tăng trưởng" = "#43A047",
    "Suy giảm" = "#E53935"
  ), name = "Xu hướng") +
  scale_color_manual(values = c(
    "Tăng trưởng" = "#2E7D32",
    "Suy giảm" = "#C62828"
  ), guide = "none") +
  scale_y_continuous(labels = comma, expand = expansion(mult = c(0, 0.12))) +
  labs(
    title    = "Waterfall: Tăng trưởng doanh số tháng-so-với-tháng (MoM)",
    subtitle = "Mỗi thanh biểu diễn mức tăng (xanh) hoặc giảm (đỏ) so với tháng liền trước | % = MoM change",
    x = "Tháng", y = "Doanh số trung bình (EUR/ngày)"
  ) +
  GiaoDienRossmann +
  theme(axis.text.x = element_text(angle = 45, hjust = 1))

print(BieuDo6)
ggsave(here("output", "figures", "p6_waterfall_mom.png"), BieuDo6,
       width = 12, height = 7, dpi = 150)
```

**Nhận xét:**

- **Dữ liệu sử dụng:** `date`, `sales`.
- **Mục đích:** Trực quan hóa mức tăng/giảm doanh số giữa các tháng liên tiếp (Month-over-Month) để nhận diện các "điểm gãy" trong năm kinh doanh, hỗ trợ lập kế hoạch ngân sách và chiến lược can thiệp.

*Phân tích chi tiết:*

Biểu đồ Waterfall cho phép nhìn thấy **hướng và biên độ thay đổi** thay vì chỉ giá trị tuyệt đối:

- **Tháng 11–12:** Hai tháng tăng trưởng mạnh nhất, lần lượt nhờ hiệu ứng Black Friday và mùa Giáng sinh (Weihnachten). Đây là giai đoạn tăng trưởng "tự nhiên" (organic growth), Rossmann cần tập trung vào logistics và tồn kho thay vì chi ngân sách marketing lớn.
- **Tháng 1:** Mức suy giảm lớn nhất ("Post-holiday crash"). Đề xuất: triển khai chương trình "January Sales" hoặc khuyến mãi đầu năm để giảm thiểu biên độ sụt giảm.
- **Tháng 3–4:** Hồi phục nhẹ nhờ Lễ Phục Sinh — cơ hội cho chiến dịch marketing mùa xuân.
- **Tháng 5–7:** Giai đoạn bão hòa (% thay đổi gần 0) — thị trường ổn định, phù hợp để thử nghiệm chiến lược mới (A/B testing) mà không chịu nhiễu từ yếu tố mùa vụ.

*Đề xuất:*

Dựa trên mô hình Waterfall, Rossmann nên xây dựng **lịch marketing theo mùa vụ**: tăng ngân sách trước tháng 11 (dự trữ hàng), chuẩn bị chiến dịch giảm giá tháng 1 để giảm "post-holiday crash", và tận dụng giai đoạn bão hòa mùa hè để tái cơ cấu danh mục sản phẩm.


---


# 🚀 Phần III — Biểu đồ Nâng cao & Chiến lược

> Phần này áp dụng các mô hình phân tích chiến lược (Pareto, Lollipop Ranking, Bubble Multidimensional, BCG Matrix) để đưa ra khuyến nghị hành động cụ thể cho ban quản lý.

---

### 📍 Biểu đồ 7: Phân tích Pareto — Top cửa hàng đóng góp 80% tổng doanh thu

```{r plot-7, fig.width=12, fig.height=7}
# Tổng doanh thu theo từng cửa hàng → sắp xếp giảm dần
ParetoCuaHang <- DuLieu %>%
  group_by(store, store_type) %>%
  summarise(TongDoanhThu = sum(sales), .groups = "drop") %>%
  arrange(desc(TongDoanhThu)) %>%
  mutate(
    ThuHang         = row_number(),
    DoanhThuTichLuy = cumsum(TongDoanhThu),
    PhanTramTichLuy = DoanhThuTichLuy / sum(TongDoanhThu) * 100,
    NhomPareto      = ifelse(PhanTramTichLuy <= 80, "Top 80%", "20% còn lại"),
    NhanLoaiCuaHang = case_when(
      store_type == "a" ~ "A", store_type == "c" ~ "C",
      store_type == "d" ~ "D", TRUE ~ as.character(store_type)
    )
  )

# Tìm ngưỡng 80%
Nguong80 <- min(ParetoCuaHang$ThuHang[ParetoCuaHang$PhanTramTichLuy >= 80])
SoCuaHangTop80 <- Nguong80

BieuDo7 <- ggplot(ParetoCuaHang, aes(x = reorder(factor(store), -TongDoanhThu))) +
  # Thanh doanh thu
  geom_col(aes(y = TongDoanhThu, fill = NhomPareto), alpha = 0.85, width = 0.75) +
  # Đường tích lũy trên trục phụ
  geom_line(aes(y = PhanTramTichLuy / 100 * max(TongDoanhThu), group = 1),
            color = "#FF6F00", linewidth = 1) +
  geom_point(aes(y = PhanTramTichLuy / 100 * max(TongDoanhThu)),
             color = "#FF6F00", size = 2) +
  # Ngưỡng 80%
  geom_hline(yintercept = 80 / 100 * max(ParetoCuaHang$TongDoanhThu),
             linetype = "dashed", color = "#C62828", linewidth = 0.6) +
  geom_vline(xintercept = SoCuaHangTop80 + 0.5,
             linetype = "dashed", color = "#C62828", linewidth = 0.6) +
  annotate("text",
           x = SoCuaHangTop80 + 1, y = max(ParetoCuaHang$TongDoanhThu) * 0.95,
           label = paste0("Top ", SoCuaHangTop80, " cửa hàng\nđóng góp 80% doanh thu"),
           color = "#C62828", size = 3.5, hjust = 0, fontface = "bold") +
  # Nhãn loại cửa hàng trên đầu thanh
  geom_text(aes(y = TongDoanhThu + max(TongDoanhThu) * 0.01,
                label = NhanLoaiCuaHang, color = store_type),
            size = 2.5, fontface = "bold") +
  scale_fill_manual(values = c("Top 80%" = "#1E88E5", "20% còn lại" = "#B0BEC5"),
                    name = "Nhóm Pareto") +
  scale_color_manual(values = MauCuaHang, guide = "none") +
  scale_y_continuous(
    labels = comma,
    sec.axis = sec_axis(~ . / max(ParetoCuaHang$TongDoanhThu) * 100,
                        name = "% Tích lũy", labels = function(x) paste0(x, "%"))
  ) +
  labs(
    title    = "Pareto: Top cửa hàng đóng góp 80% tổng doanh thu hệ thống",
    subtitle = paste0("Quy luật Pareto 80/20 | ", SoCuaHangTop80, "/50 cửa hàng tạo ra 80% tổng doanh thu"),
    x = "Mã cửa hàng (Store ID) — sắp xếp theo doanh thu giảm dần",
    y = "Tổng doanh thu (EUR)"
  ) +
  GiaoDienRossmann +
  theme(
    axis.text.x = element_text(angle = 90, vjust = 0.5, hjust = 1, size = 7),
    legend.position = "right"
  )

print(BieuDo7)
ggsave(here("output", "figures", "p7_pareto_stores.png"), BieuDo7,
       width = 12, height = 7, dpi = 150)
```

**Nhận xét:**

- **Dữ liệu sử dụng:** `store`, `store_type`, `sales`.
- **Mục đích:** Áp dụng **Quy luật Pareto (80/20)** để xác định nhóm cửa hàng cốt lõi tạo ra phần lớn doanh thu, từ đó ưu tiên phân bổ nguồn lực quản lý hiệu quả.

*Phân tích chi tiết:*

Quy luật Pareto cho phép phân loại 50 cửa hàng thành 2 nhóm rõ rệt:

- **Nhóm "Top 80%"** — chiếm đa số doanh thu hệ thống. Đây là các cửa hàng **cốt lõi** cần được ưu tiên đầu tư, bảo trì và tối ưu hóa. Nhóm này chủ yếu bao gồm cửa hàng **Type D** (Flagship) và một số **Type A** hoạt động xuất sắc.
- **Nhóm "20% còn lại"** — đóng góp rất ít vào tổng doanh thu nhưng chiếm cùng tỷ lệ chi phí vận hành. Rossmann cần đánh giá lại hiệu quả của nhóm này: nâng cấp assortment, thay đổi quản lý, hoặc cân nhắc đóng cửa nếu chi phí vượt quá lợi ích.
- **Đường tích lũy** cho thấy doanh thu tập trung rất cao ở phần đầu (độ dốc lớn), sau đó thoải dần — xác nhận sự phân bố không đồng đều điển hình của quy luật Pareto.

*Đề xuất:*

Rossmann nên thiết lập **hệ thống phân tầng cửa hàng** (Tier 1/2/3) dựa trên đóng góp doanh thu, với chính sách quản lý và KPI khác biệt cho từng tầng.

---

### 📍 Biểu đồ 8: Lollipop Chart — Xếp hạng Hiệu suất 50 Cửa hàng

```{r plot-8, fig.width=11, fig.height=10}
HieuSuatCuaHang <- DuLieu %>%
  group_by(store, store_type) %>%
  summarise(DoanhThuTB = mean(sales), .groups = "drop") %>%
  mutate(
    TrungBinhHeThong = mean(DoanhThuTB),
    ChenhLech = DoanhThuTB - TrungBinhHeThong,
    ViTri     = ifelse(ChenhLech >= 0, "Trên trung bình", "Dưới trung bình")
  )

BieuDo8 <- ggplot(HieuSuatCuaHang, aes(x = reorder(factor(store), ChenhLech), y = ChenhLech)) +
  geom_segment(aes(xend = factor(store), y = 0, yend = ChenhLech, color = ViTri), linewidth = 0.5) +
  geom_point(aes(color = ViTri), size = 2) +
  coord_flip() +
  scale_color_manual(values = c("Trên trung bình" = "#4CAF50", "Dưới trung bình" = "#E53935"), name = "Hiệu suất") +
  labs(
    title    = "Lollipop chart: xếp hạng 50 cửa hàng theo chênh lệch doanh số",
    subtitle = "So với trung bình hệ thống | Màu = Hiệu suất",
    x = "Mã cửa hàng (Store ID)", y = "Chênh lệch so với trung bình (EUR)"
  ) +
  GiaoDienRossmann +
  theme(
    axis.text.y = element_text(size = 6),
    legend.position = "right"
  )

print(BieuDo8)
ggsave(here("output", "figures", "p8_lollipop_ranking.png"), BieuDo8,
       width = 11, height = 10, dpi = 150)
```

**Nhận xét:**

- **Dữ liệu sử dụng:** `store`, `store_type`, `sales`.
- **Mục đích:** Xếp hạng và so sánh hiệu suất doanh thu của toàn bộ 50 cửa hàng so với mức trung bình hệ thống, đồng thời nhận diện mối liên hệ giữa loại hình cửa hàng và hiệu suất.

*Phân tích chi tiết:*
Lollipop Chart trực quan hóa khoảng cách hiệu suất giữa từng cửa hàng và mức trung bình toàn hệ thống:

- **Nhóm vượt trội (xanh lá):** Các cửa hàng nằm trên đường trung bình thường có đặc điểm chung là vị trí giao thông thuận lợi, danh mục sản phẩm mở rộng (Extended), hoặc ít chịu cạnh tranh trực tiếp. Đây là các "ngôi sao" cần được nghiên cứu để nhân rộng mô hình kinh doanh.
- **Nhóm dưới trung bình (đỏ):** Các cửa hàng hoạt động kém thường là cửa hàng nhỏ ngoại ô (Type C) với danh mục Basic, hoặc cửa hàng mới chịu áp lực cạnh tranh lớn.
- **Phân bố hiệu suất theo loại cửa hàng:** Các cửa hàng Type D (Flagship) hầu hết nằm ở nhóm vượt trội, trong khi Type C có phân bố trải đều ở cả hai phía.
- **Khoảng cách lớn nhất** giữa cửa hàng tốt nhất và kém nhất có thể lên tới vài nghìn EUR/ngày, cho thấy tiềm năng tối ưu hóa rất lớn nếu Rossmann có thể nâng hiệu suất các cửa hàng dưới trung bình lên gần mức trung bình hệ thống.

*Đề xuất:*

Phát hiện này gợi ý rằng Rossmann nên **phân loại cửa hàng thành các nhóm hiệu suất** và áp dụng chiến lược quản lý khác biệt: tập trung nguồn lực cải thiện nhóm dưới trung bình, đồng thời duy trì và nhân rộng mô hình từ nhóm vượt trội.

---

### 📍 Biểu đồ 9: Toàn cảnh Hiệu suất 50 Cửa hàng Rossmann — Biểu đồ Bong bóng Đa chiều

```{r plot-9, fig.width=12, fig.height=7}
HoSoCuaHang <- DuLieu %>%
  group_by(store, store_type, assortment) %>%
  summarise(
    DoanhThuTB   = mean(sales),
    KhachTB      = mean(customers),
    KhoangCachDoiThu = mean(competition_distance, na.rm = TRUE),
    .groups = "drop"
  ) %>%
  mutate(
    NhanLoaiCuaHang = case_when(
      store_type == "a" ~ "Type A (Phổ thông)",
      store_type == "c" ~ "Type C (Nhỏ ngoại ô)",
      store_type == "d" ~ "Type D (Flagship)",
      TRUE ~ as.character(store_type)
    ),
    NhanAssortment = case_when(
      assortment == "a" ~ "Basic",
      assortment == "c" ~ "Extended",
      TRUE ~ as.character(assortment)
    )
  )

BieuDo9 <- ggplot(HoSoCuaHang, aes(x = KhoangCachDoiThu, y = DoanhThuTB)) +
  geom_point(aes(size = KhachTB, fill = NhanAssortment),
             shape = 21, alpha = 0.75, color = "white", stroke = 0.8) +
  geom_text(aes(label = store), size = 2, vjust = -1.5, fontface = "bold", color = "#455A64") +
  facet_wrap(~NhanLoaiCuaHang, scales = "free") +
  scale_fill_manual(values = c("Basic" = "#1E88E5", "Extended" = "#E53935"),
                    name = "Danh mục sản phẩm") +
  scale_size_continuous(range = c(3, 14), labels = comma, name = "Lượng khách TB/ngày") +
  scale_x_continuous(labels = comma) +
  scale_y_continuous(labels = comma) +
  labs(
    title    = "Toàn cảnh hiệu suất 50 cửa hàng Rossmann — Biểu đồ bong bóng đa chiều",
    subtitle = "Trục X = Khoảng cách đối thủ | Trục Y = Doanh số TB | Kích thước = Lượng khách | Màu = Assortment",
    x = "Khoảng cách tới đối thủ gần nhất (m)",
    y = "Doanh số trung bình (EUR/ngày)"
  ) +
  GiaoDienRossmann +
  theme(
    legend.position = "right",
    strip.text = element_text(face = "bold", size = 12)
  ) +
  guides(size = guide_legend(order = 1), fill = guide_legend(order = 2, override.aes = list(size = 6)))

print(BieuDo9)
ggsave(here("output", "figures", "p9_bubble_store_performance.png"), BieuDo9,
       width = 12, height = 7, dpi = 150)
```

**Nhận xét:**

- **Dữ liệu sử dụng:** `store`, `store_type`, `assortment`, `sales`, `customers`, `competition_distance`.
- **Mục đích:** Trực quan hóa bức tranh toàn cảnh đa chiều về mối quan hệ giữa doanh số, lượng khách, khoảng cách đối thủ và cơ cấu sản phẩm của 50 cửa hàng Rossmann, hỗ trợ xác định các nhóm cửa hàng hoạt động xuất sắc.

*Phân tích chi tiết:*

Biểu đồ bong bóng đa chiều cung cấp cái nhìn toàn cảnh về hiệu suất kinh doanh của 50 cửa hàng Rossmann trên nhiều khía cạnh cùng lúc:

- **Khoảng cách đối thủ không quyết định doanh số**: Các cửa hàng có đối thủ rất gần (dưới 500m) và rất xa (trên 10.000m) đều có thể đạt doanh số cao hoặc thấp. Điều này xác nhận kết luận từ ma trận tương quan: vị trí địa lý không còn là lợi thế cạnh tranh trong thị trường drugstore bão hòa tại Đức.
- **Cơ cấu sản phẩm Extended (đỏ) tạo lợi thế rõ rệt** ở nhóm cửa hàng **Type A** và **Type D**: Các cửa hàng có danh mục hàng hóa mở rộng thường nằm ở vùng doanh số cao hơn, cho thấy sự đa dạng sản phẩm giúp thu hút thêm khách hàng và tăng giá trị đơn hàng.
- **Cửa hàng Type C (Nhỏ ngoại ô)** dù quy mô khách thấp (bong bóng nhỏ) nhưng đạt doanh số ổn định nhờ tập khách hàng trung thành mua sắm nhu yếu phẩm bắt buộc hàng ngày.
- Các cửa hàng **"ngôi sao"** có bong bóng lớn (đông khách) kết hợp vùng doanh số cao — xuất hiện ở cả ba nhóm và đều thuộc danh mục Extended, khẳng định đây là mô hình vận hành hiệu quả nhất cần được ưu tiên nhân rộng.

*Đề xuất:*

Rossmann không nên ưu tiên chiến lược mở cửa hàng mới dựa trên việc tránh xa đối thủ, mà thay vào đó cần tập trung vào hai đòn bẩy có tác động thực sự hơn: nâng cấp danh mục từ Basic lên Extended và tìm cách tăng lưu lượng khách trung bình mỗi ngày.

---

### 📍 Biểu đồ 10: Ma trận Chiến lược BCG — Phân loại 50 Cửa hàng

```{r plot-10, fig.width=12, fig.height=9}
# Chia 2 nửa thời gian: 6 tháng đầu vs 6 tháng cuối
NgayCatNua <- median(DuLieu$date)

# Tính doanh số TB mỗi cửa hàng ở 2 nửa → tỷ lệ tăng trưởng
BCGData <- DuLieu %>%
  mutate(NuaKy = ifelse(date <= NgayCatNua, "Nua1", "Nua2")) %>%
  group_by(store, store_type, assortment, NuaKy) %>%
  summarise(DoanhThuTB = mean(sales), .groups = "drop") %>%
  pivot_wider(names_from = NuaKy, values_from = DoanhThuTB,
              names_prefix = "DS_") %>%
  mutate(
    TangTruong = round((DS_Nua2 - DS_Nua1) / DS_Nua1 * 100, 1),
    DoanhThuTB = (DS_Nua1 + DS_Nua2) / 2,
    NhanLoaiCuaHang = case_when(
      store_type == "a" ~ "Type A",
      store_type == "c" ~ "Type C",
      store_type == "d" ~ "Type D",
      TRUE ~ as.character(store_type)
    )
  ) %>%
  filter(!is.na(TangTruong))

# Ngưỡng phân loại: trung vị
TrungViDoanhThu  <- median(BCGData$DoanhThuTB)
TrungViTangTruong <- median(BCGData$TangTruong)

BCGData <- BCGData %>%
  mutate(
    GocPhanTu = case_when(
      DoanhThuTB >= TrungViDoanhThu & TangTruong >= TrungViTangTruong ~ "⭐ Stars",
      DoanhThuTB >= TrungViDoanhThu & TangTruong <  TrungViTangTruong ~ "🐄 Cash Cows",
      DoanhThuTB <  TrungViDoanhThu & TangTruong >= TrungViTangTruong ~ "❓ Question Marks",
      TRUE ~ "🐕 Dogs"
    ),
    GocPhanTu = factor(GocPhanTu, levels = c(
      "⭐ Stars", "🐄 Cash Cows", "❓ Question Marks", "🐕 Dogs"
    ))
  )

# Đếm số cửa hàng trong mỗi góc
SoLuongGoc <- BCGData %>% count(GocPhanTu) %>% mutate(label = paste0(GocPhanTu, " (n=", n, ")"))

BieuDo10 <- ggplot(BCGData, aes(x = TangTruong, y = DoanhThuTB)) +
  # Vùng nền 4 góc
  annotate("rect", xmin = TrungViTangTruong, xmax = Inf, ymin = TrungViDoanhThu, ymax = Inf,
           fill = "#E8F5E9", alpha = 0.5) +
  annotate("rect", xmin = -Inf, xmax = TrungViTangTruong, ymin = TrungViDoanhThu, ymax = Inf,
           fill = "#FFF3E0", alpha = 0.5) +
  annotate("rect", xmin = TrungViTangTruong, xmax = Inf, ymin = -Inf, ymax = TrungViDoanhThu,
           fill = "#E3F2FD", alpha = 0.5) +
  annotate("rect", xmin = -Inf, xmax = TrungViTangTruong, ymin = -Inf, ymax = TrungViDoanhThu,
           fill = "#FFEBEE", alpha = 0.5) +
  # Nhãn góc phần tư
  annotate("text", x = max(BCGData$TangTruong) * 0.85, y = max(BCGData$DoanhThuTB) * 0.97,
           label = "⭐ STARS\nĐầu tư mở rộng", color = "#2E7D32", size = 3.5, fontface = "bold") +
  annotate("text", x = min(BCGData$TangTruong) * 0.85, y = max(BCGData$DoanhThuTB) * 0.97,
           label = "🐄 CASH COWS\nThu hoạch", color = "#E65100", size = 3.5, fontface = "bold") +
  annotate("text", x = max(BCGData$TangTruong) * 0.85, y = min(BCGData$DoanhThuTB) * 1.03,
           label = "❓ QUESTION MARKS\nThử nghiệm", color = "#1565C0", size = 3.5, fontface = "bold") +
  annotate("text", x = min(BCGData$TangTruong) * 0.85, y = min(BCGData$DoanhThuTB) * 1.03,
           label = "🐕 DOGS\nTái cơ cấu", color = "#C62828", size = 3.5, fontface = "bold") +
  # Đường phân cách
  geom_hline(yintercept = TrungViDoanhThu, linetype = "dashed", color = "#455A64", linewidth = 0.6) +
  geom_vline(xintercept = TrungViTangTruong, linetype = "dashed", color = "#455A64", linewidth = 0.6) +
  # Điểm dữ liệu
  geom_point(aes(fill = NhanLoaiCuaHang, size = DoanhThuTB),
             shape = 21, alpha = 0.8, color = "white", stroke = 0.8) +
  geom_text(aes(label = store), size = 2.2, vjust = -1.2, fontface = "bold", color = "#263238") +
  scale_fill_manual(values = c("Type A" = "#1E88E5", "Type C" = "#4CAF50", "Type D" = "#FF9800"),
                    name = "Loại cửa hàng") +
  scale_size_continuous(range = c(4, 14), labels = comma, name = "Doanh số TB (EUR)") +
  scale_x_continuous(labels = function(x) paste0(x, "%")) +
  scale_y_continuous(labels = comma) +
  labs(
    title    = "Ma trận BCG: Phân loại chiến lược 50 cửa hàng Rossmann",
    subtitle = paste0("Trục X = Tăng trưởng nửa cuối kỳ vs nửa đầu kỳ (%) | Trục Y = Doanh số TB (EUR)\n",
                      "Ngưỡng phân loại = Trung vị | Kích thước = Quy mô doanh số"),
    x = "Tỷ lệ tăng trưởng doanh số (%)",
    y = "Doanh số trung bình hàng ngày (EUR)"
  ) +
  GiaoDienRossmann +
  theme(
    legend.position = "right",
    panel.grid.major = element_line(color = "grey92", linewidth = 0.2)
  ) +
  guides(size = guide_legend(order = 1), fill = guide_legend(order = 2, override.aes = list(size = 6)))

print(BieuDo10)
ggsave(here("output", "figures", "p10_bcg_matrix.png"), BieuDo10,
       width = 12, height = 9, dpi = 150)
```

**Nhận xét:**

- **Dữ liệu sử dụng:** `store`, `store_type`, `sales`, `date`.
- **Mục đích:** Áp dụng mô hình **BCG Matrix** (Boston Consulting Group) để phân loại 50 cửa hàng thành 4 nhóm chiến lược, giúp ban quản lý ra quyết định đầu tư/tái cơ cấu dựa trên dữ liệu.

*Phân tích chi tiết:*

Ma trận BCG phân loại cửa hàng dựa trên 2 chiều: **tăng trưởng** (% thay đổi doanh số nửa cuối vs nửa đầu kỳ) và **hiệu suất** (doanh số TB):

- **⭐ Stars (Doanh số cao + Tăng trưởng cao):** Các cửa hàng "ngôi sao" đang vừa tạo doanh thu lớn vừa có đà tăng trưởng. Đây là nhóm cần được **ưu tiên đầu tư mở rộng** — tăng nhân sự, mở rộng danh mục, tăng cường khuyến mãi để duy trì đà phát triển.
- **🐄 Cash Cows (Doanh số cao + Tăng trưởng thấp/âm):** Cửa hàng tạo doanh thu ổn định nhưng đã bão hòa. Chiến lược: **thu hoạch** — duy trì hiệu suất hiện tại với chi phí vận hành tối thiểu, sử dụng lợi nhuận để đầu tư vào Stars và Question Marks.
- **❓ Question Marks (Doanh số thấp + Tăng trưởng cao):** Cửa hàng có tiềm năng nhưng chưa chứng minh được quy mô. Cần **thử nghiệm chiến lược** — nâng cấp assortment, thay đổi giờ mở cửa, triển khai khuyến mãi đặc biệt. Nếu thành công → trở thành Stars; nếu thất bại → chuyển sang Dogs.
- **🐕 Dogs (Doanh số thấp + Tăng trưởng thấp/âm):** Cửa hàng yếu kém cả về quy mô lẫn xu hướng. Cần **tái cơ cấu quyết liệt**: thay đổi quản lý, sáp nhập với cửa hàng khác, hoặc đóng cửa nếu chi phí vận hành vượt quá lợi ích.

*Đề xuất:*

Rossmann nên sử dụng mô hình BCG này như **công cụ đánh giá hàng quý**, cập nhật dữ liệu mới để theo dõi sự di chuyển của cửa hàng giữa các góc phần tư — từ đó điều chỉnh chiến lược kinh doanh linh hoạt theo thời gian thực.
