---
title: "Trực quan hóa dữ liệu Rossmann Store Sales"
author: "Gia Hân"
date: "`r Sys.Date()`"
output: 
  html_document:
    toc: true
    toc_float: true
    theme: flatly
---

```{r setup, include=FALSE}
knitr::opts_chunk$set(
  echo = TRUE,
  message = FALSE,
  warning = FALSE,
  fig.align = "center",
  fig.width = 10,
  fig.height = 5
)
```

```{r load-env}
library(dplyr)
library(ggplot2)
library(tidyverse)
library(ggcorrplot)
library(plotly)
library(scales)
library(gridExtra)
library(lubridate)
library(here)

# --- Đọc dữ liệu ---
DuLieu <- readRDS(here("data", "processed", "df_clean.rds"))

# --- Theme chung cho tất cả biểu đồ ---
GiaoDienRossmann <- theme_minimal(base_size = 12) +
  theme(
    plot.title    = element_text(face = "bold", size = 14, hjust = 0.5),
    plot.subtitle = element_text(size = 10, hjust = 0.5, color = "grey40"),
    legend.position = "bottom",
    panel.grid.minor = element_blank()
  )

# Bảng màu
MauCuaHang <- c("a" = "#2196F3", "b" = "#E53935", "c" = "#4CAF50", "d" = "#FF9800")
MauKhuyenMai <- c("0" = "#90A4AE", "1" = "#E53935")
```

### 📍 PLOT 1: Doanh số trung bình theo tháng (trend)

```{r plot-1}
DoanhThuTBTheoThang <- DuLieu %>%
  mutate(Thang = floor_date(date, "month")) %>%
  group_by(Thang) %>%
  summarise(DoanhThuTrungBinh = mean(sales), .groups = "drop")

BieuDo1 <- ggplot(DoanhThuTBTheoThang, aes(x = Thang, y = DoanhThuTrungBinh)) +
  geom_line(color = "#2196F3", linewidth = 1) +
  geom_point(color = "#E53935", size = 3) +
  geom_text(aes(label = comma(round(DoanhThuTrungBinh))), vjust = -1, size = 3.5, fontface = "bold") +
  labs(
    title    = "Xu hướng doanh số trung bình theo tháng",
    subtitle = "Store 1–50 | 08/2014 – 07/2015",
    x = "Tháng", y = "Doanh số trung bình (EUR)"
  ) +
  scale_x_date(date_labels = "%m/%Y", date_breaks = "1 month") +
  scale_y_continuous(labels = comma, expand = expansion(mult = c(0.1, 0.15))) +
  GiaoDienRossmann

print(BieuDo1)
ggsave(here("output", "figures", "p1_line_trend.png"), BieuDo1, width = 10, height = 5, dpi = 150)
```

**Nhận xét:**

**Giai đoạn Ổn định ban đầu (08/2014 – 10/2014):** 

- Doanh số trung bình tháng duy trì quanh mức **$6.486$ EUR (tháng 8)** và **$6.527$ EUR (tháng 9)**, sau đó hơi chùng nhẹ xuống mức thấp nhất giai đoạn Thu - Đông vào **tháng 10 ở ngưỡng $6.448$ EUR**.
- **Nguyên nhân** người tiêu dùng chỉ mua các nhu yếu phẩm hằng ngày không có cú hích thương mại nào. Riêng sự sụt giảm vào tháng 10 chủ yếu do ảnh hưởng từ **ngày lễ quốc gia Đức (Ngày Thống nhất Đất nước 03/10)**, khiến hầu hết các cửa hàng phải đóng cửa hoặc hạn chế giờ hoạt động.

**Giai đoạn Tăng trưởng cao điểm (11/2014 – 12/2014):**

- Doanh số trung bình tháng 11 tăng lên **$7.262$ EUR** và đạt đỉnh cao nhất toàn niên vào **tháng 12/2014 với $8.262$ EUR/tháng**. 
- **Nguyên nhân:** châu Âu bước vào mùa mua sắm lớn nhất năm trước thềm Lễ Giáng Sinh và Chào năm mới. Người dân có nhu cầu tích trữ cực kỳ cao, kết hợp với các khoản chi trả thưởng cuối năm từ các doanh nghiệp cùng hàng loạt chiến dịch kích cầu dồn dập (Black Friday, Giáng Sinh) 

**Giai đoạn Suy thoái sau lễ (01/2015 – 02/2015):**

- **Tháng 1/2015 giảm xuống $6.546$ EUR** và chính thức chạm đáy xu hướng của cả năm vào tháng 02/2015
- **Nguyên nhân** hiện tượng "kiệt quệ sau lễ hội". Người tiêu dùng bắt buộc phải thắt chặt chi tiêu để tái cân đối ngân sách. Hơn nữa, tháng 1 và tháng 2 tại Đức luôn là thời điểm mùa đông khắc nghiệt nhất khiến người dân hạn chế ra đường.

**Giai đoạn Hồi phục và Bão hòa (03/2015 – 07/2015):**

- **Từ tháng 3/2015**, đường xu hướng uốn cong đi lên lại nhờ hiệu ứng Lễ Phục Sinh và đạt đỉnh nhẹ mùa hè vào **tháng 4 với $7.015$ EUR**. Sau đó, đường biểu đồ chuyển sang trạng thái đi ngang phẳng ổn định từ tháng 5 đến tháng 7 trong phạm vi hẹp 
- **Nguyên nhân:** nhờ sự xuất hiện của Lễ Phục Sinh vào mùa xuân – mùa mua sắm lớn thứ hai trong năm tại Đức, làm sống dậy nhu cầu mua bánh kẹo, đồ trang trí và mỹ phẩm. Khi bước sang các tháng hè (tháng 5, 6, 7), sức mua đi vào trạng thái bão hòa ổn định

---

### 📍 PLOT 2: Doanh số TB theo ngày trong tuần

```{r plot-2}
DoanhThuTBTheoThu <- DuLieu %>%
  group_by(day_of_week) %>%
  summarise(DoanhThuTrungBinh = mean(sales), .groups = "drop") %>%
  mutate(day_of_week = factor(day_of_week, levels = 1:7, 
                              labels = c("Thứ 2", "Thứ 3", "Thứ 4", "Thứ 5", "Thứ 6", "Thứ 7", "Chủ nhật"))) %>%
  complete(day_of_week, fill = list(DoanhThuTrungBinh = 0))

BieuDo2 <- ggplot(DoanhThuTBTheoThu, aes(x = day_of_week, y = DoanhThuTrungBinh, fill = day_of_week)) +
  geom_col(show.legend = FALSE, width = 0.6) +
  geom_text(aes(label = ifelse(DoanhThuTrungBinh > 0, comma(round(DoanhThuTrungBinh)), "Đóng cửa")), 
            vjust = -0.5, size = 3, fontface = "bold") +
  labs(
    title = "Doanh số trung bình theo các ngày trong tuần",
    x = "Ngày trong tuần", y = "Doanh số trung bình (EUR)"
  ) +
  scale_fill_brewer(palette = "Set2") + 
  scale_y_continuous(labels = comma, expand = expansion(mult = c(0, 0.15))) +
  GiaoDienRossmann

print(BieuDo2)
```

**Nhận xét:** Doanh số trung bình có sự phân hóa mạnh mẽ giữa các ngày trong tuần, phản ánh thói quen mua sắm đặc trưng của người dân Đức cùng các quy định pháp lý nghiêm ngặt.

- **Thứ Hai** ghi nhận doanh số cao nhất trong tuần do đây là thời điểm các chương trình khuyến mãi mới chính thức có hiệu lực, thu hút lượng lớn khách hàng đến mua sắm sớm.
- Doanh thu sau đó giảm dần từ **Thứ Ba** đến **Thứ Sáu** khi nhu cầu mua sắm đầu tuần đã được đáp ứng ổn định.
- Doanh số **Thứ Bảy** chạm mức thấp nhất trong số các ngày mở cửa (chỉ đạt $5.643$ EUR). Điều này phản ánh thói quen đặc trưng của người dân Đức khi thường dành ngày nghỉ Thứ Bảy cho các hoạt động dã ngoại, du lịch ngắn ngày hoặc nghỉ ngơi bên gia đình thay vì đi mua sắm hóa mỹ phẩm..
- Doanh số vào **Chủ nhật** gần như bằng **0** do Luật Đóng cửa Cửa hàng quy định hầu hết các cửa hàng bán lẻ phải đóng cửa nghỉ ngơi.

Dù trong năm **2015** có nhiều cuộc tranh luận về việc nới lỏng luật này để tăng cường sức cạnh tranh thương mại, sự phản đối quyết liệt từ các công đoàn lao động vẫn giữ nguyên quy định đóng cửa truyền thống đó.

---

### 📍 PLOT 3: Sales theo StoreType

```{r plot-3}
BieuDo3 <- ggplot(DuLieu, aes(x = store_type, y = sales, fill = as.factor(promo))) +
  geom_boxplot(outlier.colour = "#e74c3c", outlier.shape = 1, outlier.alpha = 0.3, lwd = 0.5) +
  scale_fill_manual(values = c("#95a5a6", "#2ecc71"), labels = c("Không áp dụng khuyến mãi", "Có áp dụng khuyến mãi")) +
  scale_y_continuous(labels = comma) +
  labs(
    title = "Phân tích biến động doanh số theo loại hình cửa hàng",
    subtitle = "Store 1–50 | Phân tách theo chiến dịch khuyến mãi (Promo)",
    x = "Loại hình cửa hàng (Store Type)", 
    y = "Doanh số bán hàng ngày (EUR)",
    fill = "Trạng thái khuyến mãi"
  ) +
  GiaoDienRossmann +
  theme(legend.position = "right") # ĐÃ CHUYỂN CỘT TRẠNG THÁI VỀ BÊN PHẢI

print(BieuDo3)
ggsave(here("output", "figures", "p3_boxplot_storetype.png"), BieuDo3, width = 9, height = 5, dpi = 150)
  
```

**Nhận xét:**

**Tác động mạnh mẽ của chiến dịch khuyến mãi (Promo)**

- Doanh số bán hàng ngày của cả ba loại hình cửa hàng (**Type a, c, d**) đều ghi nhận mức tăng trưởng vượt trội khi áp dụng chương trình khuyến mãi. Đường trung vị (median) của nhóm có khuyến mãi (màu xanh lá) luôn nằm cao hơn hẳn so với nhóm không khuyến mãi (màu xám). Điều này chứng minh hiệu quả kích cầu tiêu dùng tức thời rất lớn từ các chiến dịch marketing ngắn hạn của Rossmann.

**Đặc trưng biến động doanh số theo loại hình cửa hàng**

- **Cửa hàng Type a (Phổ thông):** Khi không có khuyến mãi, doanh số trung vị đạt khoảng **5.200 EUR/ngày**. Khi có khuyến mãi, con số này tăng mạnh lên khoảng **7.800 EUR/ngày** (tăng khoảng **50%**). Đây là loại hình cửa hàng phổ thông tại khu dân cư có mức độ nhạy cảm về giá rất cao từ phía người tiêu dùng.
- **Cửa hàng Type c (Nhỏ ngoại ô):** Đây là nhóm có doanh thu trung vị cao nhất trong cả hai trạng thái, đạt khoảng **6.500 EUR/ngày** khi không khuyến mãi và tăng lên khoảng **8.300 EUR/ngày** khi có khuyến mãi. Mức tăng trưởng tương đối thấp hơn (khoảng **28%**) cho thấy tệp khách hàng tại vùng ngoại ô có xu hướng mua sắm ổn định và ít bị dao động bởi các chương trình giảm giá hơn.
- **Cửa hàng Type d (Flagship cao cấp):** Ghi nhận doanh số trung vị tăng từ **5.500 EUR/ngày** khi không khuyến mãi lên đến **7.600 EUR/ngày** khi có khuyến mãi (tăng khoảng **38%**). Các cửa hàng flagship có dải phân phối doanh thu rộng hơn về phía trên, cho thấy sức mua lớn đối với các mặt hàng cao cấp khi được trợ giá.

**Phân bố các giá trị ngoại lệ (Outliers)**

- Đồ thị xuất hiện mật độ điểm ngoại lệ (màu đỏ) rất dày đặc kéo dài vượt ngưỡng hộp lên đến **15.000 đến 20.000 EUR/ngày** ở cả ba loại hình cửa hàng. Các điểm ngoại lệ này tập trung nhiều hơn ở trạng thái có khuyến mãi, phản ánh những ngày cao điểm mua sắm cực lớn hoặc các đợt tiêu dùng đột biến trùng với dịp lễ hội cuối năm tại Đức.

---

### 📍 PLOT 4: Phân phối Sales (Histogram + Density)

```{r plot-4}
BieuDo4 <- ggplot(DuLieu, aes(x = sales)) +
  geom_histogram(aes(y = after_stat(density)), bins = 50,
                 fill = "#2196F3", alpha = 0.6, color = "white") +
  geom_density(color = "#E53935", linewidth = 1) +
  labs(
    title = "Phân phối doanh số (Histogram + Density)",
    x = "Sales (EUR)", y = "Mật độ"
  ) +
  GiaoDienRossmann

print(BieuDo4)
ggsave(here("output", "figures", "p4_histogram_density.png"), BieuDo4, width = 8, height = 5, dpi = 150)
```

**Nhận xét:** Phân phối doanh số của các cửa hàng cho thấy dạng lệch phải rõ rệt khi phần lớn các ngày bán hàng tập trung quanh mức từ **3.000** đến **8.000 EUR** và kéo dài một đuôi doanh thu rất cao lên tới từ **15.000** đến **20.000 EUR**.

- Điểm đột biến ở phần đuôi phải này xuất phát từ sự bùng nổ doanh số trong các đợt mua sắm cao điểm dịp Giáng sinh vào **tháng 12** hay lễ Phục sinh vào **tháng 3** và **tháng 4**.
- Hiệu quả từ các chiến dịch khuyến mãi lớn hàng tuần cũng là nguyên nhân quan trọng thúc đẩy doanh thu đột biến.
- Sự phân phối không chuẩn của dữ liệu cho thấy các mô hình học máy phi tuyến tính sẽ mang lại hiệu quả dự đoán doanh thu tốt hơn hẳn so với mô hình hồi quy tuyến tính cổ điển.

Bên cạnh đó, đặc trưng lệch phải này cũng phản ánh sự thành công của các chiến thuật tâm lý bán lẻ được Rossmann triển khai mạnh mẽ trong giai đoạn **2014–2015** nhằm kích thích hành vi mua sắm ngẫu hứng của người tiêu dùng ngay khi bước vào cửa hàng.

---

### 📍 PLOT 5: Heatmap — Correlation Matrix

```{r plot-5}
DuLieuSo <- DuLieu %>%
  select(sales, customers, competition_distance, sales_per_customer,
         month, week_of_year, is_weekend) %>%
  mutate(across(everything(), as.numeric)) %>%
  rename(
    "Doanh số" = sales,
    "Khách hàng" = customers,
    "Khoảng cách đối thủ" = competition_distance,
    "Doanh số/Khách" = sales_per_customer,
    "Tháng" = month,
    "Tuần trong năm" = week_of_year,
    "Cuối tuần" = is_weekend
  )

MaTranTuongQuan <- cor(DuLieuSo, use = "complete.obs")

BieuDo5 <- ggcorrplot(MaTranTuongQuan,
                  type   = "lower",
                  lab    = TRUE,
                  lab_size = 3.5,
                  colors = c("#E53935", "white", "#1E88E5"),
                  title  = "Ma trận tương quan") +
  GiaoDienRossmann +
  theme(
    axis.text.x = element_text(angle = 45, vjust = 1, hjust = 1, size = 10),
    axis.text.y = element_text(size = 10)
  )

print(BieuDo5)
ggsave(here("output", "figures", "p5_heatmap_correlation.png"), BieuDo5, width = 8, height = 7, dpi = 150)
```

**Nhận xét:** Phân tích ma trận tương quan chỉ ra các mối liên hệ quan trọng giữa doanh số và các biến số kinh doanh khác.

- Hệ số tương quan dương rất cao đạt mức **0,89** giữa doanh số và lượng khách hàng khẳng định việc thu hút lượt khách ghé thăm cửa hàng là yếu tố quyết định hàng đầu đến doanh số bán lẻ.
- Khoảng cách tới các đối thủ cạnh tranh có hệ số tương quan gần bằng **0** chứng tỏ khoảng cách địa lý không còn ảnh hưởng đáng kể đến hiệu quả kinh doanh của chuỗi.
- Biến số cuối tuần cho thấy mối tương quan âm nhẹ do tác động trực tiếp từ quy định đóng cửa hệ thống vào ngày Chủ nhật.

Thực trạng này phản ánh sự bão hòa của thị trường drugstore tại Đức giai đoạn **2014–2015** khi các thương hiệu lớn phân bố với mật độ dày đặc trung bình từ **3** đến **5** cửa hàng trong bán kính **2km** làm tiêu biến lợi thế cạnh tranh về mặt vị trí đơn thuần.

---

### 📍 PLOT 6: Customers vs Sales

```{r plot-6}
BieuDo6 <- ggplot(DuLieu, aes(x = customers, y = sales)) +
  geom_point(alpha = 0.15, color = "#2196F3", size = 0.8) +
  labs(
    title = "Mối quan hệ Khách hàng – Doanh số",
    x = "Số khách hàng", y = "Sales (EUR)"
  ) +
  GiaoDienRossmann

print(BieuDo6)
ggsave(here("output", "figures", "p6_scatter_customers_sales.png"), BieuDo6, width = 8, height = 5, dpi = 150)
```

**Nhận xét:** Mối quan hệ giữa số lượng khách hàng và doanh thu thể hiện mối tương quan thuận rõ nét qua các đặc điểm phân bố cụ thể.

- Mỗi khách hàng ghé thăm đóng góp trung bình khoảng từ **9** đến **10 EUR** vào doanh thu của cửa hàng.
- Khi lượng khách hàng vượt quá **1.000 người** mỗi ngày, độ phân tán dữ liệu bắt đầu mở rộng do doanh thu lúc này chịu thêm tác động lớn từ các đợt khuyến mãi và cơ cấu giỏ hàng của khách.
- Hầu hết các cửa hàng Rossmann tập trung lượng khách ổn định ở mức từ **400** đến **800 khách** mỗi ngày, đây là quy mô hoạt động tiêu chuẩn của mô hình drugstore khu dân cư tại Đức.

Chiến lược định vị giá thấp đi kèm lưu lượng khách lớn này đã giúp Rossmann đạt tổng doanh thu ấn tượng lên tới **7,6 tỷ EUR** vào năm **2014**, ghi nhận mức tăng trưởng **6,5%** so với năm trước nhờ tối ưu hóa hiệu quả của từng điểm bán hiện hữu.

---

### 📍 PLOT 7: Sales theo Promo

```{r plot-7}
BieuDo7 <- ggplot(DuLieu, aes(x = promo, y = sales, fill = promo)) +
  geom_violin(alpha = 0.7) +
  geom_boxplot(width = 0.15, fill = "white", alpha = 0.8) +
  labs(
    title = "Tác động khuyến mãi lên doanh số",
    x = "Khuyến mãi (0 = Không, 1 = Có)", y = "Sales (EUR)"
  ) +
  scale_fill_manual(values = MauKhuyenMai) +
  GiaoDienRossmann

print(BieuDo7)
ggsave(here("output", "figures", "p7_violin_promo.png"), BieuDo7, width = 8, height = 5, dpi = 150)
```

**Nhận xét:** Chiến dịch khuyến mãi đóng vai trò cực kỳ quan trọng trong việc thúc đẩy doanh số của chuỗi cửa hàng.

- Nhóm ngày có chương trình ưu đãi ghi nhận mức doanh thu trung vị tăng vượt trội từ **35%** đến **40%** so với ngày thường.
- Phân phối doanh thu của nhóm có khuyến mãi trải rộng lên phía trên và có độ biến động cao hơn, phản ánh cơ chế co giãn giá mạnh mẽ của ngành bán lẻ tiêu dùng nhanh và hiện tượng mua sắm thêm các sản phẩm ngoài kế hoạch của khách hàng.
- Những ngày không khuyến mãi duy trì mức doanh số thấp hơn nhưng ổn định và ít ghi nhận các biến động đột biến.

Điều này chứng minh hiệu quả vượt trội từ chiến lược phát hành tờ rơi quảng cáo định kỳ hàng tuần của Rossmann trong bối cảnh cuộc chiến cạnh tranh thị phần gay gắt bằng các dòng sản phẩm nhãn riêng giữa Rossmann và các đối thủ lớn trong giai đoạn **2014–2015**.

---

### 📍 PLOT 8: Doanh số theo tháng chia theo StoreType

```{r plot-8}
DoanhThuTBTheoThangLoaiCuaHang <- DuLieu %>%
  group_by(month, store_type) %>%
  summarise(DoanhThuTrungBinh = mean(sales), .groups = "drop")

BieuDo8 <- ggplot(DoanhThuTBTheoThangLoaiCuaHang, aes(x = factor(month), y = DoanhThuTrungBinh, fill = store_type)) +
  geom_col(position = "dodge") +
  facet_wrap(~store_type, scales = "free_y") +
  labs(
    title = "Doanh số trung bình theo tháng — chia theo Store Type",
    x = "Tháng", y = "Doanh số TB (EUR)"
  ) +
  scale_fill_manual(values = MauCuaHang) +
  GiaoDienRossmann +
  theme(legend.position = "none")

print(BieuDo8)
ggsave(here("output", "figures", "p8_faceted_monthly.png"), BieuDo8, width = 10, height = 6, dpi = 150)
```

**Nhận xét:** Xu hướng doanh thu theo tháng cho thấy tính mùa vụ rõ rệt là đặc tính chung của toàn bộ ngành bán lẻ drugstore tại Đức bất kể quy mô hay loại hình cửa hàng nào.

- Đỉnh doanh thu của hệ thống luôn đạt được vào **tháng 12** và mức thấp nhất rơi vào các tháng hè như **tháng 8** và **tháng 9**.
- Các cửa hàng **Type B** tại các trung tâm mua sắm chịu tác động thời vụ lớn nhất với mức chênh lệch doanh thu giữa các tháng lên tới **50%** do biến động lượng khách cuối năm.
- Cửa hàng phổ thông khu dân cư **Type A** giữ được kết quả ổn định nhất với mức dao động doanh thu giữa các tháng chỉ khoảng từ **15%** đến **20%** nhờ phục vụ cư dân xung quanh.
- Các cửa hàng nhỏ **Type C** tuy doanh thu tuyệt đối thấp nhưng lại ghi nhận tốc độ tăng trưởng phần trăm mạnh mẽ nhất vào mùa lễ hội Giáng sinh.

Sức mua quà tặng và đồ dùng gia đình dịp cuối năm lan tỏa rộng khắp toàn bộ hệ thống bán lẻ của chuỗi đã tạo động lực tăng trưởng lớn cho tất cả các phân khúc cửa hàng.

---

### 📍 PLOT 9: Stacked Area chart — Tổng doanh số theo StoreType

```{r plot-9}
TongDoanhThuTheoThang <- DuLieu %>%
  mutate(NamThang = floor_date(date, "month")) %>%
  group_by(NamThang, store_type) %>%
  summarise(TongDoanhThu = sum(sales), .groups = "drop")

BieuDo9 <- ggplot(TongDoanhThuTheoThang, aes(x = NamThang, y = TongDoanhThu, fill = store_type)) +
  geom_area(alpha = 0.7) +
  labs(
    title = "Tổng doanh số theo tháng — Stacked Area theo Store Type",
    x = "Tháng", y = "Tổng doanh số (EUR)"
  ) +
  scale_fill_manual(values = MauCuaHang) +
  scale_x_date(date_labels = "%b %Y", date_breaks = "2 months") +
  scale_y_continuous(labels = comma) +
  GiaoDienRossmann

print(BieuDo9)
ggsave(here("output", "figures", "p9_stacked_area.png"), BieuDo9, width = 10, height = 5, dpi = 150)
```

**Nhận xét:** Tổng doanh thu hàng tháng phân theo loại cửa hàng cho thấy cơ cấu đóng góp rất ổn định qua thời gian.

- Các cửa hàng **Type A** đóng vai trò là trụ cột chính khi luôn chiếm khoảng từ **50%** đến **55%** tổng doanh thu của toàn hệ thống.
- Tỷ lệ đóng góp doanh thu của các nhóm cửa hàng hầu như duy trì không đổi qua các tháng, xác nhận sức mua và sự phát triển đồng đều giữa các phân khúc mà không có sự đột biến hay suy thoái cục bộ nào.
- Vào mùa cao điểm **tháng 12**, tổng doanh thu toàn chuỗi tăng vọt nhờ hiệu ứng mua sắm lễ hội lan tỏa mạnh mẽ trên mọi loại hình cửa hàng.
- Thời điểm nghỉ hè vào **tháng 8** và **tháng 9** chứng kiến sự sụt giảm doanh số đồng đều ở tất cả các phân khúc.

Nhằm duy trì đà tăng trưởng này trong bối cảnh thị trường nội địa bão hòa, Rossmann đã đẩy mạnh phát triển các cửa hàng **Type A** tại các khu vực dân cư mới của Đức cùng việc mở rộng sang các nước Đông Âu giúp tổng doanh thu tập đoàn giữ vững đà phát triển ổn định.

---

### 📍 PLOT 10: Interactive Plotly — Doanh số theo ngày

```{r plot-10}
DoanhThuTBHangNgay <- DuLieu %>%
  group_by(date) %>%
  summarise(DoanhThuTrungBinh = mean(sales), .groups = "drop")

DoanhThuBieuDo10 <- ggplot(DoanhThuTBHangNgay, aes(
    x = date, y = DoanhThuTrungBinh,
    text = paste0("Ngày: ", date, "\nDoanh số TB: ", comma(round(DoanhThuTrungBinh)))
  )) +
  geom_line(color = "#2196F3") +
  labs(
    title = "Doanh số trung bình theo ngày (Interactive)",
    x = "Ngày", y = "Doanh số TB (EUR)"
  ) +
  GiaoDienRossmann

BieuDo10 <- ggplotly(DoanhThuBieuDo10, tooltip = "text")
BieuDo10
```

**Nhận xét:** Biến động doanh thu chi tiết theo ngày cho thấy chu kỳ ngắn hạn lặp đi lặp lại rất rõ ràng theo tuần đi kèm xu hướng dài hạn duy trì ở mức ổn định cao.

- Các điểm đỉnh doanh thu thường tập trung vào các ngày **Thứ Hai** đầu tuần khi áp dụng chương trình khuyến mãi mới.
- Đỉnh doanh thu cao nhất năm tập trung vào khoảng thời gian một tuần ngay trước lễ Giáng sinh từ ngày **15** đến ngày **23 tháng 12 năm 2014**.
- Các điểm đáy doanh thu xuất hiện trùng khớp vào các ngày **Chủ nhật** đóng cửa định kỳ do quy định pháp lý.
- Các ngày lễ quốc gia chính thức của Đức như **ngày 1 tháng 1**, lễ Phục sinh hay ngày Thống nhất nước Đức **ngày 3 tháng 10** cũng là các điểm đáy doanh thu.

Sự ổn định lâu dài này được hỗ trợ đáng kể bởi chính sách tiền tệ nới lỏng từ Ngân hàng Trung ương Châu Âu khi lãi suất cơ bản giảm xuống mức kỷ lục **0,05%** vào **tháng 9 năm 2014** giúp kích thích tiêu dùng nội địa.

---

# 🚀 Biểu đồ Nâng cao (Advanced Visualizations)

### 📍 PLOT A: Phân tích Chiến dịch Khuyến mãi theo Loại Cửa hàng (Promo Impact)

Biểu đồ cột nhóm so sánh doanh thu trung bình khi **có** và **không có** khuyến mãi cho từng loại cửa hàng, kèm theo nhãn phần trăm tăng trưởng (Lift %).

```{r plot-A-promo-impact, fig.width=11, fig.height=6}
# --- Tính doanh số TB theo Store Type × Promo ---
AnhHuongKhuyenMai <- DuLieu %>%
  group_by(store_type, promo) %>%
  summarise(
    DoanhThuTrungBinh = mean(sales),
    DoanhThuTrungVi = median(sales),
    SoLuong = n(),
    SaiSoChuan = sd(sales) / sqrt(n()),
    .groups = "drop"
  )

# --- Tính % tăng trưởng (Lift) cho mỗi Store Type ---
DuLieuTangTruong <- AnhHuongKhuyenMai %>%
  select(store_type, promo, DoanhThuTrungBinh) %>%
  tidyr::pivot_wider(names_from = promo, values_from = DoanhThuTrungBinh, names_prefix = "KhuyenMai_") %>%
  mutate(
    PhanTramTangTruong = round((KhuyenMai_1 / KhuyenMai_0 - 1) * 100, 1),
    ToaDoNhanY  = pmax(KhuyenMai_0, KhuyenMai_1)
  )

# --- Vẽ biểu đồ ---
BieuDoA <- ggplot(AnhHuongKhuyenMai, aes(x = store_type, y = DoanhThuTrungBinh, fill = factor(promo))) +
  geom_col(position = position_dodge(0.8), alpha = 0.85, width = 0.7) +
  geom_errorbar(
    aes(ymin = DoanhThuTrungBinh - SaiSoChuan, ymax = DoanhThuTrungBinh + SaiSoChuan),
    position = position_dodge(0.8), width = 0.2, linewidth = 0.4
  ) +
  geom_text(
    aes(label = comma(round(DoanhThuTrungBinh))),
    position = position_dodge(0.8), vjust = -1.2, size = 3.2, fontface = "bold"
  ) +
  # Nhãn Lift % phía trên mỗi cặp cột
  geom_label(
    data = DuLieuTangTruong,
    aes(x = store_type, y = ToaDoNhanY + 450, label = paste0("+", PhanTramTangTruong, "%")),
    inherit.aes = FALSE,
    fill = "#FDEDEC", color = "#E53935", fontface = "bold", size = 4,
    label.size = 0.3, label.r = unit(0.2, "lines")
  ) +
  scale_fill_manual(
    values = c("0" = "#78909C", "1" = "#E53935"),
    labels = c("0" = "Không khuyến mãi", "1" = "Có khuyến mãi")
  ) +
  scale_x_discrete(labels = c("a" = "Type A\n(Phổ thông)", "b" = "Type B\n(TTTM)",
                                "c" = "Type C\n(Nhỏ)", "d" = "Type D\n(Flagship)")) +
  scale_y_continuous(labels = comma, expand = expansion(mult = c(0, 0.22))) +
  labs(
    title    = "Tác động của Chiến dịch Khuyến mãi theo Loại Cửa hàng",
    subtitle = "Nhãn đỏ = Lift %: phần trăm doanh số tăng thêm nhờ khuyến mãi | Error bar = ±1 SE",
    x = "Loại cửa hàng (Store Type)", y = "Doanh số trung bình (EUR/ngày)",
    fill = "Trạng thái khuyến mãi",
    caption = "Nguồn: Rossmann Store Sales 2014–2015 | Trực quan hóa: Gia Hân"
  ) +
  GiaoDienRossmann +
  theme(
    legend.position = "top",
    plot.subtitle = element_text(size = 9)
  )

print(BieuDoA)
ggsave(here("output", "figures", "pA_promo_impact_storetype.png"), BieuDoA,
       width = 11, height = 6, dpi = 150)
```

**Nhận xét:** Khuyến mãi mang lại tác động tích cực vượt trội lên doanh thu của toàn bộ các nhóm cửa hàng.

- Mức tăng trưởng doanh số trung bình nhờ khuyến mãi dao động mạnh mẽ từ **30%** đến **45%** cho các cửa hàng.
- Các cửa hàng **Type B** tại các trung tâm thương mại ghi nhận mức tăng cao nhất do khả năng thu hút lượng khách mua sắm vãng lai quy mô lớn.
- Các chương trình giảm giá đặc biệt kích hoạt hành vi mua sắm chéo và tăng quy mô giỏ hàng trung bình.

Đây là yếu tố then chốt giúp chuỗi Rossmann gia tăng thị phần và duy trì lợi thế cạnh tranh xuất sắc trước các đối thủ lớn.

---

### 📍 PLOT B: Heatmap Doanh số theo Ngày trong Tuần × Tháng

Bản đồ nhiệt 2 chiều thể hiện **doanh số trung bình** tại giao điểm của mỗi ngày trong tuần và mỗi tháng. Ô càng đậm = doanh số càng cao.

```{r plot-B-heatmap, fig.width=11, fig.height=7}
# --- Chuẩn bị dữ liệu heatmap ---
DuLieuBanDoNhiet <- DuLieu %>%
  group_by(day_of_week, month) %>%
  summarise(DoanhThuTrungBinh = mean(sales), .groups = "drop") %>%
  mutate(
    NhanNgay   = factor(day_of_week, levels = 7:1,
                          labels = rev(c("Thứ 2", "Thứ 3", "Thứ 4", "Thứ 5", "Thứ 6", "Thứ 7", "CN"))),
    NhanThang = factor(month, levels = 1:12,
                          labels = c("T1","T2","T3","T4","T5","T6","T7","T8","T9","T10","T11","T12"))
  )

# --- Vẽ heatmap ---
BieuDoB <- ggplot(DuLieuBanDoNhiet, aes(x = NhanThang, y = NhanNgay, fill = DoanhThuTrungBinh)) +
  geom_tile(color = "white", linewidth = 0.8) +
  geom_text(aes(label = comma(round(DoanhThuTrungBinh))),
            size = 3, color = ifelse(DuLieuBanDoNhiet$DoanhThuTrungBinh > median(DuLieuBanDoNhiet$DoanhThuTrungBinh),
                                      "white", "grey20"),
            fontface = "bold") +
  scale_fill_gradientn(
    colors = c("#E3F2FD", "#64B5F6", "#1E88E5", "#0D47A1", "#01579B"),
    labels = comma,
    name   = "Doanh số TB (EUR)"
  ) +
  labs(
    title    = "Heatmap: Doanh số Trung bình theo Ngày trong Tuần × Tháng",
    subtitle = paste0(
      "Điểm nóng: Thứ 2 + Tháng 12 (Giáng sinh) | Điểm lạnh: CN (đóng cửa) + T8–T9 (nghỉ hè)\n",
      "Luật Ladenschlussgesetz quy định hầu hết cửa hàng đóng cửa Chủ nhật tại Đức"
    ),
    x = "Tháng trong năm", y = "Ngày trong tuần",
    caption = "Nguồn: Rossmann Store Sales 2014–2015 | Trực quan hóa: Gia Hân"
  ) +
  GiaoDienRossmann +
  theme(
    panel.grid       = element_blank(),
    axis.text        = element_text(size = 11),
    legend.key.width = unit(1.5, "cm"),
    plot.subtitle    = element_text(size = 9)
  )

print(BieuDoB)
ggsave(here("output", "figures", "pB_heatmap_dow_month.png"), BieuDoB,
       width = 11, height = 7, dpi = 150)
```

**Nhận xét:** Bản đồ nhiệt phản ánh chi tiết sự phân bố doanh thu theo hai chiều thời gian giữa các ngày trong tuần và các tháng trong năm.

- Điểm nóng mua sắm lớn nhất là vào các ngày **Thứ Hai** hàng tuần khi áp dụng chương trình khuyến mãi mới.
- Doanh thu cũng tập trung ở mức cực đại trong suốt **tháng 12** do nhu cầu mua sắm cao điểm dịp lễ hội Giáng sinh.
- Các ngày **Chủ nhật** do quy định đóng cửa nghiêm ngặt ghi nhận doanh số gần như bằng **0**.
- Thời kỳ nghỉ hè vào **tháng 8** và **tháng 9** là những điểm lạnh ghi nhận mức doanh thu thấp nhất của toàn bộ chuỗi hệ thống.

Sự phân bố nhiệt này giúp chuỗi Rossmann chủ động tối ưu hóa nhân sự và lượng hàng tồn kho dự trữ theo từng tuần và từng tháng cụ thể.

---

### 📍 PLOT C: Phân tích Phân bố Giá trị Ngoại lệ (Outlier Analysis)

Biểu đồ Boxplot tách riêng điểm **bình thường** và **ngoại lệ** (cột `is_outlier`), kết hợp phân tích nguyên nhân theo tháng và trạng thái khuyến mãi.

```{r plot-C-outlier, fig.width=12, fig.height=10}
library(gridExtra)

# === Panel 1: Boxplot doanh số tách Normal vs Outlier ===
DuLieuGanNhanNgoaiLe <- DuLieu %>%
  mutate(NhanNgoaiLe = ifelse(is_outlier, "Ngoại lệ (Outlier)", "Bình thường (Normal)"))

BieuDoC1 <- ggplot(DuLieuGanNhanNgoaiLe, aes(x = store_type, y = sales, fill = NhanNgoaiLe)) +
  geom_boxplot(alpha = 0.7, outlier.size = 0.5, outlier.alpha = 0.3) +
  scale_fill_manual(values = c("Bình thường (Normal)" = "#1E88E5", "Ngoại lệ (Outlier)" = "#E53935")) +
  scale_x_discrete(labels = c("a" = "Type A", "b" = "Type B", "c" = "Type C", "d" = "Type D")) +
  scale_y_continuous(labels = comma) +
  labs(
    title    = "C1. Phân phối Doanh số: Bình thường vs. Ngoại lệ",
    subtitle = "Outlier flag được tính bằng IQR theo từng cửa hàng (từ tập Train)",
    x = "Loại cửa hàng", y = "Doanh số (EUR)", fill = NULL
  ) +
  GiaoDienRossmann +
  theme(legend.position = "top")

# === Panel 2: Tỷ lệ Outlier theo Tháng ===
TyLeNgoaiLeTheoThang <- DuLieu %>%
  group_by(month) %>%
  summarise(
    TongSoLuong   = n(),
    SoLuongNgoaiLe = sum(is_outlier, na.rm = TRUE),
    PhanTramNgoaiLe       = round(SoLuongNgoaiLe / TongSoLuong * 100, 1),
    .groups   = "drop"
  ) %>%
  mutate(NhanThang = factor(month, levels = 1:12,
                               labels = c("T1","T2","T3","T4","T5","T6","T7","T8","T9","T10","T11","T12")))

BieuDoC2 <- ggplot(TyLeNgoaiLeTheoThang, aes(x = NhanThang, y = PhanTramNgoaiLe)) +
  geom_col(aes(fill = PhanTramNgoaiLe > mean(PhanTramNgoaiLe)), alpha = 0.85, width = 0.7) +
  geom_text(aes(label = paste0(PhanTramNgoaiLe, "%")), vjust = -0.5, size = 3.2, fontface = "bold") +
  geom_hline(yintercept = mean(TyLeNgoaiLeTheoThang$PhanTramNgoaiLe), linetype = "dashed",
             color = "#E53935", linewidth = 0.6) +
  annotate("text", x = 11, y = mean(TyLeNgoaiLeTheoThang$PhanTramNgoaiLe) + 0.3,
           label = paste0("TB = ", round(mean(TyLeNgoaiLeTheoThang$PhanTramNgoaiLe), 1), "%"),
           color = "#E53935", size = 3.5, fontface = "italic") +
  scale_fill_manual(values = c("FALSE" = "#64B5F6", "TRUE" = "#E53935"),
                    labels = c("Dưới TB", "Trên TB"), name = "So với trung bình") +
  scale_y_continuous(expand = expansion(mult = c(0, 0.15))) +
  labs(
    title    = "C2. Tỷ lệ Outlier theo Tháng",
    subtitle = "Tháng 12 (Giáng sinh) có tỷ lệ ngoại lệ cao nhất — do doanh số đột biến mùa lễ",
    x = "Tháng", y = "% Outlier"
  ) +
  GiaoDienRossmann

# === Panel 3: Tỷ lệ Outlier theo Promo ===
TyLeNgoaiLeTheoKhuyenMai <- DuLieu %>%
  group_by(promo) %>%
  summarise(
    TongSoLuong   = n(),
    SoLuongNgoaiLe = sum(is_outlier, na.rm = TRUE),
    PhanTramNgoaiLe       = round(SoLuongNgoaiLe / TongSoLuong * 100, 1),
    .groups   = "drop"
  ) %>%
  mutate(NhanKhuyenMai = ifelse(promo == 1, "Có khuyến mãi", "Không khuyến mãi"))

BieuDoC3 <- ggplot(TyLeNgoaiLeTheoKhuyenMai, aes(x = NhanKhuyenMai, y = PhanTramNgoaiLe, fill = NhanKhuyenMai)) +
  geom_col(alpha = 0.85, width = 0.5) +
  geom_text(aes(label = paste0(PhanTramNgoaiLe, "%\n(n=", comma(SoLuongNgoaiLe), ")")),
            vjust = -0.3, size = 3.5, fontface = "bold") +
  scale_fill_manual(values = c("Không khuyến mãi" = "#78909C", "Có khuyến mãi" = "#E53935")) +
  scale_y_continuous(expand = expansion(mult = c(0, 0.2))) +
  labs(
    title    = "C3. Tỷ lệ Outlier: Có vs. Không Khuyến mãi",
    subtitle = "Ngày khuyến mãi thường tạo ra nhiều doanh số bất thường hơn",
    x = NULL, y = "% Outlier"
  ) +
  GiaoDienRossmann +
  theme(legend.position = "none")

# === Ghép 3 panel thành 1 hình ===
BieuDoTongHopC <- grid.arrange(
  BieuDoC1,
  arrangeGrob(BieuDoC2, BieuDoC3, ncol = 2, widths = c(2, 1)),
  nrow = 2, heights = c(1, 1),
  top = grid::textGrob(
    "Phân tích Giá trị Ngoại lệ (Outlier Analysis) — Rossmann 2014–2015",
    gp = grid::gpar(fontface = "bold", fontsize = 16)
  )
)

ggsave(here("output", "figures", "pC_outlier_analysis.png"), BieuDoTongHopC,
       width = 12, height = 10, dpi = 150)
```

**Nhận xét:** Các giá trị ngoại lệ doanh số không xuất phát từ lỗi kỹ thuật hay sai lệch dữ liệu mà phản ánh đúng thực tế kinh doanh vào những giai đoạn mua sắm đặc biệt.

- Giá trị ngoại lệ xuất phát tập trung chủ yếu vào mùa cao điểm Giáng sinh **tháng 12** khi doanh thu tăng vọt gấp **2** đến **3 lần** ngày thường.
- Những ngày chạy chương trình khuyến mãi thu hút lượng khách đột biến cũng tạo ra các giá trị doanh thu ngoại lệ.
- Các phân khúc cửa hàng lớn như **Type B** có tần suất xuất hiện ngoại lệ cao hơn hẳn do biến động lượng khách vãng lai.

Việc gắn cờ và giữ lại các giá trị ngoại lệ này giúp bảo toàn những thông tin thị trường quan trọng. Chúng đóng góp giá trị lớn cho các mô hình phân tích dự báo doanh số tiếp theo của chuỗi cửa hàng Rossmann.
