---
title: "Trực quan hóa dữ liệu Rossmann Store Sales"
author: "Gia Hân"
date: "`r Sys.Date()`"
output: 
  html_document:
    toc: true
    toc_float: true
    theme: flatly
---

```{r setup, include=FALSE}
knitr::opts_chunk$set(
  echo = TRUE,
  message = FALSE,
  warning = FALSE,
  fig.align = "center",
  fig.width = 10,
  fig.height = 5
)
```

```{r load-env}
library(dplyr)
library(ggplot2)
library(tidyverse)
library(ggcorrplot)
library(plotly)
library(scales)
library(gridExtra)
library(lubridate)
library(ggridges)
library(here)

DuLieu <- readRDS(here("data", "processed", "df_clean.rds"))

GiaoDienRossmann <- theme_minimal(base_size = 12) +
  theme(
    plot.title    = element_text(face = "bold", size = 14, hjust = 0.5),
    plot.subtitle = element_text(size = 11.5, hjust = 0.5, color = "#263238", face = "italic"),
    legend.position = "right",
    panel.grid.minor = element_blank()
  )

MauCuaHang <- c("a" = "#2196F3", "b" = "#E53935", "c" = "#4CAF50", "d" = "#FF9800")
MauKhuyenMai <- c("0" = "#90A4AE", "1" = "#E53935")
```


# 📊 Biểu đồ Cơ bản


### 📍 Biểu đồ 1: Xu hướng Doanh số Trung bình theo Tháng

```{r plot-1}
DoanhThuTBTheoThang <- DuLieu %>%
  mutate(Thang = floor_date(date, "month")) %>%
  group_by(Thang) %>%
  summarise(DoanhThuTrungBinh = mean(sales), .groups = "drop")

BieuDo1 <- ggplot(DoanhThuTBTheoThang, aes(x = Thang, y = DoanhThuTrungBinh)) +
  geom_line(color = "#2196F3", linewidth = 1) +
  geom_point(color = "#E53935", size = 3) +
  geom_text(aes(label = comma(round(DoanhThuTrungBinh))), vjust = -1, size = 3.5, fontface = "bold") +
  labs(
    title    = "Xu hướng doanh số trung bình theo tháng",
    subtitle = "Store 1–50 | 08/2014 – 07/2015",
    x = "Tháng", y = "Doanh số trung bình (EUR)"
  ) +
  scale_x_date(date_labels = "%m/%Y", date_breaks = "1 month") +
  scale_y_continuous(labels = comma, expand = expansion(mult = c(0.1, 0.15))) +
  GiaoDienRossmann

print(BieuDo1)
ggsave(here("output", "figures", "p1_monthly_trend.png"), BieuDo1,
       width = 10, height = 5, dpi = 150)
```

**Nhận xét:**

- **Dữ liệu sử dụng:** `date`, `sales`.
- **Mục đích:** Theo dõi xu hướng biến động của doanh số trung bình qua các tháng để nhận diện các giai đoạn tăng trưởng cao điểm hoặc suy thoái mang tính chu kỳ.

**Giai đoạn Ổn định ban đầu (08/2014 – 10/2014):** 

- Doanh số trung bình tháng duy trì quanh mức **$6.486$ EUR (tháng 8)** and **$6.527$ EUR (tháng 9)**, sau đó hơi chùng nhẹ xuống mức thấp nhất giai đoạn Thu - Đông vào **tháng 10 ở ngưỡng $6.448$ EUR**.
- **Nguyên nhân** người tiêu dùng chỉ mua các nhu yếu phẩm hằng ngày không có cú hích thương mại nào. Riêng sự sụt giảm vào tháng 10 chủ yếu do ảnh hưởng từ **ngày lễ quốc gia Đức (Ngày Thống nhất Đất nước 03/10)**, khiến hầu hết các cửa hàng phải đóng cửa hoặc hạn chế giờ hoạt động.

**Giai đoạn Tăng trưởng cao điểm (11/2014 – 12/2014):**

- Doanh số trung bình tháng 11 tăng lên **$7.262$ EUR** và đạt đỉnh cao nhất toàn niên vào **tháng 12/2014 với $8.262$ EUR/tháng**. 
- **Nguyên nhân:** châu Âu bước vào mùa mua sắm lớn nhất năm trước thềm Lễ Giáng Sinh và Chào năm mới. Người dân có nhu cầu tích trữ cực kỳ cao, kết hợp với các khoản chi trả thưởng cuối năm từ các doanh nghiệp cùng hàng loạt chiến dịch kích cầu dồn dập (Black Friday, Giáng Sinh) 

**Giai đoạn Suy thoái sau lễ (01/2015 – 02/2015):**

- **Tháng 1/2015 giảm xuống $6.546$ EUR** và chính thức chạm đáy xu hướng của cả năm vào tháng 02/2015
- **Nguyên nhân** hiện tượng "kiệt quệ sau lễ hội". Người tiêu dùng bắt buộc phải thắt chặt chi tiêu để tái cân đối ngân sách. Hơn nữa, tháng 1 và tháng 2 tại Đức luôn là thời điểm mùa đông khắc nghiệt nhất khiến người dân hạn chế ra đường.

**Giai đoạn Hồi phục và Bão hòa (03/2015 – 07/2015):**

- **Từ tháng 3/2015**, đường xu hướng uốn cong đi lên lại nhờ hiệu ứng Lễ Phục Sinh và đạt đỉnh nhẹ mùa hè vào **tháng 4 với $7.015$ EUR**. Sau đó, đường biểu đồ chuyển sang trạng thái đi ngang phẳng ổn định từ tháng 5 đến tháng 7 trong phạm vi hẹp 
- **Nguyên nhân:** nhờ sự xuất hiện của Lễ Phục Sinh vào mùa xuân – mùa mua sắm lớn thứ hai trong năm tại Đức, làm sống dậy nhu cầu mua bánh kẹo, đồ trang trí và mỹ phẩm. Khi bước sang các tháng hè (tháng 5, 6, 7), sức mua đi vào trạng thái bão hòa ổn định

---

### 📍 Biểu đồ 2: Tác động của Ngày lễ và Kỳ nghỉ học đến Doanh số

```{r plot-2}
DuLieuNgayLe <- DuLieu %>%
  mutate(LoaiNgay = case_when(
      state_holiday != "none" ~ "Ngày lễ quốc gia (State Holiday)",
      school_holiday == "1"   ~ "Kỳ nghỉ học (School Holiday)",
      TRUE                    ~ "Ngày thường (Normal Day)")
  )

BieuDo2_gg <- ggplot(DuLieuNgayLe, aes(x = LoaiNgay, y = sales, fill = LoaiNgay,
    text = paste0("<b>Loại ngày:</b> ", LoaiNgay, "<br>",
                  "<b>Doanh số:</b> ", comma(round(sales)), " EUR")
  )) +
  geom_boxplot(outlier.colour = "#e74c3c", outlier.shape = 1, outlier.alpha = 0.1, lwd = 0.5) +
  scale_fill_manual(values = c(
    "Ngày lễ quốc gia (State Holiday)" = "#E53935",
    "Kỳ nghỉ học (School Holiday)" = "#FF9800",
    "Ngày thường (Normal Day)" = "#90A4AE"
  )) +
  scale_y_continuous(labels = comma) +
  labs(
    title = "Tác động của ngày lễ và kỳ nghỉ học đến doanh số",
    x = "Loại hình ngày", 
    y = "Doanh số bán hàng ngày (EUR)"
  ) +
  GiaoDienRossmann +
  theme(legend.position = "none")

BieuDo2 <- ggplotly(BieuDo2_gg, tooltip = "text") %>% 
  layout(showlegend = FALSE)

BieuDo2
```

**Nhận xét:**

- **Dữ liệu sử dụng:** `state_holiday`, `school_holiday`, `sales`.
- **Mục đích:** Đánh giá mức độ ảnh hưởng của các ngày lễ quốc gia và kỳ nghỉ học lên doanh số bán hàng hàng ngày của Rossmann so với các ngày thường.

**Hiếu suất bán hàng trong các ngày đặc biệt**

- **Ngày thường (Normal Day):** Đạt mức doanh số trung vị ổn định khoảng **6.200 EUR/ngày**. Đây là mức doanh thu cơ sở phản ánh nhu cầu sinh hoạt thiết yếu hàng ngày của người tiêu dùng nội đô tại Đức.
- **Kỳ nghỉ học (School Holiday):** Doanh số trung vị tăng lên khoảng **6.800 EUR/ngày** (tăng trưởng khoảng **10%** so với ngày thường). Điều này cho thấy khi học sinh được nghỉ, các gia đình có xu hướng mua sắm nhiều hơn để chuẩn bị cho các chuyến du lịch hoặc hoạt động giải trí.
- **Ngày lễ quốc gia (State Holiday):** Do quy định đóng cửa nghiêm ngặt của luật Ladenschlussgesetz tại Đức, hầu hết các cửa hàng phải đóng cửa. Tuy nhiên, đối với một số ít cửa hàng được phép mở cửa (như tại các nhà ga hoặc sân bay), doanh số trung vị ghi nhận mức sụt giảm mạnh xuống chỉ còn khoảng **2.500 EUR/ngày**, phản ánh sự hạn chế về thời gian vận hành và lượng khách di chuyển.

**Ý nghĩa vĩ mô và sự phân bố giá trị ngoại lệ**

- Đồ thị ghi nhận số lượng giá trị ngoại lệ (outliers) vọt lên rất cao vượt ngưỡng **12.000 đến 18.000 EUR/ngày** xuất hiện nhiều nhất ở nhóm ngày thường và kỳ nghỉ học.Những ngày doanh số tăng đột biến (outliers) này không phải là lỗi nhập liệu, mà nó phản ánh nhu cầu mua sắm thực tế cực kỳ mạnh mẽ và bền vững của người dân Đức nhờ nền kinh tế ổn định.

---

### 📍 Biểu đồ 3: Ma trận Tương quan

```{r plot-3}
DuLieuSo <- DuLieu %>%
  select(sales, customers, competition_distance, sales_per_customer,
         month, week_of_year, is_weekend) %>%
  mutate(across(everything(), as.numeric)) %>%
  rename(
    "Doanh số" = sales,
    "Khách hàng" = customers,
    "Khoảng cách đối thủ" = competition_distance,
    "Doanh số/Khách" = sales_per_customer,
    "Tháng" = month,
    "Tuần trong năm" = week_of_year,
    "Cuối tuần" = is_weekend
  )

MaTranTuongQuan <- cor(DuLieuSo, use = "complete.obs")

BieuDo3 <- ggcorrplot(MaTranTuongQuan,
                  type   = "lower",
                  lab    = TRUE,
                  lab_size = 3.5,
                  colors = c("#E53935", "white", "#1E88E5"),
                  title  = "Ma trận tương quan") +
  GiaoDienRossmann +
  theme(
    axis.text.x = element_text(angle = 45, vjust = 1, hjust = 1, size = 10),
    axis.text.y = element_text(size = 10)
  )

print(BieuDo3)
ggsave(here("output", "figures", "p3_correlation.png"), BieuDo3,
       width = 10, height = 5, dpi = 150)
```

**Nhận xét:**

- **Dữ liệu sử dụng:** `sales`, `customers`, `competition_distance`, `sales_per_customer`, `month`, `week_of_year`, `is_weekend`.
- **Mục đích:** Phân tích mối liên hệ tương quan tuyến tính giữa doanh số với các yếu tố hoạt động, thời gian và đối thủ cạnh tranh để tìm ra các biến số có tầm ảnh hưởng lớn nhất.

*Phân tích chi tiết:*
Phân tích ma trận tương quan chỉ ra các mối liên hệ quan trọng giữa doanh số và các biến số kinh doanh khác.

- Hệ số tương quan dương rất cao đạt mức **0,89** giữa doanh số và lượng khách hàng khẳng định việc thu hút lượt khách ghé thăm cửa hàng là yếu tố quyết định hàng đầu đến doanh số bán lẻ.
- Khoảng cách tới các đối thủ cạnh tranh có hệ số tương quan gần bằng **0** chứng tỏ khoảng cách địa lý không còn ảnh hưởng đáng kể đến hiệu quả kinh doanh của chuỗi.
- Biến số cuối tuần cho thấy mối tương quan âm nhẹ do tác động trực tiếp từ quy định đóng cửa hệ thống vào ngày Chủ nhật.
- Biến Khách hàng và Doanh số/Khách bộc lộ xu hướng nghịch biến với hệ số đạt mốc $-0.24$. Nguyên nhân là do khi cửa hàng đông đúc, khách hàng có tâm lý mua nhanh các nhu yếu phẩm cần thiết rồi thanh toán ngay để tránh chờ đợi khiến giá trị trên mỗi đơn hàng giảm xuống.

Thực trạng này phản ánh sự bão hòa của thị trường drugstore tại Đức giai đoạn **2014–2015** khi các thương hiệu lớn phân bố với mật độ dày đặc trung bình từ **3** đến **5** cửa hàng trong bán kính **2km** làm tiêu biến lợi thế cạnh tranh về mặt vị trí đơn thuần.

---


# 🚀 Biểu đồ Nâng cao

### 📍 Biểu đồ 4: Hiệu quả Khuyến mãi theo Ngày trong tuần

```{r plot-4, fig.width=11, fig.height=6}
DuLieuKhongKM <- DuLieu %>%
  filter(day_of_week != 7) %>%
  filter(promo == 0) %>%
  group_by(day_of_week) %>%
  summarise(KhongKM = mean(sales), .groups = "drop")

DuLieuCoKM <- DuLieu %>%
  filter(day_of_week != 7) %>%
  filter(promo == 1) %>%
  group_by(day_of_week) %>%
  summarise(CoKM = mean(sales), .groups = "drop")

DoanhThuTheoNgayKhuyenMai <- inner_join(DuLieuKhongKM, DuLieuCoKM, by = "day_of_week")

DoanhThuTheoNgayKhuyenMai <- DoanhThuTheoNgayKhuyenMai %>%
  mutate(
    NhanNgay = factor(day_of_week, levels = 6:1,
                      labels = c("Thứ 7", "Thứ 6", "Thứ 5", "Thứ 4", "Thứ 3", "Thứ 2"))
  )

BieuDo4 <- ggplot(DoanhThuTheoNgayKhuyenMai) +
  geom_segment(aes(x = KhongKM, xend = CoKM, y = NhanNgay, yend = NhanNgay),
               color = "#CFD8DC", linewidth = 1.2) +
  geom_point(aes(x = KhongKM, y = NhanNgay, color = "Không khuyến mãi"), size = 4) +
  geom_point(aes(x = CoKM, y = NhanNgay, color = "Có khuyến mãi"), size = 4) +
  scale_x_continuous(labels = comma) +
  scale_color_manual(
    values = c("Không khuyến mãi" = "#78909C", "Có khuyến mãi" = "#E53935"),
    name = "Chiến dịch"
  ) +
  labs(
    title    = "Hiệu quả khuyến mãi theo ngày trong tuần",
    subtitle = "Khoảng cách biểu diễn chênh lệch doanh số trung bình giữa ngày thường và ngày khuyến mãi",
    x = "Doanh số trung bình hàng ngày (EUR)", y = NULL
  ) +
  GiaoDienRossmann

print(BieuDo4)
ggsave(here("output", "figures", "p4_dumbbell.png"), BieuDo4,
       width = 11, height = 6, dpi = 150)
```

**Nhận xét:**

- **Dữ liệu sử dụng:** `day_of_week`, `promo`, `sales`.
- **Mục đích:** Đo lường và so sánh hiệu quả tăng trưởng doanh thu do khuyến mãi mang lại giữa các ngày trong tuần (từ Thứ Hai đến Thứ Bảy), giúp định hình chiến lược phân bổ ngân sách marketing tối ưu.

*Phân tích chi tiết:*
Khuyến mãi mang lại hiệu quả tăng trưởng doanh số trên tất cả các ngày mở cửa, nhưng mức độ tác động **không đồng đều** giữa các ngày trong tuần:

- **Thứ Hai** ghi nhận mức tăng cao nhất trong tuần. Đây là ngày các chương trình khuyến mãi mới chính thức có hiệu lực nên kích thích tâm lý khách hàng "đi sớm để mua được giá tốt", đẩy doanh số vọt lên mạnh mẽ nhất.
- Mức tăng trưởng nhờ khuyến mãi **giảm dần** từ Thứ Ba đến Thứ Sáu khi sức hấp dẫn của chương trình ưu đãi đầu tuần dần phai nhạt, khách hàng đã mua phần lớn nhu yếu phẩm trong những ngày đầu.
- **Thứ Bảy** là ngày khuyến mãi kém hiệu quả nhất, vì lượng khách ghé thăm vào cuối tuần vốn đã thấp do thói quen nghỉ ngơi của người dân Đức, dẫn đến hiệu ứng kích cầu bị hạn chế đáng kể.

Phát hiện này gợi ý rằng Rossmann nên **tập trung ngân sách khuyến mãi vào đầu tuần** (Thứ Hai đến Thứ Tư) để tối ưu hóa tỷ suất lợi nhuận trên chi phí marketing.

---

### 📍 Biểu đồ 5: Chi tiêu Trung bình mỗi Khách hàng theo Cơ cấu Sản phẩm

```{r plot-5, fig.width=11, fig.height=7}
DuLieuChiTieu <- DuLieu %>%
  mutate(
    NhanCoCau = ifelse(assortment == "a", "Basic\n(Cơ bản)", "Extended\n(Mở rộng)"),
    NhanLoaiCuaHang = case_when(
      store_type == "a" ~ "Type A (Phổ thông)",
      store_type == "c" ~ "Type C (Nhỏ ngoại ô)",
      store_type == "d" ~ "Type D (Flagship)",
      TRUE ~ as.character(store_type)
    )
  )

BieuDo5 <- ggplot(DuLieuChiTieu, aes(x = NhanCoCau, y = sales_per_customer, fill = NhanCoCau)) +
  geom_boxplot(alpha = 0.7, outlier.alpha = 0.08, outlier.size = 0.5, lwd = 0.5) +
  facet_wrap(~NhanLoaiCuaHang) +
  scale_fill_manual(values = c("Basic\n(Cơ bản)" = "#1E88E5", "Extended\n(Mở rộng)" = "#E53935")) +
  scale_y_continuous(labels = comma) +
  labs(
    title    = "Chi tiêu trung bình mỗi khách hàng theo cơ cấu sản phẩm",
    subtitle = "Phân phối chi tiêu trung bình trên mỗi khách hàng theo loại hình cửa hàng",
    x = "Cơ cấu sản phẩm (Assortment)", y = "Chi tiêu TB / Khách (EUR)",
    fill = "Cơ cấu sản phẩm"
  ) +
  GiaoDienRossmann +
  theme(
    legend.position = "none",
    strip.text = element_text(face = "bold", size = 11)
  )

print(BieuDo5)
ggsave(here("output", "figures", "p5_spc_boxplot.png"), BieuDo5,
       width = 11, height = 7, dpi = 150)
```

**Nhận xét:**

- **Dữ liệu sử dụng:** `assortment`, `store_type`, `sales_per_customer`.
- **Mục đích:** So sánh chi tiêu trung bình trên mỗi khách hàng giữa các loại danh mục sản phẩm (Basic vs Extended) ở các nhóm loại cửa hàng khác nhau nhằm đánh giá hiệu quả của chiến lược mở rộng danh mục hàng hóa.

*Phân tích chi tiết:*

- **Cửa hàng Extended (Mở rộng) giúp khách chi tiêu nhiều hơn đáng kể** so với cửa hàng Basic trên tất cả các phân khúc cửa hàng. Sự đa dạng sản phẩm kích thích khách hàng mua sắm nhiều hơn các mặt hàng ngoài danh sách dự kiến (hành vi mua sắm ngẫu hứng).
- **Cửa hàng Type D (Flagship) với cơ cấu Extended** đạt giá trị chi tiêu/khách cao nhất toàn hệ thống. Không gian rộng rãi kết hợp danh mục phong phú tạo trải nghiệm mua sắm lý tưởng, khuyến khích khách dành nhiều thời gian và ngân sách hơn.
- **Cửa hàng Type A (Phổ thông) (8,6 EUR so với 9,5 EUR)** ghi nhận mức chi tiêu/khách thấp nhất. Đây là mô hình phục vụ nhu cầu mua nhanh các nhu yếu phẩm thiết yếu, khách hàng có tâm lý "vào mua rồi ra" nên giá trị đơn hàng nhỏ.
- Sự chênh lệch giữa Basic và Extended ở nhóm **Type C (Nhỏ ngoại ô)** đặc biệt lớn, gợi ý rằng việc mở rộng danh mục tại các cửa hàng ngoại ô có thể là đòn bẩy hiệu quả nhất để tăng doanh thu mà không cần tăng lượng khách.

---

### 📍 Biểu đồ 6: Ảnh hưởng của Thời gian Đối thủ Cạnh tranh đến Doanh số

```{r plot-6, fig.width=11, fig.height=6}
DuLieuCanhTranh <- DuLieu %>%
  mutate(
    NhomCanhTranh = case_when(
      has_competition == 0 ~ "Không có đối thủ",
      competition_open_months <= 12 ~ "≤ 1 năm",
      competition_open_months <= 36 ~ "1–3 năm",
      competition_open_months <= 60 ~ "3–5 năm",
      competition_open_months <= 120 ~ "5–10 năm",
      TRUE ~ "> 10 năm"
    ),
    NhomCanhTranh = factor(NhomCanhTranh, levels = c(
      "Không có đối thủ", "≤ 1 năm", "1–3 năm", "3–5 năm", "5–10 năm", "> 10 năm"
    ))
  )

ThongKeCanhTranh <- DuLieuCanhTranh %>%
  group_by(NhomCanhTranh) %>%
  summarise(
    DoanhThuTB = mean(sales),
    SaiSoChuan = sd(sales) / sqrt(n()),
    SoLuong    = n(),
    .groups = "drop"
  )

MauCanhTranh <- c("Không có đối thủ" = "#4CAF50",
                   "≤ 1 năm" = "#FFC107", "1–3 năm" = "#FF9800",
                   "3–5 năm" = "#F44336", "5–10 năm" = "#9C27B0", "> 10 năm" = "#3F51B5")

BieuDo6 <- ggplot(ThongKeCanhTranh, aes(x = NhomCanhTranh, y = DoanhThuTB, fill = NhomCanhTranh)) +
  geom_col(alpha = 0.85, width = 0.65) +
  geom_text(aes(label = comma(round(DoanhThuTB))), vjust = -0.5, size = 3.5, fontface = "bold") +
  scale_fill_manual(values = MauCanhTranh) +
  scale_y_continuous(labels = comma, expand = expansion(mult = c(0, 0.15))) +
  labs(
    title    = "Ảnh hưởng của thời gian đối thủ cạnh tranh đến doanh số",
    subtitle = "Doanh số trung bình theo thời gian hoạt động của đối thủ cạnh tranh",
    x = "Thời gian đối thủ đã hoạt động", 
    y = "Doanh số trung bình (EUR/ngày)",
    fill = NULL
  ) +
  GiaoDienRossmann +
  theme(legend.position = "none")

print(BieuDo6)
ggsave(here("output", "figures", "p6_competition_duration.png"), BieuDo6, width = 11, height = 6, dpi = 150)
```

**Nhận xét:**

- **Dữ liệu sử dụng:** `has_competition`, `competition_open_months`, `sales`.
- **Mục đích:** Đánh giá mức độ ảnh hưởng của thời gian hoạt động của đối thủ cạnh tranh lên doanh thu trung bình hàng ngày của Rossmann để từ đó xây dựng chiến lược ứng phó phù hợp theo từng giai đoạn cạnh tranh.

*Phân tích chi tiết:*
Phân tích tác động của thời gian cạnh tranh cho thấy sự thích ứng đặc biệt của chuỗi Rossmann trong môi trường cạnh tranh khốc liệt:

- **Cửa hàng không có đối thủ gần** đạt mức doanh số cao nhất hệ thống **$6.947$ EUR/ ngày**, xác nhận lợi thế độc quyền khu vực vẫn là yếu tố quan trọng dù hệ số tương quan tổng thể thấp.
- **Giai đoạn đối thủ mới mở (dưới 1 năm)**: thấp nhất chỉ đạt khoảng hơn **$5.500$ EUR/ngày**. Nguyên nhân là do khi đối thủ mới khai trương trong vòng 1 năm đầu, họ thường tung ra nhiều chương trình khuyến mãi và giảm giá mạnh để thu hút khách hàng, khiến Rossmann bị chia sẻ một phần lưu lượng khách và sụt giảm doanh thu tạm thời.
- **Giai đoạn 1–5 năm**: Doanh số bắt đầu phục hồi và ổn định trở lại. Điều này cho thấy Rossmann có khả năng giữ chân khách hàng trung thành nhờ chất lượng dịch vụ, giá cả cạnh tranh và mạng lưới khuyến mãi mạnh mẽ.
- **Đối thủ hoạt động trên 10 năm**: Doanh số đạt mức cao nhất  **$9.041$ EUR/ ngày**, phản ánh hiện tượng "cạnh tranh cộng sinh". Khi nhiều cửa hàng bán lẻ tập trung trong cùng khu vực trong thời gian dài, chúng cùng thu hút lưu lượng khách hàng lớn hơn cho toàn bộ khu vực thương mại.

Phát hiện này gợi ý rằng Rossmann **không cần lo ngại** khi đối thủ mở cửa hàng gần, mà nên tập trung vào việc duy trì chất lượng dịch vụ và chiến lược khuyến mãi để giữ chân khách hàng trong giai đoạn 1–2 năm đầu tiên sau khi đối thủ xuất hiện.

---

### 📍 Biểu đồ 7: Hiệu ứng Cộng hưởng giữa Khuyến mãi Định kỳ và Khuyến mãi Dài hạn

```{r plot-7, fig.width=11, fig.height=6}
DuLieuKhuyenMai <- DuLieu %>%
  mutate(
    TrangThaiKM = case_when(
      promo == 0 & promo2 == 0 ~ "Không KM",
      promo == 0 & promo2 == 1 ~ "Chỉ Promo2 (Dài hạn)",
      promo == 1 & promo2 == 0 ~ "Chỉ Promo (Ngắn hạn)",
      promo == 1 & promo2 == 1 ~ "Cộng hưởng cả hai",
      TRUE ~ "Khác"
    ),
    TrangThaiKM = factor(TrangThaiKM, levels = c(
      "Không KM", "Chỉ Promo2 (Dài hạn)", "Chỉ Promo (Ngắn hạn)", "Cộng hưởng cả hai"
    ))
  )

ThongKeKhuyenMai <- DuLieuKhuyenMai %>%
  group_by(TrangThaiKM, store_type) %>%
  summarise(
    DoanhThuTB = mean(sales),
    DoLechChuan = sd(sales),
    SoLuong = n(),
    SaiSoChuan = DoLechChuan / sqrt(SoLuong),
    .groups = "drop"
  ) %>%
  mutate(
    NhanLoaiCuaHang = case_when(
      store_type == "a" ~ "Type A (Phổ thông)",
      store_type == "c" ~ "Type C (Nhỏ ngoại ô)",
      store_type == "d" ~ "Type D (Flagship)",
      TRUE ~ as.character(store_type)
    )
  )

BieuDo7 <- ggplot(ThongKeKhuyenMai, aes(x = TrangThaiKM, y = DoanhThuTB, fill = TrangThaiKM)) +
  geom_col(alpha = 0.85, width = 0.65) +
  geom_errorbar(aes(ymin = DoanhThuTB - SaiSoChuan, ymax = DoanhThuTB + SaiSoChuan),
                width = 0.2, linewidth = 0.5, color = "grey30") +
  facet_wrap(~NhanLoaiCuaHang, scales = "free_y") +
  scale_fill_manual(values = c(
    "Không KM" = "#90A4AE",
    "Chỉ Promo2 (Dài hạn)" = "#FF9800",
    "Chỉ Promo (Ngắn hạn)" = "#2196F3",
    "Cộng hưởng cả hai" = "#E53935"
  )) +
  scale_y_continuous(labels = comma) +
  labs(
    title    = "Hiệu ứng cộng hưởng giữa khuyến mãi định kỳ và khuyến mãi dài hạn",
    subtitle = "Doanh số trung bình hàng ngày (±1 SE) theo loại hình cửa hàng",
    x = "Trạng thái chiến dịch khuyến mãi",
    y = "Doanh số trung bình hàng ngày (EUR)",
    fill = "Chiến dịch"
  ) +
  GiaoDienRossmann +
  theme(
    legend.position = "none",
    axis.text.x = element_text(angle = 30, vjust = 1, hjust = 1, size = 9),
    strip.text = element_text(face = "bold", size = 11)
  )

print(BieuDo7)
ggsave(here("output", "figures", "p7_promo_interaction.png"), BieuDo7,
       width = 11, height = 6, dpi = 150)
```

**Nhận xét:**

- **Dữ liệu sử dụng:** `promo`, `promo2`, `store_type`, `sales`.
- **Mục đích:** Phân tích mối tương tác và hiệu quả cộng hưởng giữa chiến dịch khuyến mãi ngắn hạn và khuyến mãi dài hạn để định hình chiến lược marketing đa kênh hiệu quả.

*Phân tích chi tiết:*
Biểu đồ tương tác giữa khuyến mãi định kỳ (`promo`) và khuyến mãi dài hạn (`promo2`) cung cấp góc nhìn sâu sắc về hiệu quả thực tế của các chiến dịch marketing tại Rossmann:

- **Khuyến mãi ngắn hạn định kỳ (Promo) đóng vai trò kích cầu chủ đạo**: Trên tất cả các loại hình cửa hàng, việc chỉ áp dụng khuyến mãi ngắn hạn luôn mang lại mức tăng trưởng doanh số vượt trội so với khi không chạy khuyến mãi hay chỉ chạy khuyến mãi dài hạn Promo2.
- **Promo2 (Khuyến mãi dài hạn liên tục) có hiệu suất kém hơn**: Đáng chú ý, các cửa hàng chỉ chạy Promo2 ghi nhận mức doanh thu tăng trưởng rất thấp, thậm chí ở nhóm cửa hàng **Type A** và **Type D**, mức tăng này gần như không đáng kể so với nhóm ngày thường không có khuyến mãi. Điều này chỉ ra rằng các chương trình khách hàng thân thiết hay phát coupon dài hạn của Promo2 có thể đã bị bão hòa, kém hấp dẫn hoặc không tạo ra tính khẩn cấp để kích thích khách hàng mua sắm ngay lập tức.
- **Có hiệu ứng cộng hưởng nhẹ nhưng không đột biến**: Khi kết hợp cả hai chiến dịch, doanh số có xu hướng tăng nhẹ so với việc chỉ chạy Promo ở nhóm **Type A** và **Type D**. Tuy nhiên, mức tăng thêm này là tương đối nhỏ và không tạo ra cú hích lớn, cảnh báo rằng chi phí vận hành song song cả 2 chương trình cần được tối ưu hóa để tránh lãng phí ngân sách marketing.

---

### 📍 Biểu đồ 8: Phân tích Phân bố Giá trị Ngoại lệ

#### Biểu đồ 8A: Phân phối Doanh số: Bình thường vs Ngoại lệ theo Loại cửa hàng

```{r plot-8a}
DuLieuGanNhanNgoaiLe <- DuLieu %>%
  mutate(NhanNgoaiLe = ifelse(is_outlier, "Ngoại lệ (Outlier)", "Bình thường (Normal)"))

BieuDo8A <- ggplot(DuLieuGanNhanNgoaiLe, aes(x = store_type, y = sales, fill = NhanNgoaiLe)) +
  geom_boxplot(alpha = 0.7, outlier.size = 0.5, outlier.alpha = 0.3) +
  scale_fill_manual(values = c("Bình thường (Normal)" = "#1E88E5", "Ngoại lệ (Outlier)" = "#E53935")) +
  scale_x_discrete(labels = c("a" = "Type A", "b" = "Type B", "c" = "Type C", "d" = "Type D")) +
  scale_y_continuous(labels = comma) +
  labs(
    title    = "Biểu đồ 8A: Phân phối doanh số giữa ngày bình thường và ngày ngoại lệ",
    subtitle = "Outlier flag được tính bằng IQR theo từng cửa hàng (tập train)",
    x = "Loại cửa hàng", y = "Doanh số (EUR)", fill = NULL
  ) +
  GiaoDienRossmann +
  theme(legend.position = "right")

print(BieuDo8A)
ggsave(here("output", "figures", "p8a_outlier_distribution.png"), BieuDo8A,
       width = 10, height = 5, dpi = 150)
```

**Nhận xét Biểu đồ 8A:**

- **Dữ liệu sử dụng:** `store_type`, `sales`, `is_outlier`.
- **Mục đích:** Khảo sát và so sánh phân phối doanh thu giữa các ngày bình thường và ngày ngoại lệ theo từng loại hình cửa hàng nhằm nhận diện đặc thù hoạt động của từng nhóm.

*Phân tích chi tiết:*

Cả ba loại cửa hàng đều cho thấy sự phân tách rõ rệt giữa hai nhóm.

- **Type A (Phổ thông)** có doanh thu ngày thường ổn định nhất **~6.500 EUR** nhưng biên độ
bùng nổ lớn nhất khi vào cao điểm **~13.500 EUR** cho thấy loại cửa hàng này rất nhạy cảm
với các yếu tố kích cầu bên ngoài như khuyến mãi và mùa lễ.

- **Type C (Nhỏ ngoại ô)** có nền doanh thu ngày thường cao nhất trong ba loại **~7.500 EUR**,
phản ánh tập khách hàng trung thành mua sắm đều đặn. Mức bùng nổ khi ngoại lệ **~12.000 EUR**
thấp hơn tương đối, cho thấy Type C tăng trưởng bền vững hơn là đột biến.

- **Type D (Flagship)** có doanh thu ngày thường khiêm tốn **~6.500 EUR** nhưng đỉnh ngoại lệ
cao nhất toàn hệ thống **hơn 20.000 EUR** cho thấy Type D không mạnh ở sự ổn định hàng ngày
mà nổi bật ở khả năng xử lý lượng khách cực lớn trong các dịp đặc biệt nhờ quy mô và danh
mục sản phẩm phong phú **vượt ngưỡng 15.000 EUR đến 25.000 EUR**, thể hiện sức mua tăng vọt đột biến vào các ngày đặc biệt.

*Đề xuất:*

**Type A:** Tăng cường khuyến mãi và dự trữ hàng vào các dịp cao điểm — đây là nhóm có phản ứng mạnh nhất với kích cầu bên ngoài.
**Type C:** Đầu tư vào chương trình khách hàng thân thiết (tích điểm, thẻ thành viên) để duy trì nền doanh thu ổn định vốn là lợi thế cạnh tranh của nhóm này.
**Type D:** Chuẩn bị năng lực vận hành (nhân sự, tồn kho) cho các ngày đỉnh để khai thác triệt để tiềm năng doanh thu cao nhất hệ thống.
---

#### Biểu đồ 8B: Tỷ lệ Outlier theo Tháng

```{r plot-8b}
TyLeNgoaiLeTheoThang <- DuLieu %>%
  group_by(month) %>%
  summarise(
    TongSoLuong   = n(),
    SoLuongNgoaiLe = sum(is_outlier, na.rm = TRUE),
    PhanTramNgoaiLe       = round(SoLuongNgoaiLe / TongSoLuong * 100, 1),
    .groups   = "drop"
  ) %>%
  mutate(
    NhanThang = factor(month, levels = 1:12,
                       labels = c("T1","T2","T3","T4","T5","T6","T7","T8","T9","T10","T11","T12")),
    TrenTrungBinh = PhanTramNgoaiLe > mean(PhanTramNgoaiLe)
  )

BieuDo8B <- ggplot(TyLeNgoaiLeTheoThang, aes(x = NhanThang, y = PhanTramNgoaiLe, fill = TrenTrungBinh)) +
  geom_col(alpha = 0.85, width = 0.7) +
  scale_fill_manual(values = c("FALSE" = "#64B5F6", "TRUE" = "#E53935"),
                    labels = c("Dưới TB", "Trên TB"), name = "So với trung bình") +
  labs(
    title    = "Biểu đồ 8B: Tỷ lệ outlier theo tháng",
    subtitle = "Tỷ lệ ngày có doanh số ngoại lệ theo từng tháng trong năm",
    x = "Tháng", y = "% Outlier"
  ) +
  GiaoDienRossmann

print(BieuDo8B)
ggsave(here("output", "figures", "p8b_outlier_month.png"), BieuDo8B,
       width = 10, height = 5, dpi = 150)
```

**Nhận xét Biểu đồ 8B:**

- **Dữ liệu sử dụng:** `month`, `is_outlier`.
- **Mục đích:** Theo dõi sự phân bố của các giao dịch ngoại lệ qua các tháng nhằm khẳng định tính chu kỳ mua sắm cao điểm trong năm của khách hàng.

*Phân tích chi tiết:*
Tỷ lệ giao dịch ngoại lệ có sự chênh lệch rõ rệt qua các tháng trong năm, thể hiện tính chu kỳ mua sắm mạnh mẽ:

- **Tháng 12** ghi nhận tỷ lệ ngoại lệ vượt trội cao nhất toàn năm (lên tới **14.2%**),cao hơn gấp 3–4 lần so với phần lớn các tháng còn lại. Nguyên nhân trực tiếp là do làn sóng mua sắm chuẩn bị cho kỳ nghỉ Lễ Giáng Sinh và đón năm mới thúc đẩy doanh số của hầu hết các cửa hàng tăng đột biến vượt khỏi giới hạn hoạt động bình thường.
- **Tháng 6 và Tháng 3** là hai tháng duy nhất khác cũng vượt mức trung bình, với tỷ lệ lần lượt khoảng **3% và 2%**. Tháng 3 tăng nhẹ nhờ hiệu ứng Lễ Phục Sinh, còn Tháng 6 có thể liên quan đến các đợt khuyến mãi hè và kỳ nghỉ học.
- **Tháng 10** gần như không có outlier vì đây là tháng chuyển mùa không có sự kiện tiêu dùng lớn, đồng thời bị ảnh hưởng bởi Ngày Thống nhất Đất nước (03/10) khiến nhiều cửa hàng đóng cửa.
- Các tháng còn lại đều dưới mức trung bình 

*Đề xuất:*
- Cần lập kế hoạch chuỗi cung ứng và nhân sự chủ động theo lịch, thay vì phản ứng bị động khi doanh số đột biến xảy ra.

---

### 📍 Biểu đồ 9: Toàn cảnh Hiệu suất 50 Cửa hàng Rossmann — Biểu đồ Bong bóng Đa chiều

```{r plot-9, fig.width=12, fig.height=7}
HoSoCuaHang <- DuLieu %>%
  group_by(store, store_type, assortment) %>%
  summarise(
    DoanhThuTB   = mean(sales),
    KhachHangTB  = mean(customers),
    ChiTieuTB    = mean(sales_per_customer),
    KhoangCachDoiThu = mean(competition_distance),
    .groups = "drop"
  ) %>%
  mutate(
    NhanLoaiCuaHang = case_when(
      store_type == "a" ~ "Type A (Phổ thông)",
      store_type == "c" ~ "Type C (Nhỏ ngoại ô)",
      store_type == "d" ~ "Type D (Flagship)",
      TRUE ~ as.character(store_type)
    ),
    NhanCoCau = ifelse(assortment == "a", "Basic (Cơ bản)", "Extended (Mở rộng)")
  )

BieuDo9 <- ggplot(HoSoCuaHang, aes(x = KhoangCachDoiThu, y = DoanhThuTB)) +
  geom_point(aes(size = KhachHangTB, fill = NhanCoCau),
             shape = 21, alpha = 0.75, color = "white", stroke = 0.8) +
  facet_wrap(~NhanLoaiCuaHang, scales = "free_x") +
  scale_size_continuous(
    range = c(4, 18),
    labels = comma,
    name = "Lượng khách TB/ngày"
  ) +
  scale_fill_manual(
    values = c("Basic (Cơ bản)" = "#1E88E5", "Extended (Mở rộng)" = "#E53935"),
    name = "Cơ cấu sản phẩm"
  ) +
  scale_x_continuous(labels = comma) +
  scale_y_continuous(labels = comma) +
  labs(
    title    = "Toàn cảnh hiệu suất 50 cửa hàng Rossmann",
    subtitle = "Kích thước = Lượng khách trung bình | Màu = Cơ cấu sản phẩm",
    x = "Khoảng cách đến đối thủ gần nhất (m)",
    y = "Doanh số trung bình hàng ngày (EUR)"
  ) +
  GiaoDienRossmann +
  theme(
    legend.position = "right",
    strip.text = element_text(face = "bold", size = 11)
  ) +
  guides(size = guide_legend(order = 1), fill = guide_legend(order = 2, override.aes = list(size = 6)))

print(BieuDo9)
ggsave(here("output", "figures", "p9_bubble_store_performance.png"), BieuDo9,
       width = 12, height = 7, dpi = 150)
```

**Nhận xét:**

- **Dữ liệu sử dụng:** `store`, `store_type`, `assortment`, `sales`, `customers`, `competition_distance`.
- **Mục đích:** Trực quan hóa bức tranh toàn cảnh đa chiều về mối quan hệ giữa doanh số, lượng khách, khoảng cách đối thủ và cơ cấu sản phẩm của 50 cửa hàng Rossmann, hỗ trợ xác định các nhóm cửa hàng hoạt động xuất sắc.

*Phân tích chi tiết:*

Biểu đồ bong bóng đa chiều cung cấp cái nhìn toàn cảnh về hiệu suất kinh doanh của 50 cửa hàng Rossmann trên nhiều khía cạnh cùng lúc:

- **Khoảng cách đối thủ không quyết định doanh số**: Các cửa hàng có đối thủ rất gần (dưới 500m) và rất xa (trên 10.000m) đều có thể đạt doanh số cao hoặc thấp. Điều này xác nhận kết luận từ ma trận tương quan: vị trí địa lý không còn là lợi thế cạnh tranh trong thị trường drugstore bão hòa tại Đức.
- **Cơ cấu sản phẩm Extended (đỏ) tạo lợi thế rõ rệt** ở nhóm cửa hàng **Type A** và **Type D**: Các cửa hàng có danh mục hàng hóa mở rộng thường nằm ở vùng doanh số cao hơn, cho thấy sự đa dạng sản phẩm giúp thu hút thêm khách hàng và tăng giá trị đơn hàng.
- **Cửa hàng Type C (Nhỏ ngoại ô)** dù quy mô khách thấp (bong bóng nhỏ) nhưng đạt doanh số ổn định nhờ tập khách hàng trung thành mua sắm nhu yếu phẩm bắt buộc hàng ngày.
- Các cửa hàng **"ngôi sao"** có bong bóng lớn (đông khách) kết hợp vùng doanh số cao — xuất hiện ở cả ba nhóm và đều thuộc danh mục Extended, khẳng định đây là mô hình vận hành hiệu quả nhất cần được ưu tiên nhân rộng.

*Đề xuất:*

- Rossmann không nên ưu tiên chiến lược mở cửa hàng mới dựa trên việc tránh xa đối thủ, mà thay vào đó cần tập trung vào hai đòn bẩy có tác động thực sự hơn: nâng cấp danh mục từ Basic lên Extended và tìm cách tăng lưu lượng khách trung bình mỗi ngày.
---

### 📍 Biểu đồ 11: Lollipop Chart — Xếp hạng Hiệu suất 50 Cửa hàng

```{r plot-11, fig.width=11, fig.height=10}
HieuSuatCuaHang <- DuLieu %>%
  group_by(store, store_type) %>%
  summarise(DoanhThuTB = mean(sales), .groups = "drop") %>%
  mutate(
    TrungBinhHeThong = mean(DoanhThuTB),
    ChenhLech = DoanhThuTB - TrungBinhHeThong,
    ViTri     = ifelse(ChenhLech >= 0, "Trên trung bình", "Dưới trung bình")
  )

BieuDo11 <- ggplot(HieuSuatCuaHang, aes(x = reorder(factor(store), ChenhLech), y = ChenhLech)) +
  geom_segment(aes(xend = factor(store), y = 0, yend = ChenhLech, color = ViTri), linewidth = 0.5) +
  geom_point(aes(color = ViTri), size = 2) +
  coord_flip() +
  scale_color_manual(values = c("Trên trung bình" = "#4CAF50", "Dưới trung bình" = "#E53935"), name = "Hiệu suất") +
  labs(
    title    = "Lollipop chart: xếp hạng 50 cửa hàng theo chênh lệch doanh số",
    subtitle = "So với trung bình hệ thống | Màu = Hiệu suất",
    x = "Mã cửa hàng (Store ID)", y = "Chênh lệch so với trung bình (EUR)"
  ) +
  GiaoDienRossmann +
  theme(
    axis.text.y = element_text(size = 6),
    legend.position = "right"
  )

print(BieuDo11)
ggsave(here("output", "figures", "p11_lollipop_ranking.png"), BieuDo11,
       width = 11, height = 10, dpi = 150)
```

**Nhận xét:**

- **Dữ liệu sử dụng:** `store`, `store_type`, `sales`.
- **Mục đích:** Xếp hạng và so sánh hiệu suất doanh thu của toàn bộ 50 cửa hàng so với mức trung bình hệ thống, đồng thời nhận diện mối liên hệ giữa loại hình cửa hàng và hiệu suất.

*Phân tích chi tiết:*
Lollipop Chart trực quan hóa khoảng cách hiệu suất giữa từng cửa hàng và mức trung bình toàn hệ thống:

- **Nhóm vượt trội (xanh lá):** Các cửa hàng nằm trên đường trung bình thường có đặc điểm chung là vị trí giao thông thuận lợi, danh mục sản phẩm mở rộng (Extended), hoặc ít chịu cạnh tranh trực tiếp. Đây là các "ngôi sao" cần được nghiên cứu để nhân rộng mô hình kinh doanh.
- **Nhóm dưới trung bình (đỏ):** Các cửa hàng hoạt động kém thường là cửa hàng nhỏ ngoại ô (Type C) với danh mục Basic, hoặc cửa hàng mới chịu áp lực cạnh tranh lớn.
- **Phân bố hiệu suất theo loại cửa hàng:** Các cửa hàng Type D (Flagship) hầu hết nằm ở nhóm vượt trội, trong khi Type C có phân bố trải đều ở cả hai phía.
- **Khoảng cách lớn nhất** giữa cửa hàng tốt nhất và kém nhất có thể lên tới vài nghìn EUR/ngày, cho thấy tiềm năng tối ưu hóa rất lớn nếu Rossmann có thể nâng hiệu suất các cửa hàng dưới trung bình lên gần mức trung bình hệ thống.

Phát hiện này gợi ý rằng Rossmann nên **phân loại cửa hàng thành các nhóm hiệu suất** và áp dụng chiến lược quản lý khác biệt: tập trung nguồn lực cải thiện nhóm dưới trung bình, đồng thời duy trì và nhân rộng mô hình từ nhóm vượt trội.
