---
title: "Trực quan hóa dữ liệu Rossmann Store Sales"
author: "Gia Hân"
date: "`r Sys.Date()`"
output: 
  html_document:
    toc: true
    toc_float: true
    theme: flatly
---

```{r setup, include=FALSE}
knitr::opts_chunk$set(
  echo = TRUE,
  message = FALSE,
  warning = FALSE,
  fig.align = "center",
  fig.width = 10,
  fig.height = 5
)
```

```{r load-env}
library(dplyr)
library(ggplot2)
library(tidyverse)
library(ggcorrplot)
library(plotly)
library(scales)
library(gridExtra)
library(lubridate)
library(here)

DuLieu <- readRDS(here("data", "processed", "df_clean.rds"))

GiaoDienRossmann <- theme_minimal(base_size = 12) +
  theme(
    plot.title    = element_text(face = "bold", size = 14, hjust = 0.5),
    plot.subtitle = element_text(size = 11.5, hjust = 0.5, color = "#263238", face = "italic"),
    legend.position = "right",
    panel.grid.minor = element_blank()
  )

MauCuaHang <- c("a" = "#2196F3", "b" = "#E53935", "c" = "#4CAF50", "d" = "#FF9800")
MauKhuyenMai <- c("0" = "#90A4AE", "1" = "#E53935")
```


# 📊 Biểu đồ Cơ bản

### 📍 Biểu đồ 1: Phân Phối Doanh Số

```{r plot-1}
BieuDo1 <- ggplot(DuLieu, aes(x = sales)) +
  geom_histogram(aes(y = after_stat(density)), bins = 50,
                 fill = "#2196F3", alpha = 0.6, color = "white") +
  geom_density(color = "#E53935", linewidth = 1) +
  labs(
    title = "Phân phối doanh số",
    x = "Sales (EUR)", y = "Mật độ"
  ) +
  GiaoDienRossmann

print(BieuDo1)
ggsave(here("output", "figures", "p1_distribution.png"), BieuDo1,
       width = 10, height = 5, dpi = 150)
```

**Nhận xét:** Phân phối doanh số của các cửa hàng cho thấy dạng lệch phải rõ rệt khi phần lớn các ngày bán hàng tập trung quanh mức từ **3.000** đến **8.000 EUR** và kéo dài một đuôi doanh thu rất cao lên tới từ **15.000** đến **20.000 EUR**.

- Điểm đột biến ở phần đuôi phải này xuất phát từ sự bùng nổ doanh số trong các đợt mua sắm cao điểm dịp Giáng sinh vào **tháng 12** hay lễ Phục sinh vào **tháng 3** và **tháng 4**.
- Hiệu quả từ các chiến dịch khuyến mãi lớn hàng tuần cũng là nguyên nhân quan trọng thúc đẩy doanh thu đột biến.
- Sự phân phối không chuẩn của dữ liệu cho thấy các mô hình học máy phi tuyến tính sẽ mang lại hiệu quả dự đoán doanh thu tốt hơn hẳn so với mô hình hồi quy tuyến tính cổ điển.

Bên cạnh đó, đặc trưng lệch phải này cũng phản ánh sự thành công của các chiến thuật tâm lý bán lẻ được Rossmann triển khai mạnh mẽ trong giai đoạn **2014–2015** nhằm kích thích hành vi mua sắm ngẫu hứng của người tiêu dùng ngay khi bước vào cửa hàng.

---

### 📍 Biểu đồ 2: Xu hướng Doanh số Trung bình theo Tháng

```{r plot-2}
DoanhThuTBTheoThang <- DuLieu %>%
  mutate(Thang = floor_date(date, "month")) %>%
  group_by(Thang) %>%
  summarise(DoanhThuTrungBinh = mean(sales), .groups = "drop")

BieuDo2 <- ggplot(DoanhThuTBTheoThang, aes(x = Thang, y = DoanhThuTrungBinh)) +
  geom_line(color = "#2196F3", linewidth = 1) +
  geom_point(color = "#E53935", size = 3) +
  geom_text(aes(label = comma(round(DoanhThuTrungBinh))), vjust = -1, size = 3.5, fontface = "bold") +
  labs(
    title    = "Xu hướng doanh số trung bình theo tháng",
    subtitle = "Store 1–50 | 08/2014 – 07/2015",
    x = "Tháng", y = "Doanh số trung bình (EUR)"
  ) +
  scale_x_date(date_labels = "%m/%Y", date_breaks = "1 month") +
  scale_y_continuous(labels = comma, expand = expansion(mult = c(0.1, 0.15))) +
  GiaoDienRossmann

print(BieuDo2)
ggsave(here("output", "figures", "p2_monthly_trend.png"), BieuDo2,
       width = 10, height = 5, dpi = 150)
```

**Nhận xét:**

**Giai đoạn Ổn định ban đầu (08/2014 – 10/2014):** 

- Doanh số trung bình tháng duy trì quanh mức **$6.486$ EUR (tháng 8)** và **$6.527$ EUR (tháng 9)**, sau đó hơi chùng nhẹ xuống mức thấp nhất giai đoạn Thu - Đông vào **tháng 10 ở ngưỡng $6.448$ EUR**.
- **Nguyên nhân** người tiêu dùng chỉ mua các nhu yếu phẩm hằng ngày không có cú hích thương mại nào. Riêng sự sụt giảm vào tháng 10 chủ yếu do ảnh hưởng từ **ngày lễ quốc gia Đức (Ngày Thống nhất Đất nước 03/10)**, khiến hầu hết các cửa hàng phải đóng cửa hoặc hạn chế giờ hoạt động.

**Giai đoạn Tăng trưởng cao điểm (11/2014 – 12/2014):**

- Doanh số trung bình tháng 11 tăng lên **$7.262$ EUR** và đạt đỉnh cao nhất toàn niên vào **tháng 12/2014 với $8.262$ EUR/tháng**. 
- **Nguyên nhân:** châu Âu bước vào mùa mua sắm lớn nhất năm trước thềm Lễ Giáng Sinh và Chào năm mới. Người dân có nhu cầu tích trữ cực kỳ cao, kết hợp với các khoản chi trả thưởng cuối năm từ các doanh nghiệp cùng hàng loạt chiến dịch kích cầu dồn dập (Black Friday, Giáng Sinh) 

**Giai đoạn Suy thoái sau lễ (01/2015 – 02/2015):**

- **Tháng 1/2015 giảm xuống $6.546$ EUR** và chính thức chạm đáy xu hướng của cả năm vào tháng 02/2015
- **Nguyên nhân** hiện tượng "kiệt quệ sau lễ hội". Người tiêu dùng bắt buộc phải thắt chặt chi tiêu để tái cân đối ngân sách. Hơn nữa, tháng 1 và tháng 2 tại Đức luôn là thời điểm mùa đông khắc nghiệt nhất khiến người dân hạn chế ra đường.

**Giai đoạn Hồi phục và Bão hòa (03/2015 – 07/2015):**

- **Từ tháng 3/2015**, đường xu hướng uốn cong đi lên lại nhờ hiệu ứng Lễ Phục Sinh và đạt đỉnh nhẹ mùa hè vào **tháng 4 với $7.015$ EUR**. Sau đó, đường biểu đồ chuyển sang trạng thái đi ngang phẳng ổn định từ tháng 5 đến tháng 7 trong phạm vi hẹp 
- **Nguyên nhân:** nhờ sự xuất hiện của Lễ Phục Sinh vào mùa xuân – mùa mua sắm lớn thứ hai trong năm tại Đức, làm sống dậy nhu cầu mua bánh kẹo, đồ trang trí và mỹ phẩm. Khi bước sang các tháng hè (tháng 5, 6, 7), sức mua đi vào trạng thái bão hòa ổn định

---

### 📍 Biểu đồ 3: Tác động của Ngày lễ và Kỳ nghỉ học đến Doanh số

```{r plot-3}
DuLieuNgayLe <- DuLieu %>%
  mutate(LoaiNgay = case_when(
      state_holiday != "none" ~ "Ngày lễ quốc gia (State Holiday)",
      school_holiday == "1"   ~ "Kỳ nghỉ học (School Holiday)",
      TRUE                    ~ "Ngày thường (Normal Day)")
  )

BieuDo3_gg <- ggplot(DuLieuNgayLe, aes(x = LoaiNgay, y = sales, fill = LoaiNgay,
    text = paste0("<b>Loại ngày:</b> ", LoaiNgay, "<br>",
                  "<b>Doanh số:</b> ", comma(round(sales)), " EUR")
  )) +
  geom_boxplot(outlier.colour = "#e74c3c", outlier.shape = 1, outlier.alpha = 0.1, lwd = 0.5) +
  scale_fill_manual(values = c(
    "Ngày lễ quốc gia (State Holiday)" = "#E53935",
    "Kỳ nghỉ học (School Holiday)" = "#FF9800",
    "Ngày thường (Normal Day)" = "#90A4AE"
  )) +
  scale_y_continuous(labels = comma) +
  labs(
    title = "Tác động của Ngày lễ và Kỳ nghỉ học đến Doanh số",
    x = "Loại hình ngày", 
    y = "Doanh số bán hàng ngày (EUR)"
  ) +
  GiaoDienRossmann +
  theme(legend.position = "none")

BieuDo3 <- ggplotly(BieuDo3_gg, tooltip = "text") %>% 
  layout(showlegend = FALSE)

BieuDo3
```

**Nhận xét:**

**Hiệu suất bán hàng trong các ngày đặc biệt**

- **Ngày thường (Normal Day):** Đạt mức doanh số trung vị ổn định khoảng **6.200 EUR/ngày**. Đây là mức doanh thu cơ sở phản ánh nhu cầu sinh hoạt thiết yếu hàng ngày của người tiêu dùng nội đô tại Đức.
- **Kỳ nghỉ học (School Holiday):** Doanh số trung vị tăng lên khoảng **6.800 EUR/ngày** (tăng trưởng khoảng **10%** so với ngày thường). Điều này cho thấy khi học sinh được nghỉ, các gia đình có xu hướng mua sắm nhiều hơn để chuẩn bị cho các chuyến du lịch hoặc hoạt động giải trí.
- **Ngày lễ quốc gia (State Holiday):** Do quy định đóng cửa nghiêm ngặt của luật Ladenschlussgesetz tại Đức, hầu hết các cửa hàng phải đóng cửa. Tuy nhiên, đối với một số ít cửa hàng được phép mở cửa (như tại các nhà ga hoặc sân bay), doanh số trung vị ghi nhận mức sụt giảm mạnh xuống chỉ còn khoảng **2.500 EUR/ngày**, phản ánh sự hạn chế về thời gian vận hành và lượng khách di chuyển.

**Ý nghĩa vĩ mô và sự phân bố giá trị ngoại lệ**

- Đồ thị ghi nhận số lượng giá trị ngoại lệ (outliers) vọt lên rất cao vượt ngưỡng **12.000 đến 18.000 EUR/ngày** xuất hiện nhiều nhất ở nhóm ngày thường và kỳ nghỉ học.Những ngày doanh số tăng đột biến (outliers) này không phải là lỗi nhập liệu, mà nó phản ánh nhu cầu mua sắm thực tế cực kỳ mạnh mẽ và bền vững của người dân Đức nhờ nền kinh tế ổn định.

---

### 📍 Biểu đồ 4: Ma trận Tương quan

```{r plot-4}
DuLieuSo <- DuLieu %>%
  select(sales, customers, competition_distance, sales_per_customer,
         month, week_of_year, is_weekend) %>%
  mutate(across(everything(), as.numeric)) %>%
  rename(
    "Doanh số" = sales,
    "Khách hàng" = customers,
    "Khoảng cách đối thủ" = competition_distance,
    "Doanh số/Khách" = sales_per_customer,
    "Tháng" = month,
    "Tuần trong năm" = week_of_year,
    "Cuối tuần" = is_weekend
  )

MaTranTuongQuan <- cor(DuLieuSo, use = "complete.obs")

BieuDo4 <- ggcorrplot(MaTranTuongQuan,
                  type   = "lower",
                  lab    = TRUE,
                  lab_size = 3.5,
                  colors = c("#E53935", "white", "#1E88E5"),
                  title  = "Ma trận tương quan") +
  GiaoDienRossmann +
  theme(
    axis.text.x = element_text(angle = 45, vjust = 1, hjust = 1, size = 10),
    axis.text.y = element_text(size = 10)
  )

print(BieuDo4)
ggsave(here("output", "figures", "p4_correlation.png"), BieuDo4,
       width = 10, height = 5, dpi = 150)
```

**Nhận xét:** Phân tích ma trận tương quan chỉ ra các mối liên hệ quan trọng giữa doanh số và các biến số kinh doanh khác.

- Hệ số tương quan dương rất cao đạt mức **0,89** giữa doanh số và lượng khách hàng khẳng định việc thu hút lượt khách ghé thăm cửa hàng là yếu tố quyết định hàng đầu đến doanh số bán lẻ.
- Khoảng cách tới các đối thủ cạnh tranh có hệ số tương quan gần bằng **0** chứng tỏ khoảng cách địa lý không còn ảnh hưởng đáng kể đến hiệu quả kinh doanh của chuỗi.
- Biến số cuối tuần cho thấy mối tương quan âm nhẹ do tác động trực tiếp từ quy định đóng cửa hệ thống vào ngày Chủ nhật.
- Biến Khách hàng và Doanh số/Khách bộc lộ xu hướng nghịch biến với hệ số đạt mốc $-0.24$. Nguyên nhân là do khi cửa hàng đông đúc, khách hàng có tâm lý mua nhanh các nhu yếu phẩm cần thiết rồi thanh toán ngay để tránh chờ đợi khiến giá trị trên mỗi đơn hàng giảm xuống.

Thực trạng này phản ánh sự bão hòa của thị trường drugstore tại Đức giai đoạn **2014–2015** khi các thương hiệu lớn phân bố với mật độ dày đặc trung bình từ **3** đến **5** cửa hàng trong bán kính **2km** làm tiêu biến lợi thế cạnh tranh về mặt vị trí đơn thuần.

---


# 🚀 Biểu đồ Nâng cao

### 📍 Biểu đồ 5: Hiệu quả Khuyến mãi theo Ngày trong tuần

```{r plot-5, fig.width=11, fig.height=6}
DuLieuKhongKM <- DuLieu %>%
  filter(day_of_week != 7) %>%
  filter(promo == 0) %>%
  group_by(day_of_week) %>%
  summarise(KhongKM = mean(sales), .groups = "drop")

DuLieuCoKM <- DuLieu %>%
  filter(day_of_week != 7) %>%
  filter(promo == 1) %>%
  group_by(day_of_week) %>%
  summarise(CoKM = mean(sales), .groups = "drop")

DoanhThuTheoNgayKhuyenMai <- inner_join(DuLieuKhongKM, DuLieuCoKM, by = "day_of_week")

DoanhThuTheoNgayKhuyenMai <- DoanhThuTheoNgayKhuyenMai %>%
  mutate(
    NhanNgay = factor(day_of_week, levels = 6:1,
                      labels = c("Thứ 7", "Thứ 6", "Thứ 5", "Thứ 4", "Thứ 3", "Thứ 2")),
    TiLeTang = CoKM / KhongKM,
    PhanTramLift = round((TiLeTang - 1) * 100, 1)
  )

BieuDo5 <- ggplot(DoanhThuTheoNgayKhuyenMai) +
  geom_segment(aes(x = KhongKM, xend = CoKM, y = NhanNgay, yend = NhanNgay),
               color = "#ECEFF1", linewidth = 5) +
  geom_segment(aes(x = KhongKM, xend = CoKM, y = NhanNgay, yend = NhanNgay),
               color = "#CFD8DC", linewidth = 1.5) +
  geom_point(aes(x = KhongKM, y = NhanNgay, color = "Không khuyến mãi"), size = 6) +
  geom_point(aes(x = CoKM, y = NhanNgay, color = "Có khuyến mãi"), size = 6) +
  geom_text(aes(x = KhongKM, y = NhanNgay, label = comma(round(KhongKM))),
            vjust = -1.3, size = 3.2, fontface = "bold", color = "#455A64") +
  geom_text(aes(x = CoKM, y = NhanNgay, label = comma(round(CoKM))),
            vjust = -1.3, size = 3.2, fontface = "bold", color = "#C62828") +
  geom_label(aes(x = (KhongKM + CoKM) / 2, y = NhanNgay,
                 label = paste0("+", PhanTramLift, "%")),
             fill = "#FDEDEC", color = "#E53935", fontface = "bold",
             size = 3.5, label.size = 0.2) +
  scale_x_continuous(labels = comma, expand = expansion(mult = c(0.08, 0.12))) +
  scale_color_manual(
    values = c("Không khuyến mãi" = "#78909C", "Có khuyến mãi" = "#E53935"),
    name = "Chiến dịch"
  ) +
  labs(
    title    = "Hiệu quả Khuyến mãi theo Ngày trong tuần",
    subtitle = "Nhãn trên thanh tạ = % doanh số tăng thêm nhờ KM",
    x = "Doanh số trung bình hàng ngày (EUR)", y = NULL
  ) +
  GiaoDienRossmann

print(BieuDo5)
ggsave(here("output", "figures", "p5_dumbbell.png"), BieuDo5,
       width = 11, height = 6, dpi = 150)
```

**Nhận xét:** Khuyến mãi mang lại hiệu quả tăng trưởng doanh số trên tất cả các ngày mở cửa, nhưng mức độ tác động **không đồng đều** giữa các ngày trong tuần:

- **Thứ Hai** ghi nhận mức tăng cao nhất trong tuần. Đây là ngày các chương trình khuyến mãi mới chính thức có hiệu lực nên kích thích tâm lý khách hàng "đi sớm để mua được giá tốt", đẩy doanh số vọt lên mạnh mẽ nhất.
- Mức tăng trưởng nhờ khuyến mãi **giảm dần** từ Thứ Ba đến Thứ Sáu khi sức hấp dẫn của chương trình ưu đãi đầu tuần dần phai nhạt, khách hàng đã mua phần lớn nhu yếu phẩm trong những ngày đầu.
- **Thứ Bảy** là ngày khuyến mãi kém hiệu quả nhất, vì lượng khách ghé thăm vào cuối tuần vốn đã thấp do thói quen nghỉ ngơi của người dân Đức, dẫn đến hiệu ứng kích cầu bị hạn chế đáng kể.

Phát hiện này gợi ý rằng Rossmann nên **tập trung ngân sách khuyến mãi vào đầu tuần** (Thứ Hai đến Thứ Tư) để tối ưu hóa tỷ suất lợi nhuận trên chi phí marketing.

---

### 📍 Biểu đồ 6: Bản đồ nhiệt Doanh số theo Ngày trong Tuần và Tháng

```{r plot-6, fig.width=11, fig.height=7}
DuLieuBanDoNhiet <- DuLieu %>%
  group_by(day_of_week, month) %>%
  summarise(DoanhThuTrungBinh = mean(sales), .groups = "drop") %>%
  mutate(
    NhanNgay   = factor(day_of_week, levels = 7:1,
                          labels = rev(c("Thứ 2", "Thứ 3", "Thứ 4", "Thứ 5", "Thứ 6", "Thứ 7", "CN"))),
    NhanThang = factor(month, levels = 1:12,
                          labels = c("T1","T2","T3","T4","T5","T6","T7","T8","T9","T10","T11","T12"))
  )

BieuDo6 <- ggplot(DuLieuBanDoNhiet, aes(x = NhanThang, y = NhanNgay, fill = DoanhThuTrungBinh)) +
  geom_tile(color = "white", linewidth = 0.8) +
  geom_text(aes(label = comma(round(DoanhThuTrungBinh))),
            size = 3, color = ifelse(DuLieuBanDoNhiet$DoanhThuTrungBinh > median(DuLieuBanDoNhiet$DoanhThuTrungBinh),
                                      "white", "grey20"),
            fontface = "bold") +
  scale_fill_gradientn(
    colors = c("#E3F2FD", "#64B5F6", "#1E88E5", "#0D47A1", "#01579B"),
    labels = comma,
    name   = "Doanh số TB (EUR)"
  ) +
  labs(
    title    = "Heatmap: Doanh số Trung bình theo Ngày trong Tuần × Tháng",
    subtitle = paste0(
      "Điểm nóng: Thứ 2 + Tháng 12 (Giáng sinh) | Điểm lạnh: CN (đóng cửa) + T8–T9 (nghỉ hè)\n",
      "Luật Ladenschlussgesetz quy định hầu hết cửa hàng đóng cửa Chủ nhật tại Đức"
    ),
    x = "Tháng trong năm", y = "Ngày trong tuần"
  ) +
  GiaoDienRossmann +
  theme(
    panel.grid       = element_blank(),
    axis.text        = element_text(size = 11),
    legend.key.width = unit(1.5, "cm")
  )

print(BieuDo6)
ggsave(here("output", "figures", "p6_heatmap.png"), BieuDo6,
       width = 11, height = 7, dpi = 150)
```

**Nhận xét:** Bản đồ nhiệt phản ánh chi tiết sự phân bố doanh thu theo hai chiều thời gian giữa các ngày trong tuần và các tháng trong năm.

- Điểm nóng doanh thu cao nhất toàn hệ thống tại các ngày **Thứ $2$ của Tháng $12$**. Nguyên nhân là do sức mua bùng nổ đỉnh điểm vào mùa cao điểm trước thềm Giáng Sinh kết hợp với hiệu ứng nhu cầu dồn nén sau ngày Chủ nhật, đưa doanh số trung bình chạm các mốc cực đại (biểu thị bằng vùng màu xanh navy đậm nhất)..
- Các ngày **Chủ nhật** do quy định đóng cửa nghiêm ngặt ghi nhận doanh số gần như bằng **0**.
- Thời kỳ nghỉ hè vào **tháng 8** và **tháng 9** là những điểm lạnh ghi nhận mức doanh thu thấp nhất của toàn bộ chuỗi hệ thống.


Sự phân bổ sắc độ trên toàn ma trận khẳng định quy luật vận hành cốt lõi: Thứ $2$ luôn là ngày kéo doanh thu cao nhất trong tuần, sau đó giảm dần về phía Thứ $7$ trước khi đóng cửa vào Chủ nhật, và chu trình này được khuếch đại hoặc thu hẹp theo biên độ của từng tháng. Dữ liệu quan trọng này giúp doanh nghiệp tối ưu hóa kế hoạch phân bổ ca trực nhân sự và chiến lược điều phối chuỗi cung ứng Logistics theo từng cặp chu kỳ tuần-tháng.

---


### 📍 Biểu đồ 7: Chi tiêu Trung bình mỗi Khách hàng theo Cơ cấu Sản phẩm

```{r plot-7, fig.width=11, fig.height=7}
DuLieuChiTieu <- DuLieu %>%
  mutate(
    NhanCoCau = ifelse(assortment == "a", "Basic\n(Cơ bản)", "Extended\n(Mở rộng)"),
    NhanLoaiCuaHang = case_when(
      store_type == "a" ~ "Type A (Phổ thông)",
      store_type == "c" ~ "Type C (Nhỏ ngoại ô)",
      store_type == "d" ~ "Type D (Flagship)",
      TRUE ~ as.character(store_type)
    )
  )

BieuDo7 <- ggplot(DuLieuChiTieu, aes(x = NhanCoCau, y = sales_per_customer, fill = NhanCoCau)) +
  geom_boxplot(alpha = 0.7, outlier.alpha = 0.08, outlier.size = 0.5, lwd = 0.5) +
  stat_summary(fun = mean, geom = "point", shape = 18, size = 4, color = "#E53935") +
  stat_summary(fun = mean, geom = "text",
               aes(label = paste0("TB: ", round(after_stat(y), 1), " EUR")),
               vjust = -1, size = 3, fontface = "bold", color = "#C62828") +
  facet_wrap(~NhanLoaiCuaHang) +
  scale_fill_manual(values = c("Basic\n(Cơ bản)" = "#1E88E5", "Extended\n(Mở rộng)" = "#E53935")) +
  scale_y_continuous(labels = function(x) paste0(x, " €")) +
  labs(
    title    = "Chi tiêu Trung bình mỗi Khách hàng theo Cơ cấu Sản phẩm",
    subtitle = "Điểm kim cương đỏ (◆) = Giá trị trung bình | Chia theo Loại hình Cửa hàng",
    x = "Cơ cấu sản phẩm (Assortment)", y = "Chi tiêu TB / Khách (EUR)",
    fill = "Cơ cấu sản phẩm"
  ) +
  GiaoDienRossmann +
  theme(
    legend.position = "none",
    strip.text = element_text(face = "bold", size = 11)
  )

print(BieuDo7)
ggsave(here("output", "figures", "p7_spc_boxplot.png"), BieuDo7,
       width = 11, height = 7, dpi = 150)
```

**Nhận xét:** Phân tích giá trị giỏ hàng trung bình (sales per customer) theo cơ cấu sản phẩm và loại cửa hàng cho thấy chiến lược danh mục hàng hóa có ảnh hưởng trực tiếp đến hành vi chi tiêu:

- **Cửa hàng Extended (Mở rộng) giúp khách chi tiêu nhiều hơn đáng kể** so với cửa hàng Basic trên tất cả các phân khúc cửa hàng. Sự đa dạng sản phẩm kích thích khách hàng mua thêm các mặt hàng ngoài danh sách dự kiến (hành vi mua sắm ngẫu hứng).
- **Cửa hàng Type D (Flagship) với cơ cấu Extended** đạt giá trị chi tiêu/khách cao nhất toàn hệ thống. Không gian rộng rãi kết hợp danh mục phong phú tạo trải nghiệm mua sắm lý tưởng, khuyến khích khách dành nhiều thời gian và ngân sách hơn.
- **Cửa hàng Type A (Phổ thông)** ghi nhận mức chi tiêu/khách thấp nhất. Đây là mô hình phục vụ nhu cầu mua nhanh các nhu yếu phẩm thiết yếu, khách hàng có tâm lý "vào mua rồi ra" nên giá trị đơn hàng nhỏ.
- Sự chênh lệch giữa Basic và Extended ở nhóm **Type C (Nhỏ ngoại ô)** đặc biệt lớn, gợi ý rằng việc mở rộng danh mục tại các cửa hàng ngoại ô có thể là đòn bẩy hiệu quả nhất để tăng doanh thu mà không cần tăng lượng khách.

---

### 📍 Biểu đồ 8: Ảnh hưởng của Thời gian Đối thủ Cạnh tranh đến Doanh số

```{r plot-8, fig.width=11, fig.height=6}
DuLieuCanhTranh <- DuLieu %>%
  mutate(
    NhomCanhTranh = case_when(
      has_competition == 0 ~ "Không có đối thủ",
      competition_open_months <= 12 ~ "≤ 1 năm",
      competition_open_months <= 36 ~ "1–3 năm",
      competition_open_months <= 60 ~ "3–5 năm",
      competition_open_months <= 120 ~ "5–10 năm",
      TRUE ~ "> 10 năm"
    ),
    NhomCanhTranh = factor(NhomCanhTranh, levels = c(
      "Không có đối thủ", "≤ 1 năm", "1–3 năm", "3–5 năm", "5–10 năm", "> 10 năm"
    ))
  )

ThongKeCanhTranh <- DuLieuCanhTranh %>%
  group_by(NhomCanhTranh) %>%
  summarise(
    DoanhThuTB = mean(sales),
    SaiSoChuan = sd(sales) / sqrt(n()),
    SoLuong    = n(),
    .groups = "drop"
  )

MauCanhTranh <- c("Không có đối thủ" = "#4CAF50",
                   "≤ 1 năm" = "#FFC107", "1–3 năm" = "#FF9800",
                   "3–5 năm" = "#F44336", "5–10 năm" = "#9C27B0", "> 10 năm" = "#3F51B5")

BieuDo8 <- ggplot(ThongKeCanhTranh, aes(x = NhomCanhTranh, y = DoanhThuTB, fill = NhomCanhTranh)) +
  geom_col(alpha = 0.85, width = 0.65) +
  geom_text(aes(label = comma(round(DoanhThuTB))),
            vjust = -1.2, size = 3.5, fontface = "bold") +
  geom_text(aes(label = paste0("n=", comma(SoLuong)), y = 500),
            size = 2.8, color = "white", fontface = "italic") +
  scale_fill_manual(values = MauCanhTranh) +
  scale_y_continuous(labels = comma, expand = expansion(mult = c(0, 0.18))) +
  labs(
    title    = "Ảnh hưởng của Thời gian Đối thủ Cạnh tranh đến Doanh số",
    x = "Thời gian đối thủ đã hoạt động", 
    y = "Doanh số trung bình (EUR/ngày)",
    fill = NULL
  ) 

print(BieuDo8)
ggsave(here("output", "figures", "p8_competition_duration.png"), BieuDo8, width = 11, height = 6, dpi = 150)
```

**Nhận xét:** Phân tích tác động của thời gian cạnh tranh cho thấy sự thích ứng đặc biệt của chuỗi Rossmann trong môi trường cạnh tranh khốc liệt:

- **Cửa hàng không có đối thủ gần** đạt mức doanh số cao nhất hệ thống **$6.947$ EUR/ ngày**, xác nhận lợi thế độc quyền khu vực vẫn là yếu tố quan trọng dù hệ số tương quan tổng thể thấp.
- **Giai đoạn đối thủ mới mở (dưới 1 năm)**: thấp nhất chỉ đạt khoảng hơn **$5.500$ EUR/ngày**. Nguyên nhân là do khi đối thủ mới khai trương trong vòng 1 năm đầu, họ thường tung ra nhiều chương trình khuyến mãi và giảm giá mạnh để thu hút khách hàng, khiến Rossmann bị chia sẻ một phần lưu lượng khách và sụt giảm doanh thu tạm thời.
- **Giai đoạn 1–5 năm**: Doanh số bắt đầu phục hồi và ổn định trở lại. Điều này cho thấy Rossmann có khả năng giữ chân khách hàng trung thành nhờ chất lượng dịch vụ, giá cả cạnh tranh và mạng lưới khuyến mãi mạnh mẽ.
- **Đối thủ hoạt động trên 10 năm**: Doanh số đạt mức cao nhất  **$9.041$ EUR/ ngày**, phản ánh hiện tượng "cạnh tranh cộng sinh". Khi nhiều cửa hàng bán lẻ tập trung trong cùng khu vực trong thời gian dài, chúng cùng thu hút lưu lượng khách hàng lớn hơn cho toàn bộ khu vực thương mại.

Phát hiện này gợi ý rằng Rossmann **không cần lo ngại** khi đối thủ mở cửa hàng gần, mà nên tập trung vào việc duy trì chất lượng dịch vụ và chiến lược khuyến mãi để giữ chân khách hàng trong giai đoạn 1–2 năm đầu tiên sau khi đối thủ xuất hiện.

---

### 📍 Biểu đồ 9: Hiệu ứng Cộng hưởng giữa Khuyến mãi Định kỳ và Khuyến mãi Dài hạn

```{r plot-9, fig.width=11, fig.height=6}
DuLieuKhuyenMai <- DuLieu %>%
  mutate(
    TrangThaiKM = case_when(
      promo == 0 & promo2 == 0 ~ "Không KM",
      promo == 0 & promo2 == 1 ~ "Chỉ Promo2 (Dài hạn)",
      promo == 1 & promo2 == 0 ~ "Chỉ Promo (Ngắn hạn)",
      promo == 1 & promo2 == 1 ~ "Cộng hưởng cả hai",
      TRUE ~ "Khác"
    ),
    TrangThaiKM = factor(TrangThaiKM, levels = c(
      "Không KM", "Chỉ Promo2 (Dài hạn)", "Chỉ Promo (Ngắn hạn)", "Cộng hưởng cả hai"
    ))
  )

ThongKeKhuyenMai <- DuLieuKhuyenMai %>%
  group_by(TrangThaiKM, store_type) %>%
  summarise(
    DoanhThuTB = mean(sales),
    DoLechChuan = sd(sales),
    SoLuong = n(),
    SaiSoChuan = DoLechChuan / sqrt(SoLuong),
    .groups = "drop"
  ) %>%
  mutate(
    NhanLoaiCuaHang = case_when(
      store_type == "a" ~ "Type A (Phổ thông)",
      store_type == "c" ~ "Type C (Nhỏ ngoại ô)",
      store_type == "d" ~ "Type D (Flagship)",
      TRUE ~ as.character(store_type)
    )
  )

BieuDo9 <- ggplot(ThongKeKhuyenMai, aes(x = TrangThaiKM, y = DoanhThuTB, fill = TrangThaiKM)) +
  geom_col(alpha = 0.85, width = 0.65, color = "white", stroke = 0.5) +
  geom_errorbar(aes(ymin = DoanhThuTB - SaiSoChuan, ymax = DoanhThuTB + SaiSoChuan),
                width = 0.2, linewidth = 0.5, color = "grey30") +
  geom_text(aes(label = comma(round(DoanhThuTB))),
            vjust = -1.2, size = 3, fontface = "bold") +
  facet_wrap(~NhanLoaiCuaHang, scales = "free_y") +
  scale_fill_manual(values = c(
    "Không KM" = "#90A4AE",
    "Chỉ Promo2 (Dài hạn)" = "#FF9800",
    "Chỉ Promo (Ngắn hạn)" = "#2196F3",
    "Cộng hưởng cả hai" = "#E53935"
  )) +
  scale_y_continuous(labels = comma, expand = expansion(mult = c(0, 0.2))) +
  labs(
    title    = "Hiệu ứng Cộng hưởng giữa Khuyến mãi Định kỳ và Khuyến mãi Dài hạn",
    subtitle = "Doanh số trung bình hàng ngày | Error bar = ±1 SE | Phân nhóm theo Loại hình Cửa hàng",
    x = "Trạng thái chiến dịch khuyến mãi",
    y = "Doanh số trung bình hàng ngày (EUR)",
    fill = "Chiến dịch"
  ) +
  GiaoDienRossmann +
  theme(
    legend.position = "none",
    axis.text.x = element_text(angle = 30, vjust = 1, hjust = 1, size = 9),
    strip.text = element_text(face = "bold", size = 11)
  )

print(BieuDo9)
ggsave(here("output", "figures", "p9_promo_interaction.png"), BieuDo9,
       width = 11, height = 6, dpi = 150)
```

**Nhận xét:** Biểu đồ tương tác giữa khuyến mãi định kỳ (`promo`) và khuyến mãi dài hạn (`promo2`) cung cấp góc nhìn sâu sắc về hiệu quả thực tế của các chiến dịch marketing tại Rossmann:

- **Khuyến mãi ngắn hạn định kỳ (Promo) đóng vai trò kích cầu chủ đạo**: Trên tất cả các loại hình cửa hàng, việc chỉ áp dụng khuyến mãi ngắn hạn (`Chỉ Promo (Ngắn hạn)`) luôn mang lại mức tăng trưởng doanh số vượt trội so với khi không chạy khuyến mãi hay chỉ chạy khuyến mãi dài hạn Promo2.
- **Promo2 (Khuyến mãi dài hạn liên tục) có hiệu suất kém hơn**: Đáng chú ý, các cửa hàng chỉ chạy Promo2 (`Chỉ Promo2 (Dài hạn)`) ghi nhận mức doanh thu tăng trưởng rất thấp, thậm chí ở nhóm cửa hàng **Type A** và **Type D**, mức tăng này gần như không đáng kể so với nhóm ngày thường không có khuyến mãi. Điều này chỉ ra rằng các chương trình khách hàng thân thiết hay phát coupon dài hạn của Promo2 có thể đã bị bão hòa, kém hấp dẫn hoặc không tạo ra tính khẩn cấp để kích thích khách hàng mua sắm ngay lập tức.
- **Có hiệu ứng cộng hưởng nhẹ nhưng không đột biến**: Khi kết hợp cả hai chiến dịch (`Cộng hưởng cả hai`), doanh số có xu hướng tăng nhẹ so với việc chỉ chạy Promo ở nhóm **Type A** và **Type D**. Tuy nhiên, mức tăng thêm này là tương đối nhỏ và không tạo ra cú hích lớn, cảnh báo rằng chi phí vận hành song song cả 2 chương trình cần được tối ưu hóa để tránh lãng phí ngân sách marketing.

---

### 📍 Biểu đồ 10: Phân tích Phân bố Giá trị Ngoại lệ

#### Biểu đồ 10A: Phân phối Doanh số: Bình thường vs Ngoại lệ theo Loại cửa hàng

```{r plot-10a}
DuLieuGanNhanNgoaiLe <- DuLieu %>%
  mutate(NhanNgoaiLe = ifelse(is_outlier, "Ngoại lệ (Outlier)", "Bình thường (Normal)"))

BieuDo10A <- ggplot(DuLieuGanNhanNgoaiLe, aes(x = store_type, y = sales, fill = NhanNgoaiLe)) +
  geom_boxplot(alpha = 0.7, outlier.size = 0.5, outlier.alpha = 0.3) +
  scale_fill_manual(values = c("Bình thường (Normal)" = "#1E88E5", "Ngoại lệ (Outlier)" = "#E53935")) +
  scale_x_discrete(labels = c("a" = "Type A", "b" = "Type B", "c" = "Type C", "d" = "Type D")) +
  scale_y_continuous(labels = comma) +
  labs(
    title    = "Biểu đồ 10A: Phân phối Doanh số: Bình thường vs Ngoại lệ",
    subtitle = "Outlier flag được tính bằng IQR theo từng cửa hàng (tập Train)",
    x = "Loại cửa hàng", y = "Doanh số (EUR)", fill = NULL
  ) +
  GiaoDienRossmann +
  theme(legend.position = "right")

print(BieuDo10A)
ggsave(here("output", "figures", "p10a_outlier_distribution.png"), BieuDo10A,
       width = 10, height = 5, dpi = 150)
```

**Nhận xét Biểu đồ 10A:** Biểu đồ hộp thể hiện khoảng doanh thu bình thường và khoảng doanh thu ngoại lệ của từng loại hình cửa hàng:

- Cửa hàng **Type B** có doanh số trung vị cho cả hai nhóm (Bình thường & Ngoại lệ) cao nhất và dải phân phối rộng nhất. Tuy nhiên, số lượng cửa hàng Type B trong hệ thống rất ít và chủ yếu nằm ở vị trí đắc địa (nhà ga, sân bay), dẫn đến lượng khách vãng lai cực kỳ lớn và nhiều ngày doanh thu đột biến.
- Các nhóm cửa hàng **Type A**, **Type C** và **Type D** có phân phối nhóm Bình thường rất tập trung và ổn định (dao động từ 3.000 đến 9.000 EUR), trong khi nhóm Ngoại lệ kéo dài lên rất cao (vượt ngưỡng 15.000 EUR đến 25.000 EUR), thể hiện sức mua tăng vọt đột biến vào các ngày đặc biệt.

---

#### Biểu đồ 10B: Tỷ lệ Outlier theo Tháng

```{r plot-10b}
TyLeNgoaiLeTheoThang <- DuLieu %>%
  group_by(month) %>%
  summarise(
    TongSoLuong   = n(),
    SoLuongNgoaiLe = sum(is_outlier, na.rm = TRUE),
    PhanTramNgoaiLe       = round(SoLuongNgoaiLe / TongSoLuong * 100, 1),
    .groups   = "drop"
  ) %>%
  mutate(NhanThang = factor(month, levels = 1:12,
                               labels = c("T1","T2","T3","T4","T5","T6","T7","T8","T9","T10","T11","T12")))

BieuDo10B <- ggplot(TyLeNgoaiLeTheoThang, aes(x = NhanThang, y = PhanTramNgoaiLe)) +
  geom_col(aes(fill = PhanTramNgoaiLe > mean(PhanTramNgoaiLe)), alpha = 0.85, width = 0.7) +
  geom_text(aes(label = paste0(PhanTramNgoaiLe, "%")), vjust = -0.5, size = 3.2, fontface = "bold") +
  geom_hline(yintercept = mean(TyLeNgoaiLeTheoThang$PhanTramNgoaiLe), linetype = "dashed",
             color = "#E53935", linewidth = 0.6) +
  annotate("text", x = 11, y = mean(TyLeNgoaiLeTheoThang$PhanTramNgoaiLe) + 0.3,
           label = paste0("TB = ", round(mean(TyLeNgoaiLeTheoThang$PhanTramNgoaiLe), 1), "%"),
           color = "#E53935", size = 3.5, fontface = "italic") +
  scale_fill_manual(values = c("FALSE" = "#64B5F6", "TRUE" = "#E53935"),
                    labels = c("Dưới TB", "Trên TB"), name = "So với trung bình") +
  scale_y_continuous(expand = expansion(mult = c(0, 0.15))) +
  labs(
    title    = "Biểu đồ 10B: Tỷ lệ Outlier theo Tháng",
    subtitle = "Tháng 12 (Giáng sinh) có tỷ lệ ngoại lệ cao nhất — do doanh số đột biến mùa lễ",
    x = "Tháng", y = "% Outlier"
  ) +
  GiaoDienRossmann

print(BieuDo10B)
ggsave(here("output", "figures", "p10b_outlier_month.png"), BieuDo10B,
       width = 10, height = 5, dpi = 150)
```

**Nhận xét Biểu đồ 10B:** Tỷ lệ giao dịch ngoại lệ có sự chênh lệch rõ rệt qua các tháng trong năm, thể hiện tính chu kỳ mua sắm mạnh mẽ:

- **Tháng 12** ghi nhận tỷ lệ ngoại lệ vượt trội cao nhất toàn năm (lên tới **14.2%**), vượt xa mức trung bình chung là **8.1%**. Nguyên nhân trực tiếp là do làn sóng mua sắm chuẩn bị cho kỳ nghỉ Lễ Giáng Sinh và đón năm mới thúc đẩy doanh số của hầu hết các cửa hàng tăng đột biến vượt khỏi giới hạn hoạt động bình thường.
- **Tháng 11** cũng ghi nhận tỷ lệ ngoại lệ cao (**9.5%**) nhờ các chiến dịch kích cầu tiền Giáng sinh (Black Friday). Ngược lại, các tháng đầu năm (Tháng 1, 2) và mùa hè (Tháng 8, 9) có tỷ lệ ngoại lệ rất thấp (chỉ từ 5.5% đến 6.5%), phản ánh sức mua ổn định ở mức nền thấp và không có nhiều biến động bất thường.

---

#### Biểu đồ 10C: Tỷ lệ Outlier: Có vs Không Khuyến mãi

```{r plot-10c}
TyLeNgoaiLeTheoKhuyenMai <- DuLieu %>%
  group_by(promo) %>%
  summarise(
    TongSoLuong   = n(),
    SoLuongNgoaiLe = sum(is_outlier, na.rm = TRUE),
    PhanTramNgoaiLe       = round(SoLuongNgoaiLe / TongSoLuong * 100, 1),
    .groups   = "drop"
  ) %>%
  mutate(NhanKhuyenMai = ifelse(promo == 1, "Có khuyến mãi", "Không khuyến mãi"))

BieuDo10C <- ggplot(TyLeNgoaiLeTheoKhuyenMai, aes(x = NhanKhuyenMai, y = PhanTramNgoaiLe, fill = NhanKhuyenMai)) +
  geom_col(alpha = 0.85, width = 0.5) +
  geom_text(aes(label = paste0(PhanTramNgoaiLe, "%\n(n=", comma(SoLuongNgoaiLe), ")")),
            vjust = -0.3, size = 3.5, fontface = "bold") +
  scale_fill_manual(values = c("Không khuyến mãi" = "#78909C", "Có khuyến mãi" = "#E53935")) +
  scale_y_continuous(expand = expansion(mult = c(0, 0.2))) +
  labs(
    title    = "Biểu đồ 10C: Tỷ lệ Outlier: Có vs Không Khuyến mãi",
    subtitle = "Ngày khuyến mãi thường tạo ra nhiều doanh số bất thường hơn",
    x = NULL, y = "% Outlier"
  ) +
  GiaoDienRossmann +
  theme(legend.position = "none")

print(BieuDo10C)
ggsave(here("output", "figures", "p10c_outlier_promo.png"), BieuDo10C,
       width = 10, height = 5, dpi = 150)
```

**Nhận xét Biểu đồ 10C:** Chương trình khuyến mãi định kỳ (`promo`) là nhân tố chính kích hoạt các giao dịch doanh thu đột biến:

- Trong những ngày **Có khuyến mãi**, tỷ lệ xuất hiện giá trị ngoại lệ lên tới **15.4%** (với hơn 11.000 ngày ghi nhận doanh thu vượt ngưỡng bình thường).
- Ngược lại, trong những ngày **Không khuyến mãi**, tỷ lệ ngoại lệ chỉ ở mức **2.5%**. Điều này chứng minh rằng các ngày doanh số bùng nổ (outliers) phần lớn được dẫn dắt bởi hiệu ứng thu hút khách hàng từ các chương trình giảm giá và phát tờ rơi quảng cáo hàng tuần của Rossmann.

---

### 📍 Biểu đồ 11: Toàn cảnh Hiệu suất 50 Cửa hàng Rossmann — Biểu đồ Bong bóng Đa chiều

```{r plot-11, fig.width=12, fig.height=7}
HoSoCuaHang <- DuLieu %>%
  group_by(store, store_type, assortment) %>%
  summarise(
    DoanhThuTB   = mean(sales),
    KhachHangTB  = mean(customers),
    ChiTieuTB    = mean(sales_per_customer),
    KhoangCachDoiThu = mean(competition_distance),
    .groups = "drop"
  ) %>%
  mutate(
    NhanLoaiCuaHang = case_when(
      store_type == "a" ~ "Type A (Phổ thông)",
      store_type == "c" ~ "Type C (Nhỏ ngoại ô)",
      store_type == "d" ~ "Type D (Flagship)",
      TRUE ~ as.character(store_type)
    ),
    NhanCoCau = ifelse(assortment == "a", "Basic (Cơ bản)", "Extended (Mở rộng)")
  )

BieuDo11 <- ggplot(HoSoCuaHang, aes(x = KhoangCachDoiThu, y = DoanhThuTB)) +
  geom_point(aes(size = KhachHangTB, fill = NhanCoCau),
             shape = 21, alpha = 0.75, color = "white", stroke = 0.8) +
  geom_text(aes(label = store), size = 2.2, fontface = "bold", color = "grey30") +
  facet_wrap(~NhanLoaiCuaHang, scales = "free_x") +
  scale_size_continuous(
    range = c(4, 18),
    labels = comma,
    name = "Lượng khách TB/ngày"
  ) +
  scale_fill_manual(
    values = c("Basic (Cơ bản)" = "#1E88E5", "Extended (Mở rộng)" = "#E53935"),
    name = "Cơ cấu sản phẩm"
  ) +
  scale_x_continuous(labels = comma) +
  scale_y_continuous(labels = comma) +
  labs(
    title    = "Toàn cảnh Hiệu suất 50 Cửa hàng Rossmann",
    subtitle = "Kích thước = Lượng khách | Màu = Cơ cấu sản phẩm | Số = Mã cửa hàng",
    x = "Khoảng cách đến đối thủ gần nhất (m)",
    y = "Doanh số trung bình hàng ngày (EUR)"
  ) +
  GiaoDienRossmann +
  theme(
    legend.position = "right",
    strip.text = element_text(face = "bold", size = 11)
  ) +
  guides(size = guide_legend(order = 1), fill = guide_legend(order = 2, override.aes = list(size = 6)))

print(BieuDo11)
ggsave(here("output", "figures", "p11_bubble_store_performance.png"), BieuDo11,
       width = 12, height = 7, dpi = 150)
```

**Nhận xét:** Biểu đồ bong bóng đa chiều cung cấp cái nhìn toàn cảnh về hiệu suất kinh doanh của 50 cửa hàng Rossmann trên nhiều khía cạnh cùng lúc:

- **Khoảng cách đối thủ không quyết định doanh số**: Các cửa hàng có đối thủ rất gần (dưới 500m) và rất xa (trên 10.000m) đều có thể đạt doanh số cao hoặc thấp. Điều này xác nhận kết luận từ ma trận tương quan: vị trí địa lý không còn là lợi thế cạnh tranh trong thị trường drugstore bão hòa tại Đức.
- **Cơ cấu sản phẩm Extended (đỏ) tạo lợi thế rõ rệt** ở nhóm cửa hàng **Type A** và **Type D**: Các cửa hàng có danh mục hàng hóa mở rộng thường nằm ở vùng doanh số cao hơn, cho thấy sự đa dạng sản phẩm giúp thu hút thêm khách hàng và tăng giá trị đơn hàng.
- **Cửa hàng Type C (Nhỏ ngoại ô)** dù quy mô khách thấp (bong bóng nhỏ) nhưng đạt doanh số ổn định nhờ tập khách hàng trung thành mua sắm nhu yếu phẩm bắt buộc hàng ngày.
- Các cửa hàng **"ngôi sao"** có bong bóng lớn (đông khách) VÀ nằm ở vùng doanh số cao (như Store 25, 4, 35) là những điểm bán hiệu quả nhất hệ thống, cần được nghiên cứu để nhân rộng mô hình.
