---
title: "Trực quan hóa dữ liệu Rossmann Store Sales"
author: "Gia Hân"
date: "`r Sys.Date()`"
output: 
  html_document:
    toc: true
    toc_float: true
    toc_depth: 3
    theme: flatly
---

```{r setup, include=FALSE}
knitr::opts_chunk$set(
  echo = TRUE,
  message = FALSE,
  warning = FALSE,
  fig.align = "center",
  fig.width = 10,
  fig.height = 5
)
```
                                   

# Trực quan hóa dữ liệu Rossmann store sales
  
```{r load_data}
library(dplyr)
library(ggplot2)
library(tidyverse)
library(ggcorrplot)
library(plotly)
library(scales)
library(gridExtra)
library(lubridate)
library(ggridges)
library(treemapify)
library(fmsb)
library(here)

DuLieu <- readRDS(here("data", "processed", "df_clean.rds"))

GiaoDienRossmann <- theme_minimal(base_size = 12) +
  theme(
    plot.title    = element_text(face = "bold", size = 14, hjust = 0.5),

    legend.position = "right",
    panel.grid.minor = element_blank()
  )

MauCuaHang <- c("a" = "#2196F3", "b" = "#E53935", "c" = "#4CAF50", "d" = "#FF9800")
MauKhuyenMai <- c("0" = "#90A4AE", "1" = "#E53935")
```
  

# Giới thiệu
 

Báo cáo này trình bày kết quả phân tích trực quan hóa dữ liệu doanh số bán hàng của chuỗi cửa hàng dược phẩm Rossmann tại Đức trong giai đoạn từ tháng 08/2014 đến tháng 07/2015, với phạm vi 50 cửa hàng đại diện. Mục tiêu là khai thác toàn bộ các biến trong bộ dữ liệu (bao gồm doanh số, lượng khách, loại cửa hàng, danh mục sản phẩm, khuyến mãi, ngày lễ, đối thủ cạnh tranh và các yếu tố thời gian) nhằm khám phá các xu hướng, mối quan hệ và tri thức mới phục vụ cho việc xây dựng chiến lược kinh doanh. 

Các biểu đồ được chia thành 3 phần theo mức độ phân tích từ đơn giản đến phức tạp:

- **Phần I — Biểu đồ Cơ bản:** Phân tích tác động riêng rẽ của từng yếu tố đến doanh số hoặc lượng khách hàng (phân phối đơn biến, xu hướng thời gian, ảnh hưởng đơn lẻ của khuyến mãi, ngày lễ, đối thủ cạnh tranh).

- **Phần II — Biểu đồ Trung cấp:** Phân tích sự cộng hưởng và tương tác giữa nhiều biến đồng thời tác động đến doanh thu và lượng khách hàng (tương tác khuyến mãi × loại cửa hàng, cơ cấu sản phẩm × loại hình, ma trận tương quan đa biến).

- **Phần III — Biểu đồ Chiến lược:** Áp dụng các mô hình phân tích kinh tế (Pareto 80/20, Bubble Chart đa chiều, BCG Matrix) để phân loại cửa hàng và đề xuất chiến lược kinh doanh cụ thể cho Rossmann.     

# Phần I — Biểu đồ cơ bản: phân tích tác động riêng rẽ

### Biểu đồ 1: Phân phối doanh số hàng ngày
 
```{r chart_1}
TrungBinhSales <- mean(DuLieu$sales)
TrungViSales   <- median(DuLieu$sales)

# 1. biểu đồ histogram chính (trục y = số ngày)
bw <- 500 # Binwidth 500 EUR
p_main <- ggplot(DuLieu, aes(x = sales)) +
  geom_histogram(binwidth = bw, fill = "#1E88E5", alpha = 0.7, color = "white") +
  # Scale đường density tương ứng với count (số lượng)
  geom_density(aes(y = after_stat(count) * bw), color = "#E53935", linewidth = 1) +
  geom_vline(aes(xintercept = TrungBinhSales, linetype = "Trung bình"),
             color = "#FF9800", linewidth = 0.8) +
  geom_vline(aes(xintercept = TrungViSales, linetype = "Trung vị"),
             color = "#4CAF50", linewidth = 0.8) +
  scale_linetype_manual(name = "Chỉ số", values = c("Trung bình" = "dashed", "Trung vị" = "dotted")) +
  scale_x_continuous(labels = comma) +
  labs(
    title = "Phân phối toàn dải doanh số",
    x = "Doanh số hàng ngày (EUR)", y = "Số ngày (Count)"
  ) +
  GiaoDienRossmann +
  theme(legend.position = "bottom")

# 2. biểu đồ phụ zoom vùng đuôi (> 12.000 EUR)
OutlierData <- DuLieu %>% filter(sales > 12000)

# Tạo nhãn trục y chứa số lượng (n)
CountInfo <- OutlierData %>% count(store_type)
LabelMap <- setNames(
  paste0(toupper(CountInfo$store_type), " (n=", CountInfo$n, ")"),
  CountInfo$store_type
)

# Lấy các giao dịch cao nhất của mỗi store để dán nhãn không bị rối
TopStores <- OutlierData %>%
  group_by(store) %>%
  slice_max(sales, n = 1) %>%
  filter(sales > 14000) %>%
  ungroup()

p_zoom <- ggplot(OutlierData, aes(x = sales, y = store_type)) +
  geom_jitter(aes(color = store_type), width = 0, height = 0.2, alpha = 0.6, size = 2) +
  geom_text(
    data = TopStores,
    aes(label = paste0("S", store)),
    vjust = -1, size = 3.5, fontface = "bold", check_overlap = TRUE
  ) +
  scale_color_manual(values = c("a" = "#1E88E5", "b" = "#E53935", "c" = "#4CAF50", "d" = "#FF9800")) +
  scale_y_discrete(labels = LabelMap) +
  scale_x_continuous(labels = comma) +
  labs(
    title = "Zoom vùng outlier (> 12.000 EUR)",
    x = "Doanh số (EUR)", y = "Loại cửa hàng"
  ) +
  GiaoDienRossmann +
  theme(legend.position = "none")

BieuDo1 <- gridExtra::grid.arrange(p_main, p_zoom, ncol = 2, widths = c(1.5, 1))
```
 

**Phân tích chi tiết:**  

- **Phân phối có dạng lệch phải** đỉnh mode tập trung quanh **5.000–6.000 EUR/ngày**, đây là ngưỡng vận hành phổ biến nhất. Đa số các ngày trong năm đều bám quanh đỉnh này, điều đó chứng tỏ hoạt động kinh doanh rất ổn định. 
- **Type A** có số ngày outlier tuyệt đối cao nhất (322 ngày), tiếp theo là loại C (142 ngày) và loại D (131 ngày). Tuy nhiên, vì số lượng cửa hàng giữa các loại không đồng đều (A có 28 cửa hàng, C có 7, D có 15), việc so sánh số tuyệt đối là chưa hợp lý. Sau khi chuẩn hóa theo tỷ lệ phần trăm trên tổng số ngày quan sát của từng loại, kết quả đảo ngược hoàn toàn: **loại C có tỷ lệ ngày đột biến cao nhất, đạt 7,14%**, gấp khoảng 2,25 lần so với loại A (3,99%) và loại D (3,16%).
- **Type D** bùng nổ tần suất thấp nhưng khi xảy ra cực mạnh, doanh số vượt 15.000 EUR/ngày, chính là yếu tố kéo dài đuôi phân phối. 
- **Type C** bùng nổ thường nhưng vừa phải do quy mô nhỏ nên không bao giờ chạm mốc 15.000 EUR, nhưng lại dễ rơi vào trạng thái quá tải công suất với tần suất lên đến 7,14% số ngày trong năm.

### Đề xuất chiến lược

- **Ưu tiên nghiên cứu mô hình vận hành của loại C** để xác định yếu tố khiến tỷ lệ đột biến doanh số cao bất thường, từ đó tìm cơ hội nhân rộng có chủ đích sang các cửa hàng khác.
- Hai cửa hàng S35, S49 (loại D) nên tách thành trường hợp riêng, vì đột biến hiếm nhưng giá trị cực lớn khác bản chất với loại C (đột biến thường xuyên nhưng vừa phải). Do đó, chiến lược nhân rộng cần khác nhau: loại D cần xác định điều kiện đặc biệt tạo ra đỉnh đơn lẻ, còn loại C cần tìm cơ chế vận hành có thể lặp lại đều đặn.    

### Biểu đồ 2: So sánh phân phối doanh số theo loại cửa hàng 
 
```{r chart_2}
DuLieu <- DuLieu %>%
  mutate(
    NhanLoaiCH = case_when(
      store_type == "a" ~ "Type A\n(Phổ thông)",
      store_type == "b" ~ "Type B",
      store_type == "c" ~ "Type C\n(Nhỏ ngoại ô)",
      store_type == "d" ~ "Type D\n(Flagship)",
      TRUE ~ as.character(store_type)
    )
  )

BieuDo2 <- ggplot(DuLieu, aes(x = NhanLoaiCH, y = sales, fill = store_type)) +
  geom_violin(alpha = 0.5, color = NA) +
  geom_boxplot(width = 0.15, alpha = 0.8, outlier.size = 0.5, outlier.alpha = 0.3) +
  stat_summary(fun = mean, geom = "point", shape = 18, size = 3, color = "#C62828") +
  scale_fill_manual(values = MauCuaHang) +
  scale_y_continuous(labels = comma) +
  labs(
    title    = "So sánh phân phối doanh số theo loại hình cửa hàng",
    x = "Loại cửa hàng", y = "Doanh số hàng ngày (EUR)", fill = "Loại"
  ) +
  GiaoDienRossmann +
  theme(legend.position = "none")

print(BieuDo2)
```
 


**Phân tích chi tiết:**  

- **Type A (Phổ thông) mô hình ổn định nhất, biên độ dao động nhỏ:** Phần bụng violin dày ở vùng **4.000–6.000 EUR**, cho thấy doanh số hàng ngày rất đều đặn. Nguyên nhân là do Type A chiếm số lượng lớn nhất hệ thống, phục vụ tập khách hàng đại chúng với nhu cầu mua sắm thiết yếu ổn định. 
- **Type C (Nhỏ ngoại ô):** Phân phối trải rộng hơn và trung vị cao hơn Type A. Mô hình cửa hàng nhỏ tại khu dân cư ngoại ô thu hút tập khách hàng trung thành mua sắm nhu yếu phẩm hàng ngày, tạo ra doanh thu ổn định và cao hơn kỳ vọng. 
- **Type D (Flagship) hiệu suất dao động mạnh theo vị trí:** Violin hẹp nhưng dài, phản ánh số lượng cửa hàng ít nhưng chênh lệch hiệu suất giữa các vị trí rất lớn. Các Flagship ở vị trí đắc địa đạt doanh số rất cao, trong khi một số khác lại hoạt động kém. 
- Cả 3 nhóm đều xuất hiện các điểm dữ liệu ngoại lai (outliers) kéo dài lên trên mốc 15.000 EUR, đặc biệt là Type A và Type D có những ngày doanh số chạm ngưỡng kỷ lục trên 20.000 EUR/ngày.  

**Đề xuất:**  

- **Ưu tiên nguồn lực mở rộng quy mô cho mô hình Type C:** nên tổ chức các sự kiện cộng đồng cuối tuần tại cửa hàng (vd: đo tư vấn da miễn phí, tặng sample) để khai thác triệt để tệp khách hàng hộ gia đình trung thành. Thiết kế các combo “Family Pack” dung tích lớn để tăng quy mô giỏ hàng. 
- **Tái định vị Type D (Flagship):** Với các Flagship có doanh thu dưới kỳ vọng, thay vì đóng cửa, hãy chuyển đổi một phần diện tích trưng bày thành Khu trải nghiệm cho khách hàng dùng thử sản phẩm, biến điểm bán thành nơi check-in để kéo traffic từ mạng xã hội.     
- **Đẩy mạnh các chiến dịch kích cầu cho Type A và Type D:** có phần đuôi violin vuốt rất cao (chứa nhiều ngày doanh số khủng), dồn các chương trình khuyến mãi ngắn hạn, Flash sale, hoặc sự kiện lớn vào hai nhóm này để tận dụng tối đa năng lực "gánh tải" lượng khách lớn và tạo đỉnh doanh thu.
- **Phân tích các cửa hàng chạm "mức sàn":** Tập trung kiểm tra các ngày/cửa hàng doanh số dưới 3.000 EUR/ngày để tìm hiểu nguyên nhân (do lỗi vận hành, thiếu hàng hay do thời tiết xấu), từ đó đưa ra các giải pháp khắc phục kịp thời.

### Biểu đồ 3: Phân phối lượng khách theo ngày trong tuần
 
```{r chart_3}
DuLieuRidge <- DuLieu %>%
  mutate(
    NhanNgay = factor(day_of_week, levels = 7:1,
                      labels = c("CN", "T7", "T6", "T5", "T4", "T3", "T2")),
    LoaiNgay = ifelse(is_weekend == 1, "Cuối tuần", "Ngày thường")
  )

BieuDo3 <- ggplot(DuLieuRidge, aes(x = customers, y = NhanNgay, fill = LoaiNgay)) +
  geom_density_ridges(alpha = 0.7, scale = 1.3, rel_min_height = 0.01) +
  scale_fill_manual(values = c("Ngày thường" = "#1E88E5", "Cuối tuần" = "#FF9800"),
                    name = "Loại ngày") +
  scale_x_continuous(labels = comma) +
  labs(
    title    = "Phân phối lượng khách hàng theo ngày trong tuần",
    x = "Số lượng khách hàng / ngày", y = NULL
  ) +
  GiaoDienRossmann

print(BieuDo3)
```
 

**Phân tích chi tiết:**  

- **Thứ Hai khách cao nhất tuần, hiệu ứng khuyến mãi đầu tuần:** Phân phối dịch sang phải rõ rệt. Đây là ngày các chương trình khuyến mãi mới bắt đầu có hiệu lực tại thị trường Đức, kích thích tâm lý khách hàng ghé cửa hàng sớm để “bắt deal tốt nhất”. 
- **Thứ Ba đến Thứ Sáu lượng khách giảm dần theo quy luật bão hòa nhu cầu:** Phân phối co dần sang trái. Quy luật này phản ánh hành vi tiêu dùng đặc trưng của người Đức: mua sắm tập trung đầu tuần rồi giảm dần khi nhu cầu đã được đáp ứng. 
- **Thứ Bảy thấp điểm tuyệt đối, ảnh hưởng bởi quy định pháp luật:** Phân phối hẹp và thấp, lượng khách ít nhất tuần. Nguyên nhân là do văn hóa nghỉ ngơi cuối tuần tại Đức rất mạnh, nhiều cửa hàng chỉ mở nửa ngày vào Thứ Bảy, Chủ nhật hầu hết các cửa hàng đóng cửa theo quy định pháp luật (Ladenschlussgesetz).  

**Đề xuất:**  

- **Tối ưu vận hành đầu tuần:** Tăng cường nhân sự và đảm bảo tồn kho vào sáng Thứ Hai để đáp ứng lượng khách cao điểm, tránh tình trạng hết hàng ngay từ ngày đầu tuần làm mất doanh số tiềm năng.
- **Bố trí lại nhịp khuyến mãi trong giai đoạn Thứ Ba–Thứ Sáu** giãn cách thời điểm tung khuyến mãi mới (ví dụ giữa tuần thay vì dồn vào đầu tuần) nhằm tạo lại điểm kích thích, duy trì lượng khách ổn định hơn trong suốt tuần thay vì để nhu cầu trôi tự do.
- **Tận dụng Thứ Bảy/Chủ Nhật (đóng cửa hoặc mở nửa ngày)** cho hoạt động vận hành nội bộ như kiểm kê tồn kho, bảo trì, sắp xếp lại trưng bày. 

### Biểu đồ 4: Xu hướng doanh số theo thời gian

```{r chart_4}
DoanhThuTheoTuan <- DuLieu %>%
  mutate(Tuan = floor_date(date, "week")) %>%
  group_by(Tuan, store_type) %>%
  summarise(DoanhThuTB = mean(sales), .groups = "drop") %>%
  mutate(
    NhanLoai = case_when(
      store_type == "a" ~ "Type A (Phổ thông)",
      store_type == "c" ~ "Type C (Nhỏ ngoại ô)",
      store_type == "d" ~ "Type D (Flagship)",
      TRUE ~ as.character(store_type)
    )
  )

BieuDo4 <- ggplot(DoanhThuTheoTuan, aes(x = Tuan, y = DoanhThuTB,
                                          color = NhanLoai, group = NhanLoai)) +
  geom_line(linewidth = 0.8, alpha = 0.85) +
  geom_smooth(se = FALSE, method = "loess", span = 0.3, linetype = "dashed", linewidth = 0.5) +
  scale_color_manual(values = c("Type A (Phổ thông)" = "#2196F3",
                                 "Type C (Nhỏ ngoại ô)" = "#4CAF50",
                                 "Type D (Flagship)" = "#FF9800")) +
  scale_y_continuous(labels = comma) +
  scale_x_date(date_labels = "%m/%Y", date_breaks = "2 months") +
  labs(
    title    = "Xu hướng doanh số trung bình theo tuần — phân tách theo loại cửa hàng",
    x = "Thời gian", y = "Doanh số trung bình (EUR/ngày)", color = "Loại cửa hàng"
  ) +
  GiaoDienRossmann +
  theme(axis.text.x = element_text(angle = 45, hjust = 1))

print(BieuDo4)
```
 

**Phân tích chi tiết:**  

- Cả ba loại cửa hàng đều thể hiện biến động mùa vụ giống nhau: doanh số tăng mạnh vào tháng 11–12 (mùa Giáng Sinh) và tháng 3–4 (Lễ Phục Sinh), sau đó sụt giảm vào tháng 1 (hậu lễ hội) và ổn định trong mùa hè. 
- **Type C dẫn đầu xuyên suốt mô hình kháng mùa vụ tốt nhất:** Type C (Nhỏ ngoại ô) duy trì doanh số trung bình cao nhất toàn giai đoạn, khẳng định mô hình cửa hàng nhỏ phục vụ khu dân cư có sức chống chịu tốt nhờ tập khách hàng trung thành mua sắm thiết yếu hàng ngày. 
- **Đỉnh tháng 12/2014 tăng 30–40% so với trung bình năm:** Phản ánh sức mua khổng lồ của mùa lễ hội tại Đức, nơi truyền thống tặng quà Giáng Sinh vẫn rất mạnh và thưởng cuối năm được giải ngân. 
- **Đáy tháng 1/2015 sụt giảm sâu nhất toàn năm:** Hiện tượng “kiệt quệ sau lễ hội” khi người tiêu dùng thắt chặt chi tiêu sau khi mua sắm quá mức, kết hợp thời tiết mùa đông khắc nghiệt hạn chế tần suất mua sắm.  

**Đề xuất:**  

- **Chủ động tăng tồn kho và nhân sự trước tuần giữa tháng 12** cho cả 3 loại cửa hàng, đặc biệt ưu tiên Type C vì đây là nhóm đạt đỉnh tuyệt đối cao nhất.
- Chuẩn bị **kịch bản ứng phó cho giai đoạn trũng tháng 1** có thể triển khai khuyến mãi xả hàng tồn sau lễ hoặc chương trình kích cầu đầu năm, áp dụng đồng loạt cho cả 3 loại vì mức sụt giảm diễn ra tương đối đồng pha giữa các nhóm.
- **Nghiên cứu sâu mô hình Type C** để nhân rộng, vì đây là nhóm duy trì vị trí dẫn đầu xuyên suốt toàn giai đoạn quan sát nên xác định cụ thể yếu tố tạo nên độ ổn định này (tập khách hàng, danh mục sản phẩm) để áp dụng cho Type A và D.
     
### Biểu đồ 5: Phân tích tăng trưởng qua các tháng

```{r chart_5}
# Tính doanh số trung bình theo tháng → tăng/giảm so với tháng trước
DoanhThuThang <- DuLieu %>%
  mutate(Thang = floor_date(date, "month")) %>%
  group_by(Thang) %>%
  summarise(DoanhThuTB = mean(sales), .groups = "drop") %>%
  arrange(Thang) %>%
  mutate(
    NhanThang = format(Thang, "%m/%Y"),
    ThayDoi   = DoanhThuTB - lag(DoanhThuTB, default = first(DoanhThuTB)),
    PhanTram  = round(ThayDoi / lag(DoanhThuTB, default = first(DoanhThuTB)) * 100, 1),
    LoaiThang = case_when(
      row_number() == 1 ~ "Tháng đầu",
      ThayDoi >= 0       ~ "Tăng trưởng",
      TRUE               ~ "Suy giảm"
    )
  )

# Tính vị trí thanh waterfall (bottom và top)
DoanhThuThang <- DoanhThuThang %>%
  mutate(
    CuoiThang  = DoanhThuTB,
    DauThang   = lag(DoanhThuTB, default = first(DoanhThuTB)),
    YMin       = ifelse(row_number() == 1, 0, pmin(DauThang, CuoiThang)),
    YMax       = ifelse(row_number() == 1, DoanhThuTB, pmax(DauThang, CuoiThang)),
    NhanThang  = factor(NhanThang, levels = NhanThang)
  )

BieuDo5 <- ggplot(DoanhThuThang, aes(x = NhanThang)) +
  # Thanh waterfall
  geom_rect(aes(xmin = as.numeric(NhanThang) - 0.35,
                xmax = as.numeric(NhanThang) + 0.35,
                ymin = YMin, ymax = YMax, fill = LoaiThang),
            alpha = 0.85) +
  # Đường nối giữa các tháng
  geom_segment(data = DoanhThuThang %>% filter(row_number() < n()),
               aes(x = as.numeric(NhanThang) + 0.35,
                   xend = as.numeric(NhanThang) + 0.65,
                   y = CuoiThang, yend = CuoiThang),
               linetype = "dotted", color = "grey50", linewidth = 0.4) +
  # Nhãn % thay đổi
  geom_text(data = DoanhThuThang %>% filter(row_number() > 1),
            aes(y = YMax + 80,
                label = paste0(ifelse(ThayDoi > 0, "+", ""), PhanTram, "%"),
                color = LoaiThang),
            size = 3.2, fontface = "bold") +
  # Nhãn giá trị tuyệt đối
  geom_text(aes(y = (YMin + YMax) / 2, label = comma(round(DoanhThuTB))),
            size = 2.8, color = "white", fontface = "bold") +
  scale_fill_manual(values = c(
    "Tháng đầu" = "#78909C",
    "Tăng trưởng" = "#43A047",
    "Suy giảm" = "#E53935"
  ), name = "Xu hướng") +
  scale_color_manual(values = c(
    "Tăng trưởng" = "#2E7D32",
    "Suy giảm" = "#C62828"
  ), guide = "none") +
  scale_y_continuous(labels = comma, expand = expansion(mult = c(0, 0.12))) +
  labs(
    title    = "Waterfall: Tăng trưởng doanh số tháng-so-với-tháng (MoM)",
    x = "Tháng", y = "Doanh số trung bình (EUR/ngày)"
  ) +
  GiaoDienRossmann +
  theme(axis.text.x = element_text(angle = 45, hjust = 1))

print(BieuDo5)
```

**Phân tích chi tiết:**

- **Giai đoạn ổn định (08–10/2014, dao động ±1,2%):** Doanh số khởi điểm 6.486 EUR và gần như đi ngang trong ba tháng đầu, với tháng 9 tăng nhẹ +0,6% rồi tháng 10 giảm -1,2%. Phản ánh nhu cầu mua sắm thiết yếu hàng ngày ổn định. Riêng mức giảm nhẹ tháng 10 gắn với Ngày Thống nhất Đất nước (03/10) khiến nhiều cửa hàng phải đóng cửa hoặc hạn chế giờ hoạt động.
- **Tăng trưởng cao điểm (11–12/2014, +12,6% và +13,8%):** tăng trưởng mạnh nhất cộng hưởng từ Black Friday, tích trữ Giáng Sinh và thưởng cuối năm.
- **Sụt giảm mạnh sau lễ (01/2015, -20,8%):** Mức giảm lớn nhất năm hệ quả tất yếu của hiện tượng “kiệt quệ sau lễ hội” người tiêu dùng đã chi tiêu mạnh tay trong tháng 12 buộc phải thắt chặt ngân sách đầu năm, kết hợp với thời tiết mùa đông khắc nghiệt tại Đức (dưới 0°C) hạn chế tần suất ra ngoài mua sắm.
- **Hồi phục mùa xuân (03–04/2015, +6,2% và +4,1%):** vào tháng 4 mức cao thứ hai trong năm sau tháng 12. Động lực chính từ Lễ Phục Sinh, khi nhu cầu bánh kẹo, đồ trang trí và mỹ phẩm tăng đồng loạt.  

**Đề xuất:**  

- Tăng tồn kho/nhân sự từ đầu tháng 11 (sớm hơn 1 tháng so với đỉnh thực tế).
- Triển khai kích cầu đầu năm (tích điểm nhân đôi, ưu đãi "làm mới đầu năm") để làm phẳng đáy tháng 1–2.
- Lập kế hoạch khuyến mãi Phục Sinh từ cuối tháng 2, xem đây là mùa cao điểm thực sự, không chỉ là đợt tăng nhẹ.
- Thử nghiệm chiến dịch hè (kỳ nghỉ học, chăm sóc cá nhân, chống nắng, du lịch) nhằm tạo đỉnh tăng trưởng thứ ba, tận dụng "vùng trắng" tháng 5–7 hiện chưa được khai thác.     

### Biểu đồ 6: Tác động của ngày lễ và ngày nghỉ học đến doanh số
 
```{r chart_6}
# 7a. tác động ngày lễ nhà nước
DuLieuNgayLe <- DuLieu %>%
  mutate(
    NhanNgayLe = case_when(
      state_holiday == "none"      ~ "Ngày thường",
      state_holiday == "public"    ~ "Lễ Quốc gia",
      state_holiday == "easter"    ~ "Lễ Phục Sinh",
      state_holiday == "christmas" ~ "Lễ Giáng Sinh",
      TRUE ~ as.character(state_holiday)
    ),
    NhanNgayLe = factor(NhanNgayLe, levels = c("Ngày thường", "Lễ Quốc gia", "Lễ Phục Sinh", "Lễ Giáng Sinh"))
  ) %>%
  group_by(NhanNgayLe) %>%
  summarise(
    DoanhThuTB = mean(sales),
    KhachTB    = mean(customers),
    DoanhThuPerKhach = mean(sales_per_customer),
    SoLuong    = n(),
    .groups    = "drop"
  )

p7a <- ggplot(DuLieuNgayLe, aes(x = NhanNgayLe, y = DoanhThuTB, fill = NhanNgayLe)) +
  geom_col(alpha = 0.85, width = 0.6) +
  geom_text(aes(label = comma(round(DoanhThuTB))), vjust = -0.5, size = 3.5, fontface = "bold") +
  scale_fill_manual(values = c("Ngày thường" = "#90A4AE", "Lễ Quốc gia" = "#1E88E5",
                                "Lễ Phục Sinh" = "#4CAF50", "Lễ Giáng Sinh" = "#E53935")) +
  scale_y_continuous(labels = comma, expand = expansion(mult = c(0, 0.15))) +
  labs(
    title = "Doanh số trung bình theo loại ngày lễ nhà nước",
    x = NULL, y = "Doanh số TB (EUR/ngày)", fill = NULL
  ) +
  GiaoDienRossmann + theme(legend.position = "none")

# 7b. tác động ngày nghỉ học
DuLieuNghiHoc <- DuLieu %>%
  mutate(NhanNghiHoc = ifelse(school_holiday == 1, "Ngày nghỉ học", "Ngày học bình thường")) %>%
  group_by(NhanNghiHoc) %>%
  summarise(
    DoanhThuTB = mean(sales),
    KhachTB    = mean(customers),
    DoanhThuPerKhach = mean(sales_per_customer),
    .groups    = "drop"
  )

p7b <- ggplot(DuLieuNghiHoc, aes(x = NhanNghiHoc, y = DoanhThuTB, fill = NhanNghiHoc)) +
  geom_col(alpha = 0.85, width = 0.5) +
  geom_text(aes(label = comma(round(DoanhThuTB))), vjust = -0.5, size = 3.5, fontface = "bold") +
  scale_fill_manual(values = c("Ngày học bình thường" = "#78909C", "Ngày nghỉ học" = "#FF9800")) +
  scale_y_continuous(labels = comma, expand = expansion(mult = c(0, 0.15))) +
  labs(
    title = "Doanh số trung bình: ngày nghỉ học vs ngày học",
    x = NULL, y = "Doanh số TB (EUR/ngày)", fill = NULL
  ) +
  GiaoDienRossmann + theme(legend.position = "none")

BieuDo7 <- grid.arrange(p7a, p7b, ncol = 2)
```
 

**Phân tích chi tiết:**

- **Tác động của Ngày Lễ Quốc gia:** Doanh số trung bình chỉ đạt 4.395 EUR/ngày, **giảm 35,7%** so với ngày thường (6.840 EUR). Sự sụt giảm này mang tính chất hạn chế vận hành do luật định (nhiều cửa hàng buộc phải đóng cửa hoặc giới hạn giờ nghiêm ngặt theo luật Ladenschlussgesetz), khiến năng lực phục vụ của toàn chuỗi bị thu hẹp đây không phải là tín hiệu suy giảm nhu cầu tiêu dùng thực tế
- **Ngày nghỉ học:** Doanh số trung bình đạt 7.120 EUR/ngày, tăng trưởng +5,2% so với ngày học bình thường (6.768 EUR). Mức tăng tuy không quá lớn nhưng có tính ổn định và bền vững, khi học sinh nghỉ học các gia đình có xu hướng đi mua sắm cùng nhau nhiều hơn. Phụ huynh phát sinh thêm nhu cầu mua các nhu yếu phẩm, sản phẩm chăm sóc gia đình, thực phẩm bổ sung, hoặc đồ dùng cá nhân cho con cái trong kỳ nghỉ.

**Đề xuất:**  

- *Không đặt mục tiêu tăng trưởng hay dồn ngân sách** vào các chiến dịch khuyến mãi/kích cầu trong ngày Lễ Quốc gia, tập trung tối ưu hóa hiệu suất trong khung giờ mở cửa hạn chế (nếu được phép).
- **Chiến dịch tích trữ trước lễ:** dồn ngân sách chạy chương trình Flash sale và kéo dài giờ mở cửa vào 1-2 ngày ngay trước ngày lễ để khai thác tối đa tâm lý mua sắm tích trữ của người dân. 
- **Chiến dịch hướng gia đình** thiết kế sẵn các gói sản phẩm combo, ưu đãi nhắm trực tiếp vào nhóm hàng nhu cầu cao khi trẻ ở nhà (đồ ăn nhẹ, sản phẩm chăm sóc cá nhân, đồ giải trí).
- **Lập kế hoạch sớm** dựa vào lịch nghỉ học cố định được công bố trước của các bang tại Đức để chủ động điều phối chuỗi cung ứng và phủ truyền thông trước khi kỳ nghỉ bắt đầu.

### Biểu đồ 7: Ảnh hưởng thời gian hoạt động của đối thủ cạnh tranh đến doanh số 
 
```{r chart_7}
DuLieuCanhTranh <- DuLieu %>%
  mutate(
    NhomCanhTranh = case_when(
      has_competition == 0 ~ "Không có đối thủ",
      competition_open_months <= 12 ~ "≤ 1 năm",
      competition_open_months <= 36 ~ "1–3 năm",
      competition_open_months <= 60 ~ "3–5 năm",
      competition_open_months <= 120 ~ "5–10 năm",
      TRUE ~ "> 10 năm"
    ),
    NhomCanhTranh = factor(NhomCanhTranh, levels = c(
      "Không có đối thủ", "≤ 1 năm", "1–3 năm", "3–5 năm", "5–10 năm", "> 10 năm"
    ))
  )

ThongKeCanhTranh <- DuLieuCanhTranh %>%
  group_by(NhomCanhTranh) %>%
  summarise(
    DoanhThuTB = mean(sales),
    SaiSoChuan = sd(sales) / sqrt(n()),
    SoLuong    = n(),
    .groups = "drop"
  )

MauCanhTranh <- c("Không có đối thủ" = "#4CAF50",
                   "≤ 1 năm" = "#FFC107", "1–3 năm" = "#FF9800",
                   "3–5 năm" = "#F44336", "5–10 năm" = "#9C27B0", "> 10 năm" = "#3F51B5")

BieuDo8 <- ggplot(ThongKeCanhTranh, aes(x = NhomCanhTranh, y = DoanhThuTB, fill = NhomCanhTranh)) +
  geom_col(alpha = 0.85, width = 0.65) +
  geom_text(aes(label = comma(round(DoanhThuTB))), vjust = -0.5, size = 3.5, fontface = "bold") +
  scale_fill_manual(values = MauCanhTranh) +
  scale_y_continuous(labels = comma, expand = expansion(mult = c(0, 0.15))) +
  labs(
    title    = "Ảnh hưởng của thời gian hoạt động của đối thủ cạnh tranh đến doanh số",
    x = "Thời gian đối thủ đã hoạt động", 
    y = "Doanh số trung bình (EUR/ngày)",
    fill = NULL
  ) +
  GiaoDienRossmann +
  theme(legend.position = "none")

print(BieuDo8)
```
 

**Phân tích chi tiết:** 

- **Cửa hàng không có đối thủ — doanh số cao nhất hệ thống (\(6.947\) EUR/ngày):** Xác nhận lợi thế độc quyền khu vực vẫn là yếu tố quan trọng dù hệ số tương quan tổng thể thấp. 
- **Đối thủ mới mở dưới 1 năm sụt giảm mạnh nhất, chỉ còn ~\(5.500\) EUR/ngày:** Nguyên nhân là đối thủ mới khai trương thường tung nhiều chương trình khuyến mãi và giảm giá mạnh để thu hút khách, bị chia sẻ lưu lượng khách và sụt giảm doanh thu tạm thời. 
- **Giai đoạn 1–5 năm phục hồi và ổn định nhờ khách hàng trung thành:** Doanh số bắt đầu tăng trở lại, cho thấy các cửa hàng có khả năng giữ chân khách nhờ chất lượng dịch vụ, giá cả cạnh tranh và mạng lưới khuyến mãi mạnh mẽ. 
- **Đối thủ trên 10 năm doanh số cao nhất, hiện tượng “cạnh tranh cộng sinh”:** Khi nhiều cửa hàng bán lẻ tập trung trong cùng khu vực trong thời gian dài, chúng cùng thu hút lưu lượng khách hàng lớn hơn cho toàn bộ khu vực thương mại.  

**Đề xuất:**  

- **Đối thủ hoặt động <1 năm:** Chấp nhận giảm biên lợi nhuận ngắn hạn đẩy mạnh các chương trình kích cầu mạnh mẽ (Flash sale, tặng quà, tích điểm nhân đôi) ngay khi đối thủ khai trương để giữ chân tệp khách hàng cốt lõi không bị lung lay. Nâng cao dịch vụ chăm sóc khách hàng, tối ưu hóa danh mục sản phẩm
- **1–10 năm:** Không cần chạy đua về giá hay khuyến mãi vì thị trường đã bão hòa, chuyển sang cá nhân hóa ưu đãi (qua ứng dụng/thành viên) để tối ưu chi phí và duy trì doanh số ổn định.
- **> 10 năm:** Khai thác vị thế lâu năm để thu hút thị phần còn lại từ các đối thủ cũ đang suy yếu.


# Phần II — Biểu đồ đa biến

### Biểu đồ 8: Heatmap doanh số theo tháng × ngày trong tuần
 
```{r chart_8}
HeatmapData <- DuLieu %>%
  mutate(
    NhanThang = factor(month, levels = 1:12,
                       labels = c("T1","T2","T3","T4","T5","T6","T7","T8","T9","T10","T11","T12")),
    NhanNgay  = factor(day_of_week, levels = 1:7,
                       labels = c("T2","T3","T4","T5","T6","T7","CN"))
  ) %>%
  group_by(NhanThang, NhanNgay) %>%
  summarise(DoanhThuTB = mean(sales), .groups = "drop")

BieuDo9 <- ggplot(HeatmapData, aes(x = NhanThang, y = NhanNgay, fill = DoanhThuTB)) +
  geom_tile(color = "white", linewidth = 0.5) +
  geom_text(aes(label = comma(round(DoanhThuTB))), size = 3, color = "white", fontface = "bold") +
  scale_fill_gradient2(low = "#1565C0", mid = "#FFC107", high = "#C62828",
                       midpoint = median(HeatmapData$DoanhThuTB),
                       labels = comma, name = "Doanh số TB\n(EUR)") +
  labs(
    title    = "Heatmap: doanh số trung bình theo tháng × ngày trong tuần",
    x = "Tháng", y = "Ngày trong tuần"
  ) +
  GiaoDienRossmann +
  theme(panel.grid = element_blank())

print(BieuDo9)
```
 

**Phân tích chi tiết:**  

- **Hiệu ứng cuối năm (Tháng 12):** Doanh số tăng vọt toàn diện ở tất cả các ngày trong tuần, đạt đỉnh cao nhất vào Thứ 2 (9.731 EUR) và Thứ 3 (9,160 EUR) do nhu cầu mua sắm chuẩn bị cho mùa Giáng Sinh.
- **Chủ nhật tối đồng loạt:** Chủ nhật gần như đồng nhất doanh số thấp hoặc bằng 0 do quy định Ladenschlussgesetz của Đức cấm mở cửa hàng vào Chủ nhật, ngoại trừ 4 Chủ nhật đặc biệt/năm vì vậy chủ nhật không xuất hiện trên biểu đồ.
- **Cột tháng 1 kiệt quệ sau lễ hội trên mọi ngày:** Hiện tượng suy giảm diễn ra trên mọi ngày trong tuần, không chỉ riêng cuối tuần, xác nhận đây là yếu tố mùa vụ mang tính cấu trúc. 
- **Xu hướng đầu tuần (Thứ 2):** Luôn là ngày có doanh số cao nhất trong tuần ở hầu hết các tháng. Điều này phản ánh rõ tâm lý mua sắm bù của người dân ngay sau ngày Chủ nhật toàn bộ cửa hàng phải đóng cửa theo luật. 

**Đề xuất:**  

- **Tối ưu hóa vận hành Thứ 2:** Hoàn tất việc gom hàng, kiểm kho và lên kệ từ ngày Thứ 7 để đảm bảo không bị thiếu hàng, bố trí nhân sự tối đa để phục vụ lượng khách đông nhất tuần.
- **Kích cầu ngày Thứ 7** triển khai các chiến dịch "Happy Saturday" hoặc Flash Sale giảm giá sâu các mặt hàng thiết yếu vào ngày Thứ 7 nhằm kéo khách hàng đến tiệm thay vì dịch chuyển sang các ngày trong tuần.   
- **Chiến dịch bùng nổ Tháng 12:** tăng cường trữ lượng các nhóm mặt hàng quà tặng, mỹ phẩm, bánh kẹo Giáng Sinh ngay từ cuối tháng 11.Tuyệt đối không chạy thử nghiệm hệ thống hay đào tạo nhân sự mới vào tháng này để tránh làm gián đoạn trải nghiệm mua sắm trong giai đoạn cao điểm nhất năm.

### Biểu đồ 9: Hiệu ứng cộng hưởng giữa khuyến mãi định kỳ và khuyến mãi dài hạn 
 
```{r chart_9}
DuLieuKhuyenMai <- DuLieu %>%
  mutate(
    TrangThaiKM = case_when(
      promo == 0 & promo2 == 0 ~ "Không KM",
      promo == 0 & promo2 == 1 ~ "Chỉ Promo2 (Dài hạn)",
      promo == 1 & promo2 == 0 ~ "Chỉ Promo (Ngắn hạn)",
      promo == 1 & promo2 == 1 ~ "Cộng hưởng cả hai",
      TRUE ~ "Khác"
    ),
    TrangThaiKM = factor(TrangThaiKM, levels = c(
      "Không KM", "Chỉ Promo2 (Dài hạn)", "Chỉ Promo (Ngắn hạn)", "Cộng hưởng cả hai"
    ))
  )

ThongKeKhuyenMai <- DuLieuKhuyenMai %>%
  group_by(TrangThaiKM, store_type) %>%
  summarise(
    DoanhThuTB = mean(sales),
    DoLechChuan = sd(sales),
    SoLuong = n(),
    SaiSoChuan = DoLechChuan / sqrt(SoLuong),
    .groups = "drop"
  ) %>%
  mutate(
    NhanLoaiCuaHang = case_when(
      store_type == "a" ~ "Type A (Phổ thông)",
      store_type == "c" ~ "Type C (Nhỏ ngoại ô)",
      store_type == "d" ~ "Type D (Flagship)",
      TRUE ~ as.character(store_type)
    )
  )

BieuDo9 <- ggplot(ThongKeKhuyenMai, aes(x = TrangThaiKM, y = DoanhThuTB, fill = TrangThaiKM)) +
  geom_col(alpha = 0.85, width = 0.65) +
  geom_errorbar(aes(ymin = DoanhThuTB - SaiSoChuan, ymax = DoanhThuTB + SaiSoChuan),
                width = 0.2, linewidth = 0.5, color = "grey30") +
  facet_wrap(~NhanLoaiCuaHang, scales = "free_y") +
  scale_fill_manual(values = c(
    "Không KM" = "#90A4AE",
    "Chỉ Promo2 (Dài hạn)" = "#FF9800",
    "Chỉ Promo (Ngắn hạn)" = "#2196F3",
    "Cộng hưởng cả hai" = "#E53935"
  )) +
  scale_y_continuous(labels = comma) +
  labs(
    title    = "Hiệu ứng cộng hưởng giữa khuyến mãi định kỳ và khuyến mãi dài hạn",
    x = "Trạng thái chiến dịch khuyến mãi",
    y = "Doanh số trung bình hàng ngày (EUR)",
    fill = "Chiến dịch"
  ) +
  GiaoDienRossmann +
  theme(
    legend.position = "none",
    axis.text.x = element_text(angle = 30, vjust = 1, hjust = 1, size = 9),
    strip.text = element_text(face = "bold", size = 11)
  )

print(BieuDo9)
```
 


**Phân tích chi tiết:**  

- **Khuyến mãi ngắn hạn định kỳ (Promo) đóng vai trò kích cầu chủ đạo**: Trên tất cả các loại hình cửa hàng, việc chỉ áp dụng khuyến mãi ngắn hạn luôn mang lại mức tăng trưởng doanh số vượt trội so với khi không chạy khuyến mãi hay chỉ chạy khuyến mãi dài hạn Promo2. 
- **Hiệu ứng cộng hưởng (Cả hai Promo):** Hoạt động cực kỳ hiệu quả tại nhóm Type A (Phổ thông) và Type D (Flagship) khi đẩy doanh thu lên mức cao nhất (vượt 8.000 EUR/ngày), chứng tỏ khách hàng tại đây rất nhạy cảm với việc dồn dập ưu đãi
- **Type C (Nhỏ ngoại ô):** Khuyến mãi dài hạn (Promo2) đơn lẻ làm giảm mạnh doanh thu xuống mức thấp nhất (dưới 5.000 EUR), thấp hơn cả khi không có khuyến mãi. Khi chạy cộng hưởng cả hai chương trình, doanh thu của Type C cũng bị kéo lùi đáng kể so với việc chỉ chạy duy nhất khuyến mãi ngắn hạn (Promo). 

**Đề xuất:**  

- Áp dụng chiến lược "Double Promotion" cho Type A & Type D
- **Tái cấu trúc hoặc khai tử Promo2 tại nhóm Type C** Ngừng ngay lập tức việc áp dụng khuyến mãi dài hạn (Promo2) tại các cửa hàng type C để tránh làm loãng giá trị thương hiệu hoặc gây phản tác dụng đối với tệp khách hàng địa phương, chỉ chạy các chương trình khuyến mãi ngắn, dứt khoát và bất ngờ để kéo đỉnh doanh thu
- **Tối ưu chi phí Marketing tổng thể:** Dịch chuyển bớt ngân sách duy trì khuyến mãi dài hạn từ nhóm Type C sang tái đầu tư, làm đậm thêm các chương trình cộng hưởng tại các cửa hàng Flagship (Type D) nhằm tối ưu hóa tỷ suất lợi nhuận trên chi phí quảng cáo.     

### Biểu đồ 10: Chi tiêu trung bình mỗi khách hàng theo cơ cấu sản phẩm
 
```{r chart_10}
DuLieuChiTieu <- DuLieu %>%
  mutate(
    NhanCoCau = ifelse(assortment == "a", "Basic\n(Cơ bản)", "Extended\n(Mở rộng)"),
    NhanLoaiCuaHang = case_when(
      store_type == "a" ~ "Type A (Phổ thông)",
      store_type == "c" ~ "Type C (Nhỏ ngoại ô)",
      store_type == "d" ~ "Type D (Flagship)",
      TRUE ~ as.character(store_type)
    )
  )

BieuDo9 <- ggplot(DuLieuChiTieu, aes(x = NhanCoCau, y = sales_per_customer, fill = NhanCoCau)) +
  geom_boxplot(alpha = 0.7, outlier.alpha = 0.08, outlier.size = 0.5, lwd = 0.5) +
  facet_wrap(~NhanLoaiCuaHang) +
  scale_fill_manual(values = c("Basic\n(Cơ bản)" = "#1E88E5", "Extended\n(Mở rộng)" = "#E53935")) +
  scale_y_continuous(labels = comma) +
  labs(
    title    = "Chi tiêu trung bình mỗi khách hàng theo cơ cấu sản phẩm",
    x = "Cơ cấu sản phẩm (Assortment)", y = "Chi tiêu TB / Khách (EUR)",
    fill = "Cơ cấu sản phẩm"
  ) +
  GiaoDienRossmann +
  theme(
    legend.position = "none",
    strip.text = element_text(face = "bold", size = 11)
  )

print(BieuDo9)
```


**Phân tích chi tiết:**  

- Ở tất cả các loại hình cửa hàng, nhóm **Extended (Mở rộng)** đều có trung vị chi tiêu/khách hàng **cao hơn** nhóm Basic. Điều này chứng minh việc đa dạng hóa danh mục sản phẩm không chỉ thu hút thêm khách mà còn khuyến khích họ chi tiêu nhiều hơn mỗi lần ghé thăm. 
- **Type A (Phổ thông):** Việc chuyển đổi sang danh mục Mở rộng (Extended) giúp kéo toàn bộ khung chi tiêu trung bình lên cao hơn rõ rệt so với danh mục Cơ bản (Basic).
- **Type C (Nhỏ ngoại ô):** Danh mục Extended làm tăng biên độ dao động (kéo dài hộp dữ liệu) nhưng mức trung vị gần như đi ngang và xuất hiện rủi ro kéo nhóm khách hàng chi tiêu thấp xuống sâu hơn (đáy hộp thấp hơn).
- **Type D:** Khi nâng cấp từ Cơ bản lên Mở rộng tại các cửa hàng Flagship, mức chi tiêu trung vị không tăng, thậm chí biên độ hộp bị kéo rộng ra phía dưới, cho thấy danh mục quá rộng không giúp kích cầu thêm tại đây.

**Đề xuất:** 

- Tăng cường áp dụng danh mục Extended cho Type A
- **Type C:** Ngừng việc nhồi nhét quá nhiều dòng sản phẩm mở rộng để tránh làm tăng chi phí lưu kho vô ích do tệp khách ngoại ô chỉ tập trung mua nhu yếu phẩm cơ bản.
- **Type D:** Tập trung tối ưu hóa chiều sâu và chất lượng của danh mục Cơ bản hiện tại thay vì mở rộng dàn trải, vì khách hàng Flagship ưu tiên sự nhanh chóng và sẵn có của các mặt hàng cốt lõi có giá trị cao.

### Biểu đồ 11: Ma trận tương quan giữa các biến số

```{r chart_11}
DuLieuSo <- DuLieu %>%
  select(sales, customers, competition_distance, sales_per_customer,
         month, week_of_year, is_weekend) %>%
  mutate(across(everything(), as.numeric)) %>%
  rename(
    "Doanh số" = sales,
    "Khách hàng" = customers,
    "Khoảng cách đối thủ" = competition_distance,
    "Doanh số/Khách" = sales_per_customer,
    "Tháng" = month,
    "Tuần trong năm" = week_of_year,
    "Cuối tuần" = is_weekend
  )

MaTranTuongQuan <- cor(DuLieuSo, use = "complete.obs")

BieuDo9 <- ggcorrplot(MaTranTuongQuan,
                  type   = "lower",
                  lab    = TRUE,
                  lab_size = 3.5,
                  colors = c("#E53935", "white", "#1E88E5"),
                  title  = "Ma trận tương quan") +
  GiaoDienRossmann +
  theme(
    axis.text.x = element_text(angle = 45, vjust = 1, hjust = 1, size = 10),
    axis.text.y = element_text(size = 10)
  )

print(BieuDo9)
```
 
**Phân tích chi tiết:**  

- Hệ số tương quan dương rất cao đạt mức **0,89** giữa doanh số và lượng khách hàng khẳng định việc thu hút lượt khách ghé thăm cửa hàng là yếu tố quyết định hàng đầu đến doanh số bán lẻ.
- Biến Khách hàng và Doanh số/Khách bộc lộ xu hướng nghịch biến với hệ số đạt mốc \(-0.24\). Nguyên nhân là do khi cửa hàng đông đúc, khách hàng có tâm lý mua nhanh các nhu yếu phẩm cần thiết rồi thanh toán ngay để tránh chờ đợi khiến giá trị trên mỗi đơn hàng giảm xuống. 
- Khoảng cách tới các đối thủ cạnh tranh có hệ số tương quan gần bằng **0** chứng tỏ khoảng cách địa lý không còn ảnh hưởng đáng kể đến hiệu quả kinh doanh của chuỗi. 
- Biến số cuối tuần cho thấy mối tương quan âm nhẹ do tác động trực tiếp từ quy định đóng cửa hệ thống vào ngày Chủ nhật. 

Thực trạng này phản ánh sự bão hòa của thị trường drugstore tại Đức giai đoạn **2014–2015** khi các thương hiệu lớn phân bố với mật độ dày đặc trung bình từ **3** đến **5** cửa hàng trong bán kính **2km** làm tiêu biến lợi thế cạnh tranh về mặt vị trí đơn thuần. 


### Biểu đồ 12: Ảnh hưởng của khoảng cách đối thủ đến chi tiêu trung bình/khách

```{r chart_12, fig.width=10, fig.height=6}
ChiTieuDoiThu <- DuLieu %>%
  group_by(store, store_type) %>%
  summarise(
    KhoangCach = mean(competition_distance, na.rm = TRUE),
    ChiTieuTB = mean(sales_per_customer, na.rm = TRUE),
    .groups = "drop"
  ) %>%
  mutate(
    NhanLoai = case_when(
      store_type == "a" ~ "Type A",
      store_type == "c" ~ "Type C",
      store_type == "d" ~ "Type D",
      TRUE ~ as.character(store_type)
    )
  )

BieuDo13 <- ggplot(ChiTieuDoiThu, aes(x = KhoangCach, y = ChiTieuTB)) +
  geom_point(aes(fill = NhanLoai), shape = 21, size = 4, alpha = 0.8, color = "white", stroke = 1) +
  geom_smooth(method = "lm", color = "#455A64", linetype = "dashed", se = FALSE) +
  scale_fill_manual(values = c("Type A" = "#2196F3", "Type C" = "#4CAF50", "Type D" = "#FF9800"),
                    name = "Loại cửa hàng") +
  scale_x_continuous(labels = comma) +
  scale_y_continuous(labels = comma) +
  labs(
    title = "Ảnh hưởng của khoảng cách đối thủ đến chi tiêu trung bình/khách",
    x = "Khoảng cách đến đối thủ gần nhất (m)",
    y = "Chi tiêu trung bình (EUR/khách)"
  ) +
  GiaoDienRossmann +
  theme(legend.position = "right")

print(BieuDo13)
```

*Phân tích chi tiết:*

- **Đường xu hướng gần như đi ngang:** Cho thấy khoảng cách đến đối thủ cạnh tranh không có tác động đáng kể đến quy mô giỏ hàng (chi tiêu/khách). Việc một cửa hàng nằm cạnh hay nằm cách xa đối thủ 5km không làm thay đổi tâm lý mua sắm nhiều hay ít của khách hàng trong một lần ghé thăm.
- **Sự phân tầng theo loại cửa hàng** Yếu tố quyết định chi tiêu/khách không phải là vị trí địa lý, mà là **mô hình cửa hàng**. Các chấm màu cam (Type D - Flagship) có xu hướng nằm ở nửa trên của trục Y (chi tiêu cao) bất chấp khoảng cách đối thủ là bao nhiêu.

*Đề xuất:*

- **Chấm dứt ảo tưởng về "Vùng độc quyền":** Không nên kỳ vọng việc mở cửa hàng ở nơi vắng bóng đối thủ sẽ tự động khiến khách hàng phải mua nhiều hàng hơn để tích trữ. Quy mô giỏ hàng được quyết định bởi trải nghiệm bên trong cửa hàng.
- **Tập trung vào tiếp thị tại điểm bán:** Để tăng chi tiêu/khách, ngân sách thay vì dùng để săn tìm các mặt bằng độc quyền giá cao, nên được chuyển hướng sang việc thiết kế lại luồng di chuyển trong cửa hàng.



# Phần III — Biểu đồ chiến lược

### Biểu đồ 13: Phân tích Pareto — top cửa hàng đóng góp 80% tổng doanh thu
 
```{r chart_13}
# Tổng doanh thu theo từng cửa hàng → sắp xếp giảm dần
ParetoCuaHang <- DuLieu %>%
  group_by(store, store_type) %>%
  summarise(TongDoanhThu = sum(sales), .groups = "drop") %>%
  arrange(desc(TongDoanhThu)) %>%
  mutate(
    ThuHang         = row_number(),
    DoanhThuTichLuy = cumsum(TongDoanhThu),
    PhanTramTichLuy = DoanhThuTichLuy / sum(TongDoanhThu) * 100,
    NhomPareto      = ifelse(PhanTramTichLuy <= 80, "Top 80%", "20% còn lại"),
    NhanLoaiCuaHang = case_when(
      store_type == "a" ~ "A", store_type == "c" ~ "C",
      store_type == "d" ~ "D", TRUE ~ as.character(store_type)
    )
  )

# Tìm ngưỡng 80%
Nguong80 <- min(ParetoCuaHang$ThuHang[ParetoCuaHang$PhanTramTichLuy >= 80])
SoCuaHangTop80 <- Nguong80

BieuDo9 <- ggplot(ParetoCuaHang, aes(x = reorder(factor(store), -TongDoanhThu))) +
  # Thanh doanh thu
  geom_col(aes(y = TongDoanhThu, fill = NhomPareto), alpha = 0.85, width = 0.75) +
  # Đường tích lũy trên trục phụ
  geom_line(aes(y = PhanTramTichLuy / 100 * max(TongDoanhThu), group = 1),
            color = "#FF6F00", linewidth = 1) +
  geom_point(aes(y = PhanTramTichLuy / 100 * max(TongDoanhThu)),
             color = "#FF6F00", size = 2) +
  # Ngưỡng 80%
  geom_hline(yintercept = 80 / 100 * max(ParetoCuaHang$TongDoanhThu),
             linetype = "dashed", color = "#C62828", linewidth = 0.6) +
  geom_vline(xintercept = SoCuaHangTop80 + 0.5,
             linetype = "dashed", color = "#C62828", linewidth = 0.6) +
  annotate("text",
           x = SoCuaHangTop80 + 1, y = max(ParetoCuaHang$TongDoanhThu) * 0.95,
           label = paste0("Top ", SoCuaHangTop80, " cửa hàng\nđóng góp 80% doanh thu"),
           color = "#C62828", size = 3.5, hjust = 0, fontface = "bold") +
  # Nhãn loại cửa hàng trên đầu thanh
  geom_text(aes(y = TongDoanhThu + max(TongDoanhThu) * 0.01,
                label = NhanLoaiCuaHang, color = store_type),
            size = 2.5, fontface = "bold") +
  scale_fill_manual(values = c("Top 80%" = "#1E88E5", "20% còn lại" = "#B0BEC5"),
                    name = "Nhóm Pareto") +
  scale_color_manual(values = MauCuaHang, guide = "none") +
  scale_y_continuous(
    labels = comma,
    sec.axis = sec_axis(~ . / max(ParetoCuaHang$TongDoanhThu) * 100,
                        name = "% Tích lũy", labels = function(x) paste0(x, "%"))
  ) +
  labs(
    title    = "Pareto: Top cửa hàng đóng góp 80% tổng doanh thu hệ thống",
    subtitle = paste0("Quy luật Pareto 80/20 | ", SoCuaHangTop80, "/50 cửa hàng tạo ra 80% tổng doanh thu"),
    x = "Mã cửa hàng (Store ID) — sắp xếp theo doanh thu giảm dần",
    y = "Tổng doanh thu (EUR)"
  ) +
  GiaoDienRossmann +
  theme(
    axis.text.x = element_text(angle = 90, vjust = 0.5, hjust = 1, size = 7),
    legend.position = "right"
  )

print(BieuDo9)
```
 

**Phân tích chi tiết:**  

- **Quy luật 70/30 thay vì 80/20 chuẩn:** Top **35/50** cửa hàng (chiếm **70%** tổng số) tạo ra **80%** tổng doanh thu hệ thống, luật Pareto tại Rossmann “nới rộng” hơn mức lý thuyết, cho thấy hiệu suất giữa các cửa hàng tương đối đồng đều, không bị chi phối quá mức bởi một vài cửa hàng đặc biệt vượt trội. 
- **Nhóm đầu bảng có khoảng cách lớn:** Vài cửa hàng dẫn đầu (Store 25, 42, 35) đạt tổng doanh thu trên **3.000.000 EUR**, trong khi nhóm cuối bảng chỉ đạt dưới **1.000.000 EUR** khoảng cách gấp hơn **3 lần** giữa cửa hàng tốt nhất và kém nhất. 
- **Nhóm 15 cửa hàng xám (20% còn lại) đóng góp rất thấp:** Chỉ tạo ra **20%** tổng doanh thu dù chiếm **30%** số lượng cửa hàng, cho thấy đây là nhóm hoạt động dưới tiềm năng và cần được xem xét can thiệp.  

**Đề xuất:**  

- **Ưu tiên nguồn lực cho Top 35 cửa hàng:** tập trung tối đa ngân sách bảo trì, nâng cấp cơ sở vật chất và ưu tiên điều phối hàng hóa để đảm bảo vận hành không bao giờ bị gián đoạn.
- **Tối ưu hóa chi phí vận hành nhóm 15 cửa hàng còn lại:** Áp dụng mô hình vận hành tinh gọn, cắt giảm tối đa nhân sự giờ thấp điểm, giảm diện tích kho bãi phụ phụ trợ để cải thiện biên lợi nhuận **đưa danh sách theo dõi đặc biệt** nếu sau 2-3 quý tối ưu mà doanh thu vẫn không cải thiện, cần xem xét phương án đóng cửa hoặc chuyển nhượng mặt bằng để cắt lỗ
- **Khảo sát sâu nhóm 5 cửa hàng dẫn đầu** tìm ra nguyên nhân doanh số vượt trội (do vị trí đắc địa, cách trưng bày hàng hóa, hay chương trình chăm sóc khách hàng địa phương tốt) để áp dụng thử nghiệm cho các cửa hàng có cùng mô hình ở nhóm dưới nhằm kéo doanh thu của họ lên.    

### Biểu đồ 14: Ma trận chiến lược BCG — phân loại 50 cửa hàng
 
```{r chart_14}
# Chia 2 nửa thời gian: 6 tháng đầu vs 6 tháng cuối
NgayCatNua <- median(DuLieu$date)

# Tính doanh số tb mỗi cửa hàng ở 2 nửa → tỷ lệ tăng trưởng
BCGData <- DuLieu %>%
  mutate(NuaKy = ifelse(date <= NgayCatNua, "Nua1", "Nua2")) %>%
  group_by(store, store_type, assortment, NuaKy) %>%
  summarise(DoanhThuTB = mean(sales), .groups = "drop") %>%
  pivot_wider(names_from = NuaKy, values_from = DoanhThuTB,
              names_prefix = "DS_") %>%
  mutate(
    TangTruong = round((DS_Nua2 - DS_Nua1) / DS_Nua1 * 100, 1),
    DoanhThuTB = (DS_Nua1 + DS_Nua2) / 2,
    NhanLoaiCuaHang = case_when(
      store_type == "a" ~ "Type A",
      store_type == "c" ~ "Type C",
      store_type == "d" ~ "Type D",
      TRUE ~ as.character(store_type)
    )
  ) %>%
  filter(!is.na(TangTruong))

# Ngưỡng phân loại: trung vị
TrungViDoanhThu  <- median(BCGData$DoanhThuTB)
TrungViTangTruong <- median(BCGData$TangTruong)

BCGData <- BCGData %>%
  mutate(
    GocPhanTu = case_when(
      DoanhThuTB >= TrungViDoanhThu & TangTruong >= TrungViTangTruong ~ " Stars",
      DoanhThuTB >= TrungViDoanhThu & TangTruong <  TrungViTangTruong ~ " Cash Cows",
      DoanhThuTB <  TrungViDoanhThu & TangTruong >= TrungViTangTruong ~ " Question Marks",
      TRUE ~ " Dogs"
    ),
    GocPhanTu = factor(GocPhanTu, levels = c(
      " Stars", " Cash Cows", " Question Marks", " Dogs"
    ))
  )

# Đếm số cửa hàng trong mỗi góc
SoLuongGoc <- BCGData %>% count(GocPhanTu) %>% mutate(label = paste0(GocPhanTu, " (n=", n, ")"))

BieuDo9 <- ggplot(BCGData, aes(x = TangTruong, y = DoanhThuTB)) +
  # Vùng nền 4 góc
  annotate("rect", xmin = TrungViTangTruong, xmax = Inf, ymin = TrungViDoanhThu, ymax = Inf,
           fill = "#E8F5E9", alpha = 0.5) +
  annotate("rect", xmin = -Inf, xmax = TrungViTangTruong, ymin = TrungViDoanhThu, ymax = Inf,
           fill = "#FFF3E0", alpha = 0.5) +
  annotate("rect", xmin = TrungViTangTruong, xmax = Inf, ymin = -Inf, ymax = TrungViDoanhThu,
           fill = "#E3F2FD", alpha = 0.5) +
  annotate("rect", xmin = -Inf, xmax = TrungViTangTruong, ymin = -Inf, ymax = TrungViDoanhThu,
           fill = "#FFEBEE", alpha = 0.5) +
  # Nhãn góc phần tư
  annotate("text", x = max(BCGData$TangTruong) * 0.85, y = max(BCGData$DoanhThuTB) * 0.97,
           label = " STARS\nĐầu tư mở rộng", color = "#2E7D32", size = 3.5, fontface = "bold") +
  annotate("text", x = min(BCGData$TangTruong) * 0.85, y = max(BCGData$DoanhThuTB) * 0.97,
           label = " CASH COWS\nThu hoạch", color = "#E65100", size = 3.5, fontface = "bold") +
  annotate("text", x = max(BCGData$TangTruong) * 0.85, y = min(BCGData$DoanhThuTB) * 1.03,
           label = " QUESTION MARKS\nThử nghiệm", color = "#1565C0", size = 3.5, fontface = "bold") +
  annotate("text", x = min(BCGData$TangTruong) * 0.85, y = min(BCGData$DoanhThuTB) * 1.03,
           label = " DOGS\nTái cơ cấu", color = "#C62828", size = 3.5, fontface = "bold") +
  # Đường phân cách
  geom_hline(yintercept = TrungViDoanhThu, linetype = "dashed", color = "#455A64", linewidth = 0.6) +
  geom_vline(xintercept = TrungViTangTruong, linetype = "dashed", color = "#455A64", linewidth = 0.6) +
  # Điểm dữ liệu
  geom_point(aes(fill = NhanLoaiCuaHang, size = DoanhThuTB),
             shape = 21, alpha = 0.8, color = "white", stroke = 0.8) +
  geom_text(aes(label = store), size = 2.2, vjust = -1.2, fontface = "bold", color = "#263238") +
  scale_fill_manual(values = c("Type A" = "#1E88E5", "Type C" = "#4CAF50", "Type D" = "#FF9800"),
                    name = "Loại cửa hàng") +
  scale_size_continuous(range = c(4, 14), labels = comma, name = "Doanh số TB (EUR)") +
  scale_x_continuous(labels = function(x) paste0(x, "%")) +
  scale_y_continuous(labels = comma) +
  labs(
    title    = "Ma trận BCG: phân loại chiến lược 50 cửa hàng Rossmann",
    subtitle = paste0("Trục X = Tăng trưởng nửa cuối kỳ vs nửa đầu kỳ (%) | Trục Y = Doanh số TB (EUR)\n",
                      "Ngưỡng phân loại = Trung vị | Kích thước = Quy mô doanh số"),
    x = "Tỷ lệ tăng trưởng doanh số (%)",
    y = "Doanh số trung bình hàng ngày (EUR)"
  ) +
  GiaoDienRossmann +
  theme(
    legend.position = "right",
    panel.grid.major = element_line(color = "grey92", linewidth = 0.2)
  ) +
  guides(size = guide_legend(order = 1), fill = guide_legend(order = 2, override.aes = list(size = 6)))

print(BieuDo9)
```
 
**Phân tích chi tiết:**  
- **Stars — tăng trưởng cao, doanh số cao:** Store **25, 35, 36** là các ngôi sao thực sự của hệ thống với doanh số trên **10.000 EUR/ngày** và tăng trưởng dương. Nhóm này gồm cả **Type A (xanh)** lẫn **Type C (xanh lá)**, cho thấy mô hình vận hành hiệu quả không phụ thuộc vào loại hình cửa hàng. 
- **Cash Cows — doanh số cao nhưng tăng trưởng chậm hoặc âm:** Nhóm này đông nhất, tập trung nhiều **Type A** và **Type D (cam)** ở vùng **8.000 – 10.500 EUR**. Store **42** và **11** nổi bật với doanh số rất cao nhưng tăng trưởng âm, cho thấy đây là các cửa hàng đã đạt ngưỡng bão hòa. 
- **Question Marks — tăng trưởng cao nhưng doanh số còn thấp:** Một số **Type D (cam)** như Store **20, 29, 50** đang tăng trưởng mạnh (**> 5%**) nhưng doanh số vẫn dưới mức trung bình. Đây là nhóm tiềm năng chưa được khai thác hết. 
- **Dogs — doanh số thấp và tăng trưởng âm:** Store **48** là điểm đáng lo ngại nhất — doanh số dưới **4.500 EUR/ngày** tăng trưởng âm sâu. Một số **Type A** cũng rơi vào vùng này với doanh số quanh **4.500 – 5.500 EUR** và không có dấu hiệu cải thiện.  

**Đề xuất:**  
- **Stars:** mở rộng ngay bằng cách ưu tiên tăng ngân sách khuyến mãi, mở rộng danh mục sản phẩm và nâng cao năng lực vận hành. 
- **Cash Cows:** tập trung tối ưu hóa chi phí và duy trì dòng tiền ổn định mà không cần đầu tư quá lớn, thay vào đó nên tập trung giữ vững doanh số bằng các chương trình khách hàng thân thiết nhằm tối đa hóa lợi nhuận biên
- **Question Marks:** thử nghiệm có chọn lọc bằng việc ưu tiên đầu tư vào các cửa hàng Type D đang tăng trưởng mạnh vì mô hình Flagship có không gian mở rộng danh mục lớn, nếu được hỗ trợ đúng thời điểm thì các cửa hàng này hoàn toàn có thể chuyển đổi thành nhóm Stars trong kỳ tiếp theo
- **Dogs:** cần tái cơ cấu hoặc chuyển đổi mô hình vận hành, trong đó Store 48 cần được đánh giá kỹ khả năng thay đổi loại hình hoặc cơ cấu sản phẩm, các cửa hàng còn lại trong nhóm nên được áp dụng thử nghiệm khuyến mãi mạnh trong vòng 1 đến 2 quý và nếu hiệu suất không cải thiện thì sẽ xem xét thu hẹp quy mô vận hành.    


# Tổng kết

**Chiến lược tổng thể cho Rossmann:**  

- **Chiến lược thời gian:** Chuẩn bị mùa cao điểm từ tháng 11 (không chờ tháng 12), triển khai kích cầu đầu năm để làm phẳng đáy tháng 1–2, và khai thác đỉnh thứ hai mùa xuân (Lễ Phục Sinh). 
- **Chiến lược khuyến mãi:** Tập trung ngân sách marketing vào đầu tuần (Thứ Hai – Thứ Tư), ưu tiên khuyến mãi ngắn hạn (Promo) thay vì dài hạn (Promo2), và tận dụng các ô nóng trên heatmap. 
- **Chiến lược cửa hàng:** Mở rộng mô hình Type C tại khu vực ngoại ô, nâng cấp danh mục Basic lên Extended cho các cửa hàng Type A có tiềm năng, và tái cơ cấu nhóm Dogs (đặc biệt Store 48). 
- **Chiến lược cạnh tranh:** Không lo ngại khi đối thủ mới xuất hiện, tập trung giữ chân khách hàng trong 1–2 năm đầu bằng chất lượng dịch vụ. Ưu tiên vị trí có mật độ dân cư cao thay vì tránh xa đối thủ. 
- **Chiến lược nhân sự:** Bố trí nhân sự theo quy luật lượng khách (cao nhất Thứ Hai, thấp nhất Thứ Bảy), tăng cường nhân lực tháng 11–12 và tháng 3–4.               